臺灣高等法院刑事判決　　　　　　　　99年度上易字第2918號
上　訴　人　臺灣桃園地方法院檢察署檢察官
上　訴　人
即　被　告　傅文沛
　　　　　　張昀剛
上　一　人
選任辯護人　沈明欣 律師
被　　　告　許瑞敬
　　　　　　　　　　（另案於臺灣桃園監獄執行中）
　　　　　　丁國祥
上列上訴人因被告詐欺案件，不服臺灣桃園地方法院99年度易字
第509號，中華民國99 年11月18日第一審判決（起訴案號：臺灣
桃園地方法院檢察署99年度少連偵字第72號、99年度偵字第4195
號、第7041號、第7526號、第8008號、第10904號、第13871號）
，提起上訴暨移送併辦（臺灣桃園地方法院檢察署99年度偵字第
26709號、第31576號），本院判決如下：
    主    　文
原判決關於傅文沛部分；張昀剛、許瑞敬及丁國祥有罪部分均撤
銷。
傅文沛犯附表一所示六十三罪，各處附表一主文欄所示之主刑及
從刑。應執行有期徒刑捌年，如易科罰金，以新臺幣壹仟元折算
壹日。扣案附表三編號1、2所示之物沒收。
張昀剛犯附表一編號1至22、25至56、60至63所示五十八罪，各
處附表一編號1至22、25至56、60至63主文欄所示之主刑及從刑
。應執行有期徒刑柒年，如易科罰金，以新臺幣壹仟元折算壹日
。扣案附表三編號1、2所示之物沒收。
許瑞敬犯附表一編號23至24、57至59所示五罪，均累犯，各處附
表一編號23至24、57至59主文欄所示之主刑及從刑。應執行有期
徒刑壹年，如易科罰金，以新臺幣壹仟元折算壹日。扣案附表三
編號1、2所示之物沒收。
丁國祥犯附表一編號19至21、50至56、60至63所示十四罪，均累
犯，各處附表一編號19至21、50至56、60至63主文欄所示之主刑
及從刑。應執行有期徒刑貳年，如易科罰金，以新臺幣壹仟元折
算壹日。扣案附表三編號1、2所示之物沒收。
    犯罪事實
一、丁國祥前因偽造文書案件，經原審判處有期徒刑7 月確定，
　民國98年9月6日執行完畢。許瑞敬於82年間，因煙毒案件，經
  原審判處有期徒刑3年4月、5月、3月，定應執行有期徒刑3年9
  月確定；又於83年間，因恐嚇案件，經本院判處有期徒刑9 月
  確定；另於82年間，因煙毒等案件，原審判處有期徒刑3年6月
  、5月，定應執行有期徒刑3年9月確定。後2案經裁定應執行有
  期徒刑4年6月確定，與上述應執行刑有期徒刑3年9月接續執行
  ，執行中經假釋；又於87年間，因煙毒案件，經原審法院判處
  有期徒刑4年確定，又於91 年間，因偽造文書案件，經原審判
  處有期徒刑6月確定。上述假釋經撤銷，殘刑與後2案之刑接續
  執行，執行中又經假釋；又於93年間，因施用毒品案件，經原
  審判處有期徒刑8月確定，又於93 年間，因竊盜案件，經原審
  判處有期徒刑4月確定，並與上述施用毒品所處有期徒刑8月，
  經裁定應執行有期徒刑10月確定。上述假釋再經撤銷，殘刑與
  該應執行之有期徒刑10月接續執行。執行中上述各罪經裁定減
  刑為有期徒刑1年8月、2月15日、1月15日、4月15日、1年9 月
  、2月15 日、2年、3月（以上各罪減得之刑定應執行刑有期徒
  刑2年3月）、4月及2月（此2罪減得之刑定應執行刑有期徒刑5
  月）確定，於96年10月17日執行完畢。
二、綽號「阿棋」之成年人吳智裕（已死亡）與藏匿在大陸地區
    綽號「阿布」、「達哥」年籍不詳成年人組成電話詐騙集團
    ，並吸收綽號「白毛」之傅文沛、綽號「小吳」之張昀剛、
    綽號「敬兄」之許瑞敬及綽號「陳仔」（又稱「鳳梨」、「
    阿旺」、「阿吉」，以下均稱「陳仔」）之年籍不詳成年人
    加入。渠等基於詐欺取財之犯意聯絡及行為分擔，分別實行
    下列行為：
（一）收購人頭帳戶之金融卡及密碼：
  １、自98年9 月起，由吳智裕在臺灣負責收購人頭帳戶之金融
      卡及密碼；張昀剛與「陳仔」以刊登報紙協助貸款之廣告
      方式，向前來詢問之人收購帳戶。其中附表二除編號8、1
      9 以外所示人頭帳戶之金融卡及密碼，收購後由張昀剛先
      持往金融機構櫃員機前試卡，確定所收購之人頭帳戶為可
      匯款進入之有效帳戶，之後則將所收購之金融卡交由吳智
      裕統籌使用。許瑞敬則收購友人游建坤、陳德龍如附表二
      編號8、19 所示帳戶交予傅文沛；傅文沛再將金融卡交由
      吳智裕統籌使用。
  ２、丁國祥為遊民，明知自己無資力，無法辦理貸款，可預見
      將所申請之銀行帳戶交付他人使用，將可能作為不法詐取
      他人款項之用，竟因需錢花用，即基於意圖為自己及他人
      不法所有之不確定故意，先於98年12月30日下午2 時許，
      在桃園市火車站旁麥當勞，將自己所申辦附表二編號6 之
      中華郵政股份有限公司蘆竹郵局及渣打國際商業銀行南崁
      分行金融卡及密碼，交付張昀剛及「陳仔」。又於99 年1
      月15日至28日間某時，在桃園市文昌公園，先後向明知無
      資力辦理貸款而具有幫助他人實行不法所有犯罪之不確定
      故意的陳龍昌、魏政義、吳進健及曾炳華（曾炳華部分由
      原審另行審結），以辦理貸款為由，將渠等所交付予丁國
      祥如附表二編號17、18、20及21所示銀行帳戶之存摺、金
      融卡及密碼，交付「陳仔」後再轉交予吳智裕統籌使用。
（二）撥打詐騙電話：
      在大陸地區之詐騙集團成員「阿布」、「達哥」於附表一
      所示時間，撥打詐騙電話佯稱附表一所示網路購物付款方
      式有誤、援交確認身份或親友借款等為由予附表一所示之
      人，致附表一所示被害人等陷於錯誤，而分別匯款如附表
      一所示金額至詐騙集團所指定如附表一所示人頭帳戶（被
      害人、詐欺方式、匯款金額及匯入之人頭帳戶均如附表一
      各該編號所示）。
（三）提領贓款：
      被害人匯款後，「阿布」、「達哥」等大陸詐騙集團成員
      即以電話通知吳智裕：
  １、吳智裕、傅文沛、張昀剛、「阿布」、「達哥」及「陳仔
      」等共同意圖為自己不法之所有，基於詐欺取財之犯意聯
      絡，由吳智裕通知傅文沛前往提款機提領後轉交吳智裕吳
      智裕取得所提領之贓款後，再依大陸方面成員指示由傅文
      沛臨櫃將贓款匯至指定帳戶，如附表一編號1至18、22、2
      5至49所示，。
  ２、吳智裕、傅文沛、張昀剛、丁國祥、「阿布」、「達哥」
      及「陳仔」等共同意圖為自己不法之所有，基於詐欺取財
      之犯意聯絡，由吳智裕通知傅文沛前往提款機提領後轉交
      吳智裕。吳智裕取得所提領之贓款後，再依大陸方面成員
      指示由傅文沛臨櫃將贓款匯至指定帳戶，如附表一編號19
      至21、50至56、60至63所示，
  ３、吳智裕、傅文沛、許瑞敬、「阿布」及「達哥」等意圖為
      自己不法之所有，基於詐欺取財之犯意聯絡，由吳智裕通
      知傅文沛前往提款機提領後轉交吳智裕轉匯至指定帳戶，
      如附表一編號23至24、57至59所示，
三、嗣經附表一所示被害人發現受騙而報警，經警持拘票於99年
    2月8日上午9時30分許，在桃園縣桃園市○○路242號春日部
    網咖拘提傅文沛到案；同年3月10日上午9時20分許，在基隆
    市○○街65號門口拘提張昀剛到案；同年3月15日下午1時10
    分許，在桃園縣桃園市○○路12巷7 號拘提許瑞敬到案；另
    於同年3月19日上午9時20分許，在桃園縣桃園市○○街70號
    前拘提丁國祥到案，並分別扣得附表三所示之物。
四、案經張正昇、黃崇傑、郭淑華、吳雅婷、楊佩雯、粘玉如、
    許殷玲、鍾至倖、蔡嚴儀、姜玟如、莊惠光、洪惠婷、邱垂
    勇、陳信東、林偉民、林美珍、林曉佩、溫龍玉、胡婉蓁、
    唐靖雅、莊淑芬、林智弘、王淞羽、斐慶蘭、黃家姚、楊豐
    展、周柏翰、劉宥成及陳家容訴由宜蘭縣政府警察局、桃園
    縣政府警察局蘆竹分局、桃園縣政府警察局大溪分局移送、
    報告臺灣桃園地方法院檢察署檢察官偵查起訴。
    理　　　由
壹、程序部分：
一、審理範圍：
    被告張昀剛、許瑞敬及丁國祥，原審判決無罪部分，檢察官
    未提起上訴，並經蒞庭檢察官當庭確認上訴範圍（本院卷13
    4頁），此部分已經判決確定，不在本院審理範圍。
二、證據能力部分：
（一）「訊問被告，應全程連續錄音；必要時，並應全程連續錄
      影。但有急迫情況且經記明筆錄者，不在此限。筆錄內所
      載之被告陳述與錄音或錄影之內容不符者，除有前項但書
      情形外，其不符之部分，不得作為證據。」、「本章之規
      定，於司法警察官或司法警察詢問犯罪嫌疑人時，準用之
      。」刑事訴訟法第100條之1第1項、第2項、第100條之2定
      有明文。被告張昀剛99年3 月10日之警詢筆錄，經本院檢
      視警詢光碟，確認僅有影像並無聲音（本院卷115 頁），
      筆錄內所載被告張昀剛之陳述不能確保與錄音錄影內容相
      符，不能擔保被告於警詢中陳述之可信性，且被告張昀剛
      於上訴理由狀爭執該筆錄內容之真實性，依上述規定，該
      次警詢筆錄應認不具證據能力。
（二）被告以外之人於審判外之陳述，雖不符前4 條之規定，而
      當事人於審判程序同意作為證據，法院審酌該言詞陳述或
      書面陳述作成時之情況，認為適當者，得為證據。當事人
      、代理人或辯護人於法院調查證據時，知有第159條第1項
      不得為證據之情形，而未於言詞辯論終結前聲明異議者，
      視為有前項之同意。刑事訴訟法第159條之5第1項、第2項
      定有明文。被告傅文沛、許瑞敬、丁國祥及張昀剛（99年
      3月10 日除外）於警詢、偵查中；被告以外之證人王聖龍
      、周志緯、黃孝芳、魏政義、曾炳華、阮志文、陳友財、
      林靜美、羅惠玄、林素如、劉昭正、郭文英、張正昇、黃
      崇傑、郭淑華、吳雅婷、楊佩雯、粘玉如、許殷玲、鍾至
      倖、蔡嚴儀、姜玟如、莊惠光、洪惠婷、邱垂勇、陳信東
      、林偉民、林美珍、林曉佩、溫龍玉、胡婉蓁、唐靖雅、
      莊淑芬、林智弘、王淞羽、斐慶蘭、黃家姚、楊豐展、周
      柏翰、劉宥成及陳家容於警詢、偵查中之證述，經原審及
      本院依法踐行調查證據程式，檢察官、被告均知有該證詞
      ，而不爭執各該證據之證據能力，且未於原審及本院言詞
      辯論終結前聲明異議，本院審酌該證人筆錄作成時之情況
      ，並無在非自由意志情況下所為之陳述，認為適當，依刑
      事訴訟法第159條之5第1項、第2項規定，具有證據能力。
（三）其餘憑以認定被告傅文沛、張昀剛、許瑞敬及丁國祥犯罪
      事實之非供述證據（詳後述），查無違反法定程序取得之
      情，依同法第158 條之4 規定反面解釋，均有證據能力。
貳、實體部分：
一、被告之供述及辯解：
（一）被告傅文沛坦承擔任車手，負責領錢；惟辯稱：
  １、於98年11月才加入，附表一編號1 至12號各次犯罪時間均
      在此之前，並未參與；編號13至63部分，有些不是被告傅
      文沛做的。
  ２、就附表二收購人頭帳戶部分，僅參與編號 8、19，其餘均
      與被告傅文沛無關。
  ３、並非不與被害人和解，而是沒有和解機會，會盡力與被害
      人達成和解云云。
（二）被告張昀剛坦承收購人頭帳戶；惟辯稱：
  １、僅轉賣帳戶予詐欺集團，並未受僱或參與詐欺集團，應屬
      幫助犯而非共同正犯。
  ２、附表二收購人頭帳戶部分，編號1、2、10、13、17、18、
      20及21均非被告張昀剛所為，僅與「陳仔」共同收購丁國
      祥之帳號，不能與「陳仔」視為一體，。
  ３、罪數應以販賣存摺帳戶之次數決定，而非以被害人之人數
      認定。
  ４、附表一編號30，被害人雖匯出新台幣（下同）135 萬元，
      但卻是分別匯入6 個不同帳戶。匯入被告張昀剛所收購之
      帳戶部分僅12萬元。原審以135 元的損害額量處重刑，顯
      有不當云云。
（三）被告許瑞敬坦承交付存摺予傅文沛；惟辯稱：只認識傅文
      沛，將存摺交予傅文沛。並不認識其他人，僅有幫助犯行
      云云。
（四）被告丁國祥坦承交付自己及陳龍昌等之金融帳戶資料予張
      昀剛及「陳仔」；惟辯稱：看報紙廣告就去辦，不認識詐
      欺集團的人，不是共犯云云。
二、認定犯罪事實所憑證據及理由：
（一）被告傅文沛坦承受僱於吳智裕等集團，擔任車手，被害人
      遭詐欺而匯款至人頭帳戶後，由其持各該人頭帳戶金融卡
      將款額領出，交給吳智裕或轉匯至吳智裕指定之金融帳戶
      等事實；被告張昀剛坦承由其或「陳仔」提供人頭帳戶予
      傅文沛或吳智裕，曾試卡以確認轉賣帳戶是有效帳戶，但
      並未擔任車手等事實；被告許瑞敬坦承附表二編號8 、19
      所示游建坤、陳德龍帳戶，是其於98年12月間，在桃園市
      ○○路網咖交付被告傅文沛等事實；被告丁國祥則坦承附
      表二編號6 、17、18、20及21所示，包含其自己的帳戶在
      內，是於98年12月30日至99年1 月20日間，分別由其或介
      紹友人曾炳華、吳進健、魏政義及陳龍昌將渠等各該帳戶
      交付被告張昀剛或「陳仔」等事實。而附表二所示各人頭
      帳戶申辦人，將自己帳戶之金融卡及密碼交付予各該被告
      等情，除有人頭帳戶申辦人王勝隆、周志緯、黃孝芳、魏
      政義、阮志文、林靜美、羅○○（年籍詳卷）及林素如之
      供述外（少連偵72卷一70-71、72頁反-74、76-78、7 8頁
      反-80頁，偵4195卷301-303頁，少連偵72卷二23-27、32-
      34、36-39 頁），並有已判決確定之鄧威順臺灣花蓮地方
      法院99年度花簡字第126 號判決、潘文明臺灣板橋地方法
      院99年度簡字第3688號判決、李宗城本院99年度壢簡字第
      240號判決、阮志文臺灣臺中地方法院99年度中簡字第111
      6號判決、王勝隆臺灣基隆地方法院99年度基簡字第358號
      判決及王福生臺灣基隆地方法院99年度基簡字第335 號判
      決可憑（原審卷216-236 頁）。臺灣桃園地方法院檢察署
      檢察官並據此而對王福生、鄧威順、李宗城、王勝隆及阮
      志文為不起訴處分確定（99年度少連偵字第72號不起訴處
      分書）。被告等販賣或收購附表二所示人頭帳戶予吳智裕
      ，由吳智裕所屬詐欺集團分別於附表一所示時間，以電話
      向各該被害人詐騙，使被害人陷於錯誤，而分別匯款至指
      示之人頭帳戶，也有各該被害人之指述、匯款資料、人頭
      帳戶所顯示之被害人匯款紀錄等可證（詳附表一各該編號
      之證據欄所示證據）。在被害人將款項匯至指定之各該人
      頭帳戶後，被告傅文沛即依吳智裕指示，持該人頭帳戶之
      金融卡前往銀行自動櫃員機，將被害人所匯款項領出，再
      依吳智裕指示，或將現金交付吳智裕，或轉匯至其他人頭
      帳戶等情，除已據被告傅文沛坦承外，也有傅文沛臨櫃提
      款影像畫面（少連偵72卷一161、167、189-190、202頁反
      -203、210、226頁反-227、236、276頁）、轉匯之銀行監
      視器翻拍畫面（偵4195卷16-18、25 頁反-26、31、36-37
      頁），以及轉匯之人頭帳戶詹惠之渣打國際商業銀行股份
      有限公司大樹林分行銀行交易明細、匯款單、謝春霑第一
      商業銀行萬巒分行帳戶交易明細、江振聲華南商業銀行板
      橋分行存款約定書、存款憑條及交易資料查詢可證（偵41
      95號卷12-15、27-30、32-35 頁）；此外，並有被告傅文
      沛使用之0000000000、0000000000、0000000000門號、被
      告張昀剛使用之0000000000、0000000000、0000000000門
      號，分別與吳智裕使用之0000000000、0000000000、0000
      000000門號之通訊監察譯文、臺灣宜蘭地方法院通訊監察
      書、通訊監察光碟（偵4195卷118-161 頁），以及附表三
      編號1、2所示之物扣案可證。被告等前述之自白，核與事
      實相符，可以認定。
（二）被告傅文沛雖辯稱其於98年11月間，始受吳智裕僱用擔任
      車手，附表一編號1至12 所示詐騙匯款金額，均在98年11
      月之前，因此並未參與；另編號13至63部分，有些也非其
      所為，但無法指明哪些非其所為云云。惟查：附表一編號
      1至12 犯行所匯入之人頭帳戶所有人分別為鄧威順、潘文
      明及李宗城，共6帳戶。此6帳戶於98年10月間均分別轉為
      警示帳戶或再無款項匯入（少連偵72卷一88頁反、90頁反
      、104頁反、107、118、119頁反），可認在98年10月之前
      ，已有被害人遭詐騙後匯款至上述人頭帳戶。而被告張昀
      剛供稱其與「陳仔」收購之鄧威順、潘文明及李宗城人頭
      帳戶是交給被告傅文沛（少連偵72卷一51頁反、偵7041卷
      152頁）。則上述人頭帳戶既均在98 年10月間即遭警示而
      凍結或已無金額匯入，且均屬被告張昀剛或「陳仔」交予
      被告傅文沛之人頭帳戶，足認被告傅文沛在98年10月之前
      ，即已參與吳智裕等詐欺集團，除擔任車手外，並受吳智
      裕指示收受人頭帳戶，於附表一編號1至12 所示被害人匯
      款至人頭帳戶後，由被告傅文沛負責提領；況且，被告傅
      文沛坦承：「簡文良、王勝隆、羅○○、林靜美、周志緯
      、黃林正、王福生、李吉弘、黃孝芳、陳龍昌、魏政義、
      吳進健及曾炳華等帳戶均是由被告張昀剛收購或與『陳仔
      』共同收購後交予我或吳智裕使用。」等語（少連偵72卷
      一37-41頁、偵4195號卷262-263頁），於原審也就附表一
      所示檢察官起訴之全部人頭帳戶皆由被告傅文沛擔任車手
      提領款項等情，均表示認罪（原審卷28頁反、95頁反）。
      被告傅文沛於本院翻異前詞，空言辯解，顯不足採。
（三）被告張昀剛固辯稱：「附表二編號1、2、10、13、17、18
      、20及21均非我所為，且我未曾依報紙刊登貸款廣告而賣
      帳戶或刊登辦理貸款之報紙廣告收購帳戶。僅與『陳仔』
      共同收購丁國祥帳號，其他均未與『陳仔』一起，不能把
      我與『陳仔』視為一體。」云云。經查：
  １、被告張昀剛於偵查中供稱：「一開始是『陳仔』委託我出
      售，由我先打報紙上電話，用4000元到8000元出售，後來
      『陳仔』遇到『白毛』與吳智裕後，就沒再透過我，『陳
      仔』每本金融卡付我1000元抽成，轉售的金融卡我有試過
      ，能用的我才轉出去，吳智裕告訴我，晚上客戶（指被害
      人）匯款過來後，就會在春日路網咖等吳智裕或『白毛』
      將錢交給我。」等語（偵7041卷151-154頁）。於99年3月
      15日答辯暨撤銷羈押聲請狀也供承：「遂花時間瀏覽報紙
      廣告，依刊登之電話去電聯繫是否收購金融帳戶及價格，
      適自由時報有販賣帳戶之要約，遂依廣告電話與綽號『阿
      棋』之吳智裕表達有帳戶要賣，而以此方式賺取利潤。」
      等語（偵7041卷160-161 頁）。被告張昀剛兩度供稱依報
      紙刊登之廣告與綽號「阿棋」之吳智裕接觸，並以此方式
      販售收集而來的人頭帳戶等情。而被告張昀剛於偵查中的
      陳述並未見有何意思表示不自由之情狀，且聲請狀是被告
      張昀剛受押羈中，辯護人於看守所會見後所具狀，當是出
      於被告張昀剛之告知，也可認被告張昀剛並無意思被拘束
      之情。被告張昀剛既先後兩度為相同之陳述，嗣後辯稱因
      為很緊張所以說錯話、辯護狀並非依被告在押後於看守所
      會見內容而具狀云云，顯難憑信。被告張昀剛參與吳智裕
      等詐欺集團之事實，可以認定。
  ２、被告張昀剛坦承：「鄧威順、潘文明、李宗城、簡文良、
      阮志文、丁國祥、王勝隆、林靜美、羅○○、周志緯、黃
      林正、王福生、李吉弘及黃孝芳等人頭帳戶是由我或『陳
      仔』收購後交給被告傅文沛。以簡訊或親自拿給傅文沛，
      有時會跟『陳仔』一起拿給他。」等語（少連偵72卷一51
      頁反、偵7041卷152 頁），而附表二所示人頭帳戶如鄧威
      順（編號1）、潘文明（編號 2）、李宗城（編號3）、阮
      志文（編號5）、王勝隆（編號7）及王福生（編號14）等
      ，均因交付金融卡、密碼而幫助犯詐欺取財罪行，均經法
      院判刑確定（原審卷0000- 000頁），已如前述。而被告
      丁國祥證稱：「我從自由時報廣告欄看到辦理貸款，打電
      話去問，對方說他叫『阿吉』（即『陳仔』），叫我去桃
      園市○○路麥當勞，後來『小吳』（即被告張昀剛）就在
      旁跟我打招呼，『小吳』說公司可以幫我貸款，但需要金
      融卡及密碼才可以辦貸款，事後『小吳』只給我1 千元吃
      飯錢，他問我有無其他人辦貸款，我才把朋友魏政義、曾
      炳華、陳龍昌、吳進健（即附表二編號17、18、20、21）
      等介紹去辦貸款。」等語（原審卷174頁反-176 頁）；另
      證人即人頭帳戶申辦人林靜美（附表二編號9）證述：「
      99年1 月2日看中華日報廣告，撥打電話要借款，晚上約7
      點在台南市○○街三茶館前，將我及女兒羅○○的帳戶及
      密碼（附表二編號9、10）交給『陳先生』，『陳先生』
      借我8500元，在1 月4日晚上7點在同一地點，我又將妹妹
      林素如帳戶及密碼（編號13）交給『陳先生』。」等語（
      少連偵72卷二23-27 頁）；證人林素如也證稱：「（附表
      二編號13）帳號由林靜美交給陳先生。」（少連偵72卷二
      38 頁）。被告傅文沛也明確供述：「鄧威順（編號1）、
      羅○○（編號10）、林靜美、陳龍昌（編號17）、魏政義
      （編號18）、吳進健（編號20）及曾炳華（編號21）等帳
      戶均是由被告張昀剛、『陳仔』或2 人共同收購後交予我
      或吳智裕使用。」等語（少連偵72卷一37-41 頁、偵4195
      號卷262-2 63頁）。足證被告傅文沛擔任車手提領匯入鄧
      威順等人頭帳戶款項之金融卡及密碼，來自被告張昀剛及
      「陳仔」。而被告丁國祥證述自報紙看到借貸訊息，即與
      「陳仔」接觸收購帳戶之事，被告張昀剛則在旁附和。證
      人林靜美也證述是看報紙而與「陳仔」接觸。顯然被告張
      昀剛與「陳仔」就收集人頭帳戶一情，彼此互通、配合而
      有犯意聯絡，因而被告傅文沛與丁國祥彼此並不認識，卻
      皆供稱帳戶交給張昀剛、「陳仔」或來自於張昀剛、「陳
      仔」，且被告丁國祥與林靜美互不認識，也供稱自報紙看
      到借貸廣告等語。由上述被告張昀剛之供述與共同被告傅
      文沛、丁國祥及證人林靜美之證詞相互勾稽，可認被告張
      昀剛確實與「陳仔」以刊登報紙廣告之方式收集附表二除
      編號8、19以外人頭帳戶之事實，可以認定。
（四）被告張昀剛再辯稱：僅轉賣帳戶予詐欺集團，並未受僱或
      參與詐欺集團，應僅成立幫助犯云云；被告許瑞敬、丁國
      祥也均辯稱所為僅成立幫助犯云云。經查：
  １、刑法上之幫助犯是指對於犯罪與正犯有共同之認識，而以
      幫助意思，對於正犯資以助力，而未參與實行犯罪之行為
      者而言，最高法院75年臺上字第1509號、84年臺上字第59
      98號、第6475號與第88年臺上字第1270號判決參照。
  ２、共同正犯之意思聯絡不以數人間直接發生者為限，包含間
      接聯絡者在內。共同實行犯罪行為之人在合同意思範圍內
      ，各自分擔犯罪行為之一部，相互利用他人之行為，以達
      其犯罪之目的者，即應對於全部所發生之結果，共同負責
      。共同正犯間非僅就其自己實行之行為負其責任，並在犯
      意聯絡之範圍內，對於其他共同正犯所實施之行為，也應
      共同負責。最高法院77年臺上字第2135號、32年上字第19
      05號分別著有判例。
  ３、電話詐騙集團之通常犯罪模式都屬專業分工方式，其詐欺
      之運作模式可分上、中及下游。上游研擬詐騙方式、僱請
      或委託分工人員，從事指揮、分酬權限之人；中游者即從
      事收購帳戶、調取帳戶等；下游者則為領取人頭帳戶、試
      卡、提款及匯款轉帳之人。雖然上、中下游彼此間，可能
      有互不相識的情形，但渠等均參與相同詐騙組織所承辦之
      詐欺活動，且均知悉其所從事者，屬於該集團所為詐欺犯
      罪行為之某一環節。故中、下游人員雖僅從事某一環節之
      犯行，但渠等經下游、中游、上游共犯之聯繫，實係參與
      相同上游者之詐欺組織，且該等詐騙集團之整體犯罪行為
      ，並未超出各中、下游人員之犯意聯絡範圍內。故下游或
      中游，於渠等所實際參與之各該詐欺犯行中，就其他上游
      、中游之共同正犯所實行之行為，自應共負共同正犯之責
      任。
  ４、依吳智裕使用之0000000000門號通訊監察譯文（偵4195卷
      118- 161頁）顯示：
（１）98年12月31日17時03分，吳智裕發簡訊至被告張昀剛使用
      之0000000000：「我換這個號碼！阿棋」。
（２）98年12月31日17時03分，吳智裕撥打被告張昀剛上述門號
      （A指吳智裕，B指張昀剛）：
      A：新的你不要一次領空，會被發現。
      B：新開戶我都會存2、3千元進去，我不會領出來。
      A：對，你跟我講，我給你就好了。
      B：你們去試卡，就知道有沒有錢。
      A：新開戶，你將錢領出，就會被發現。
      B：會被警示，我賠死，我不敢。
（３）99年1月1日13時22分，被告張昀剛以0000000000門號撥打
      吳智裕上述門號：
      A：你幹嘛電話都打不通？
      B ：我現在電話都用這支，我這支就直接撥你這支就好。
      A ：你的55掛了。
      B：什麼意思。
      A：你不是還有一支0955的。
      B：不是掛掉是賣掉，沒那個就轉現。
      A：你東西不是要拿下來？
      B：我還沒拿，他同事說禮拜六要去幫我們做，還有阿旺
         （指「鳳梨」，即「陳仔」）也說禮拜一有。
      A：你不是說昨天立德喝酒醉，今天不去拿。
      B：他沒帶在身上，…我對他也不信任。
      A：萬泰有去改密碼嗎？
      B：試了才知道，我現在都當面試才算數，他都會試，但
       　一次給我漏氣。
（４）99年1月3日16時56分，吳智裕撥打被告張昀剛0000000000
      門號：
      B：喂怎樣？
      A：啊你那邊今日是有嗎？
      B：有我就打給你啦。
      A：我看你是沒有盡力在找吧！
      B：我在交陪了，都在這邊跟他們一起玩了。
      A：好啦。
      B：好，拜拜。
（５）99年1月5日20時7分，吳智裕撥打被告張昀剛0000000000
      門號：
      A：他打電話跟我說大台有哪幾台啊（指人頭帳戶），你
         又沒跟我講。
      B：那是你在我旁邊的時候，…沒差你有賺就好你再分我
         ，那你什麼時候要？
      A：你現在就開過來啊。
      B：現在不可能，我已經到家他也回去了，因為我剛才一
         直在問白毛，白毛聯絡不到。
      A：啊白毛有叫你拿過去你沒有啊。
      B：我們都在阿桃，我跟阿旺都在一起，都在阿桃，我還
         去試車，我試好以後，一直找你找不到。
（６）99年1月6日15時37分，吳智裕撥打被告張昀剛0000000000
      門號：
      A：你剛才有拿到不是有去試卡?
      B：對啊，然後咧，要打單喔。
      A：幫我更改密碼。
（７）99年1月11日13時29分，吳智裕撥打被告張昀剛000000000
      0門號：
      A：你今天有去找東西嗎？
      B：有啊，阿旺（即「陳仔」）在弄了。
      A：阿旺歸阿旺，你只靠他，他若不理你你不就倒了。
      B：他現在有點怪怪，都跟我說辦不出來，開始跟我現心
         機。（而其後吳智裕撥打0000000000「陳仔」使用之
         門號，詢問人頭帳戶事，「陳仔」告以有登報紙等語
         ）。
　　　綜上可知被告張昀剛與吳智裕通聯對話次數極多，甚且吳
  　　智裕換手機號碼，即立即發簡訊告知被告張昀剛、傅文沛
    　等人，而被告張昀剛也立即回電（偵4195卷118 頁反-119
      頁），且吳智裕使用之0000000000門號更是被告張昀剛拿
      給吳智裕使用（原審卷一31頁反）。被告張昀剛與吳智裕
      交談之內容，顯示其間已有相當程度的熟稔及信賴，並非
      僅單純販售或介紹自己或他人帳戶之幫助詐欺集團，被告
      張昀剛已然直接對吳智裕負責。參與程度及扮演角色為大
      量收集人頭帳戶供吳智裕統籌使用，且被告張昀剛是多頭
      進行，或向基隆被告住所地之人收集，或向遊民下手，或
      登報收購，其所為已屬詐欺犯行之核心。且被告張昀剛分
      擔試卡以確認是否為有效帳戶，也足認是詐欺犯行之分工
      。參酌附表二所示21個人頭帳戶，由被告張昀剛或「陳仔
      」收購者就有19個人頭、30個帳戶，數量驚人。被告張昀
      剛辯稱只是單純販售帳戶，僅應成立幫助犯云云，實不足
      採。
  ５、被告許瑞敬供稱：「收購上述人頭帳戶後於今年過年前，
      在桃園市○○路242號（春日網咖部），以新台幣9千元至
      1萬3千元販賣給白毛（即傅文沛）。是白毛叫我收購人頭
      帳戶之金融卡。98年10-11月份迄今共收購5-6張金融卡，
      每張抽1千元至3千元的利潤。我知道白毛有在收帳戶，且
      知道白毛是要交去『上面』給人家洗錢用。」等語（偵75
      26號卷6-7、102-103頁），顯見被告許瑞敬明確知悉被告
      傅文沛是詐欺集團成員，且知悉所交付予被告傳文沛之金
      融帳戶，將由被告傅文沛所屬詐欺集團作為犯罪使用，被
      告許瑞敬對於該詐欺集團之整體犯罪行為，並未超出其犯
      意聯絡範圍。而金融帳戶為此類詐欺犯罪最核心的犯罪工
      具，若無金融帳戶供詐騙集團運用、提領，此類詐欺犯罪
      將無法遂行。被告許瑞敬既依被告傅文沛的指示收購人頭
      帳戶金融卡，分擔詐欺犯行之部分行為，被告許瑞敬所為
      自屬詐欺犯行之共同正犯。
  ６、被告丁國祥坦承：「我自己有販賣人頭電話卡（預付卡）
      ，每張新台幣300元，共5張，是阿吉（即『陳仔』）叫我
      販賣的。我還有介紹曾炳華、陳龍昌、吳進健等人辨人頭
      電話卡，每張300元，我每張抽100元。小吳（即被告張昀
      剛）、阿吉請我介紹辦貸款，沒有告訴我辦出來要給多少
      錢，他說看他們誠意，1千至2千元都可以。」（少連偵72
      號卷一75-76 頁）、「我知道帳戶有可能會被小吳、『陳
      仔』拿去做別的用途，我也知道這用途不會是什麼好事。
      」等語（原審卷一94頁），顯見被告丁國祥將其所有郵局
      及渣打銀行帳戶交付「阿吉（即陳仔）」及被告張昀剛而
      獲得報酬時預見該金融帳戶將供「阿吉」、被告張昀剛等
      所屬犯罪集團成員作為犯罪使用，而被告丁國祥於知悉「
      阿吉」、被告張昀剛正在收取金融帳戶作為犯罪使用，竟
      主動撥打被告張昀剛、「阿吉」所留之聯絡門號，主動聯
      絡「阿吉」、張昀剛，並介紹同為遊民之曾炳華，魏政義
      、陳龍昌及吳進健等將金融卡等交付予「阿吉」、張昀剛
      。足證被告丁國祥明知曾炳華、魏政義、陳龍昌及吳進健
      等人所交付之金融帳戶，將提供予「阿吉」、張昀剛等詐
      欺集團作為詐騙被害人匯款使用，仍決意為之，顯見對於
      「阿吉」、被告張昀剛所屬詐欺集團中、上游成員，將使
      用曾炳華、魏政義、陳龍昌及吳進健等之金融帳戶作為詐
      騙使用之情知悉且預見。被告丁國祥竟仍任意將此類詐欺
      犯罪最核心的犯罪工具：自己及他人金融卡及密碼等帳戶
      交付予被告張昀剛、「陳仔」，對於該持用其等帳戶之人
      果真用以作為詐欺取財之轉帳工具，顯然並不違背其本意
      ，所為已屬詐欺犯行的分工，該等詐欺集團之整體犯罪行
      為，並未超出其犯意聯絡範圍，被告丁國祥自應論以共同
      正犯。綜上，事證明確，被告等犯行均可認定，應予依法
      論科。
三、論罪：
（一）核被告傅文沛、張昀剛、許瑞敬及丁國祥所為，均係犯刑
      法第339條第1項詐欺取財罪。
（二）被告傅文沛、張昀剛關於附表一編號1至18、22、25 至49
      所示犯行；被告傅文沛、張昀剛及丁國祥關於附表一編號
      19至21、50至56、60至63所示犯行；被告傅文沛、許瑞敬
      關於附表一編號23至24、57至59所示犯行，分別與吳智裕
      、「阿布」及「達哥」等年籍不詳成年人，具有犯意聯絡
      及行為分擔，均應論以共同正犯。
（三）被告傅文沛、張昀剛、許瑞敬及丁國祥就附表一所示各犯
      罪行為，其中涉有多次以電話詐騙「同一被害人」，使「
      同一被害人」多次匯款進入相同人頭帳戶或不同人頭帳戶
      等行為，皆是於密切接近之時、地實行，侵害同一法益，
      各行為之獨立性薄弱，且出於同一詐欺取財目的，依一般
      社會觀念，難以強行分開，應視為數個舉動之接續犯，合
      為包括之一行為予以評價。依此包括的一行為，詐騙同一
      被害人，就各該次犯行自應認為包括的一罪，不論同一被
      害人是分多次匯款進入相同人頭帳戶或不同人頭帳戶。被
      告張昀剛之辯護人為被告辯稱應以存摺帳戶數認定罪數，
      顯有誤會。
（四）被告傅文沛所犯63次詐欺取財犯行；被告張昀剛所犯58次
      詐欺取財犯行；被告許瑞敬所犯5 次詐欺取財犯行；被告
      丁國祥所犯14次詐欺取財犯行，均犯意各別、行為互殊，
      應分論併罰。
（五）被告丁國祥、許瑞敬分別有事實欄一所示有期徒刑執行紀
      錄，有本院被告前案紀錄表可憑。其2 人於有期徒刑執行
      完畢後5 年內，故意再犯本案有期徒刑以上之罪，均累犯
      ，均應依法加重其刑。另被告傅文沛於95年間，因妨害風
　    化案件，經原審判處有期徒刑4月確定，於95 年11月15日
      易科罰金；又於97年間，因偽造文書案件，經臺灣板橋地
      方法院判處有期徒刑4月確定。上述2案因合於減刑及定執
      行刑要件，經原審裁定分別減為有期徒刑2月、2月，並定
      應執行刑有期徒刑3月確定，經檢察官於99 年4月13 日指
      揮執行，以已執行之部分經折抵已全部折抵完畢勿庸再執
      行而簽結，則上述2罪之執行完畢日期應為99年4月13日。
      因此，被告傅文沛於本案各罪均不構成累犯。
四、撤銷改判及科刑審酌事項：
　　原審為被告4 人科刑判決之諭知，固非無見。惟查：（一）
  　被告許瑞敬、丁國祥知悉所收購、交付之金融帳戶將作為犯
    罪使用，仍提供予詐騙集團成員，所為已屬詐欺犯行的分工
    ，且未超出渠等犯意聯絡範圍內，應論以共同正犯。原審認
    被告許瑞敬、丁國祥所為僅屬幫助犯行，應有誤會。（二）
    原審就被告傅文沛、張昀剛各次共同詐欺取財犯行分別量處
    有期徒刑3月、4 月或5月，與原審對於原僅認定為單純提供
    帳戶之幫助詐欺犯即被告許瑞敬、丁國祥所量處之刑度相彷
    ，無從區別正犯與幫助犯於刑罰上之評價。（三）附表一編
    號30部分，被害人雖共匯出135萬元，但分別匯入6個不同帳
    戶，而匯入被告張昀剛所收購之黃林正帳戶內之款額僅12萬
    元，與被告張昀剛其他各次犯行被害人所匯金額並無極大差
    異。既無證據證明該詐欺集團取得另外5 個帳戶與被告張昀
    剛有關，原審就本次犯行量處相較於其他各次犯行顯不相當
    之刑度，也有誤會。被告傅文沛、張昀剛上訴否認部分犯行
    雖均無理由；檢察官則以前述（一）、（二）之事由指稱原
    判決有所不當、被告張昀剛上訴指稱原判決關於前述事由（
    三）量刑不當，則為有理由，原判決關於傅文沛部分；張昀
    剛、許瑞敬及丁國祥有罪部分均應予以撤銷改判。爰審酌詐
    欺集團已猖獗多年，對於社會秩序及一般民眾財產法益之侵
    害甚鉅，被告等均正值青壯，不思以正途賺取所需，竟參與
    詐欺集團以求迅速滿足其等不法所有意圖，所造成財產損害
    及主觀惡性均應予嚴厲非難，參酌其等參與程度及犯罪所得
    利益之深淺，被告傅文沛、張昀剛雖於警偵及原審均坦承犯
    行，但於本院卻翻異前詞，否認部份犯行，徒然浪費司法資
    源。被告傅文沛雖另辯稱並非不願與被害人和解，而是原審
    未予和解機會云云；而迄至本院辯論終結，被告等只與被害
    人劉宥成和解，僅僅賠償3143元，與其他被害人則均未達成
    和解，被告等關於和解的辯解，顯然是虛應故事，犯後態度
    不佳暨彼等智識程度及生活狀況等一切情狀，認宜分別量處
    如主文所示之刑，並均定其應執行刑、就各宣告刑及所應執
    行之刑均諭知易科罰金折算標準。
五、關於沒收：
　　扣案附表三編號1、2所示之物，屬被告傅文沛所有、供詐欺
  取財犯行所用，已經被告傅文沛明確供承（原審卷306 頁），
  併依法宣告沒收。其餘扣自被告傅文沛、張昀剛、丁國祥及許
  瑞敬，附表三編號3至23 所示之物，均非違禁物，或與本案詐
  欺犯行無關，或無證據證明是供本案犯行所用或犯罪預備之物
  ，均不為沒收諭知。
六、移送併辦部分（臺灣桃園地方法院檢察署99年度偵字第2670
    9號、第31576號）：
（一）被告許瑞敬部分（即第31576號）：
１、併辦意旨略以：被告許瑞敬另與王功強基於幫助詐欺取財之
  　犯意聯絡，於98年11月間某日，在桃園縣桃園市○○路附近
    某處，共同將王功強所有渣打國際商業銀行南崁分行（下稱
    渣打南崁分行）0000000000000 號帳戶及中華郵政股份有限
    公司（下稱郵局）00000000000000號帳戶之提款卡、存摺及
    密碼，以每本1 萬元許之價格賣予「白毛」，供詐欺集團使
    用，許瑞敬並從中抽取數千元之利潤。詐欺集團取得帳戶後
    ，基於詐欺取財之犯意，分別實行下列犯行：（一）98年12
    月24日晚間7 時20分許，撥打電話予范志雯，佯稱為網路購
    物人員，因其先前於網路上購物時，繳款方式設定出錯，要
    求范志雯依指示操作提款機，致范志雯陷於錯誤，遂依指示
    操作，於同日晚間8時42分將1萬元匯入王功強渣打南崁分行
    帳戶。（二）98年12 月24日晚間6時30分許，撥打電話予張
    紹瑜，佯稱為網路購物人員，因其先前於網路上購物時，繳
    款方式設定出錯，要求張紹瑜依指示操作提款機，致張紹瑜
    陷於錯誤，遂依指示操作，於同日晚間7時43分將2萬9989元
    匯入王功強郵局帳戶。（三）98年12 月24日晚間6時30分許
    ，撥打電話予陳淑華，佯稱為網路購物人員，因其先前於網
    路上購物時，入帳方式出錯，要求陳淑華依指示操作提款機
    ，致陳淑華陷於錯誤，遂依指示操作，於同日晚間7時45 分
    將2萬9988 元匯入王功強郵局帳戶。因認被告許瑞敬此部分
    所為，涉有幫助詐欺取財罪嫌，與前述論罪科刑部分具有接
    續犯實質上一罪關係。
２、經查：被告許瑞敬所犯附表一23至24、57至59等5 次犯詐欺
    取財犯行，犯意各別、行為互殊，既均應分論併罰，則併辦
    意旨所指被告許瑞敬之另3 次犯行與前述論罪科刑之5 次犯
    行之間，既非接續犯之實質上一罪關係，應退由檢察官另為
    適法處理。
（二）被告丁國祥部分（即第26709號）：
１、併辦意旨略以：被告丁國祥於98年12月30日下午2 時許，在
  　桃園市火車站之麥當勞，將其所有渣打國際商業銀行南崁分
    行（下稱渣打銀行）帳號00000000000000號帳戶之金融卡及
    密碼，交付年籍不詳成年男子，作為提存款及匯款使用。嗣
    該詐欺集團於98年12月31日晚間8 時47分許，以電話向莊惠
    光誆稱其網路購物設定之付款條件發生錯誤，需依指示操作
    自動櫃員機更正，使莊惠光陷於錯誤，而依指示操作自動櫃
    員機匯款7 萬元至被告丁國祥之渣打銀行帳戶內。因認被告
    涉有幫助詐欺取財罪嫌，而與經起訴如附表一編號21部分為
    事實上之同一案件。
２、經查：併辦意旨所指被告丁國祥之犯行與附表一編號21所示
  　犯行，不論被害人、詐欺方式、匯款金額或匯入之帳戶，均
    相合一致，核屬同一事實，應併與審理如前述。
據上論結，應依刑事訴訟法第369條第1項前段、第364條、第299
條第1項前段，刑法第28條、第339條第1項、第47條第1項、第41
條第1項前段、第8 項、第51條第5款、第38條第1項第2款，刑法
施行法第1條之1第1項、第2項前段，判決如主文。
本案經檢察官黃和村到庭執行職務。
中　　華　　民　　國　 100　　年　　3 　　月　　11　　日
                　刑事第六庭  審判長 法　官　邱同印
                                　   法  官  吳淑惠
                                　   法　官　郭豫珍
以上正本證明與原本無異。
不得上訴。
                                　　 書記官　陳采薇
中　　華　　民　　國　 100　　年　　3 　　月　　11　　日
附錄：本案論罪科刑法條全文
中華民國刑法第339條
（普通詐欺罪）
意圖為自己或第三人不法之所有，以詐術使人將本人或第三人之
物交付者，處5年以下有期徒刑、拘役或科或併科1千元以下罰金
。
以前項方法得財產上不法之利益或使第三人得之者，亦同。
前二項之未遂犯罰之。
附表一　犯罪事實及主文
┌──┬──┬─┬─────────┬─────┬─────────┬────────┬──────────┐
│編號│匯款│被│詐騙手法及詐得金額│匯入金額  │ 匯入帳戶         │證      據      │主      文          │
│    │時間│害│                  │          │                  │                │                    │
│    │    │人│                  │          │                  │                │                    │
├──┼──┼─┼─────────┼─────┼─────────┼────────┼──────────┤
│ 1  │98年│張│由該犯罪集團之不詳│1.2000元  │1.第一商業銀行帳號│被害人張正昇於│傅文沛共同意圖為自己│
│    │9 月│正│成員以電話向張正昇│          │000-00000000000-劉│警詢之指述（少連│不法之所有，以詐術使│
│    │29日│昇│佯稱欲進行網路援交│          │育德帳戶（未據偵查│偵72卷一，第85頁│人將本人之物交付，處│
│    │、30│  │，需確認身分，致張│          │起訴）            │）。            │有期徒刑陸月，如易科│
│    │日  │  │正昇陷於錯誤信以為├─────┼─────────┤內政部警政署反│罰金，以新臺幣壹仟元│
│    │    │  │真，而依指示匯款至│2.1000元  │2.玉山商業銀行帳號│詐騙諮詢專線紀錄│折算壹日。扣案附表三│
│    │    │  │該集團成員指定之數├─────┤000-0000000000000-│表1紙（少連偵72 │編號1 、2 所示之物均│
│    │    │  │帳戶，並於左列時間│3.10000元 │余銘鴻帳戶（未據  │卷一，第84背面）│沒收。              │
│    │    │  │，接續使用ATM 轉帳├─────┤偵查起訴）        │。              │張昀剛共同意圖為自己│
│    │    │  │，以右列金額匯款至│4.20000元 │                  │台北富邦商業銀│不法之所有，以詐術使│
│    │    │  │右列帳戶。        ├─────┼─────────┤行玉成分行出具之│人將本人之物交付，處│
│    │    │  │                  │5.20000元 │3.台北富邦商業銀行│鄧威順開戶資料、│有期徒刑陸月，如易科│
│    │    │  │                  ├─────┤玉成分行帳號012-30│該帳戶98年9月21 │罰金，以新臺幣壹仟元│
│    │    │  │                  │6.30000元 │000000000-鄧威順帳│日至98年10月2日 │折算壹日。扣案附表三│
│    │    │  │                  ├─────┤戶                │客戶歷史交易清單│編號1 、2 所示之物均│
│    │    │  │                  │7.8000元  │                  │（少連偵72卷一，│沒收。              │
│    │    │  │                  ├─────┤                  │第87頁背面、88頁│                    │
│    │    │  │                  │8.20000元 │                  │）              │                    │
│    │    │  │                  ├─────┤                  │                │                    │
│    │    │  │                  │9.12000元 │                  │                │                    │
├──┼──┼─┼─────────┼─────┼─────────┼────────┼──────────┤
│ 2  │98年│林│由該犯罪集團之不詳│30000元   │中華郵政吉安郵局帳│被害人林惠汝於│傅文沛共同意圖為自己│
│    │10月│惠│成員以電話向林惠汝│          │號000-000000000000│警詢之指述（少連│不法之所有，以詐術使│
│    │1 日│汝│佯稱是同事，欲借錢│          │37-鄧威順帳戶     │偵72卷一，第86  │人將本人之物交付，處│
│    │    │  │週轉，致林惠汝陷於│          │                  │頁背面～87頁。  │有期徒刑陸月，如易科│
│    │    │  │錯誤信以為真，而依│          │                  │內政部警政署反│罰金，以新臺幣壹仟元│
│    │    │  │指示匯款至該集團成│          │                  │詐騙諮詢專線紀錄│折算壹日。扣案附表三│
│    │    │  │員指定之帳戶，並於│          │                  │表1紙（少連偵72 │編號1 、2 所示之物均│
│    │    │  │左列時間，使用ATM │          │                  │卷一，第86頁）。│沒收。              │
│    │    │  │轉帳，以右列金額匯│          │                  │中華郵政股份有│張昀剛共同意圖為自己│
│    │    │  │款至右列帳戶。    │          │                  │限公司花蓮郵局出│不法之所有，以詐術使│
│    │    │  │                  │          │                  │具之鄧威順開戶資│人將本人之物交付，處│
│    │    │  │                  │          │                  │料、該帳戶98年 9│有期徒刑陸月，如易科│
│    │    │  │                  │          │                  │月23日至98年12月│罰金，以新臺幣壹仟元│
│    │    │  │                  │          │                  │23日客戶歷史交易│折算壹日。扣案附表三│
│    │    │  │                  │          │                  │清單（少連偵72卷│編號1 、2 所示之物均│
│    │    │  │                  │          │                  │一，第89～90頁）│沒收。              │
│    │    │  │                  │          │                  │。              │                    │
│    │    │  │                  │          │                  │                │                    │
├──┼──┼─┼─────────┼─────┼─────────┼────────┼──────────┤
│ 3  │98年│呂│由該犯罪集團之不詳│1.10萬元  │1.國泰世華銀行幸福│被害人呂素盆於│傅文沛共同意圖為自己│
│    │10月│素│成員以電話向呂素盆│          │分行帳號000-000000│警詢之指述（少連│不法之所有，以詐術使│
│    │12、│盆│佯稱其為姪女，因欠│          │003444-唐煒程帳戶 │偵72卷一，第92  │人將本人之物交付，處│
│    │13日│  │票款，需要用錢，致│          │（未據偵查起訴）  │頁）。          │有期徒刑陸月，如易科│
│    │    │  │呂素盆陷於錯誤信以│          │                  │內政部警政署反│罰金，以新臺幣壹仟元│
│    │    │  │為真，而依指示陸續├─────┼─────────┤詐騙諮詢專線紀錄│折算壹日。扣案附表三│
│    │    │  │匯款至該集團成員指│2.30萬元  │2.中國信託銀行帳號│表1紙（少連偵72 │編號1 、2 所示之物均│
│    │    │  │定之數帳戶，並於左│          │000-000000000000- │卷一，第91頁背面│沒收。              │
│    │    │  │列時間，接續使用  │          │劉慶文帳戶（未據偵│）。            │張昀剛共同意圖為自己│
│    │    │  │ATM 轉帳，以右列金│          │查起訴）          │合作金庫商業銀│不法之所有，以詐術使│
│    ├──┤  │額匯款至右列帳戶。├─────┼─────────┤行南港分行出具之│人將本人之物交付，處│
│    │98年│  │詐騙集團人員所使用│3.10萬元  │3.合作金庫南港分行│潘文明開戶資料、│有期徒刑陸月，如易科│
│    │10月│  │詐騙電話號碼為    │          │帳號000-0000000000│該帳戶98年10月13│罰金，以新臺幣壹仟元│
│    │13日│  │0000000000；      │          │017-潘文明帳戶    │日至98年10月14日│折算壹日。扣案附表三│
│    │    │  │0000000000。      │          │                  │客戶歷史交易清單│編號1 、2 所示之物均│
│    │    │  │                  │          │                  │（少連偵72卷一，│沒收。              │
│    │    │  │                  │          │                  │第103～104頁）。│                    │
│    │    │  │                  │          │                  │                │                    │
├──┼──┼─┼─────────┼─────┼─────────┼────────┼──────────┤
│ 4  │98年│曾│由該犯罪集團之不詳│9989元    │1.中華郵政南港郵局│被害人曾淑媛於│傅文沛共同意圖為自己│
│    │10月│淑│成員以電話向曾淑媛│          │帳號000-0000000000│警詢之指述（少連│不法之所有，以詐術使│
│    │13日│媛│佯稱因其網路購物，│          │5907-潘文明帳戶   │偵72卷一，第93頁│人將本人之物交付，處│
│    │    │  │設定成分期付款方式│          │                  │背面～94頁）。  │有期徒刑陸月，如易科│
│    │    │  │，若不處理將造成重│          │                  │內政部警政署反│罰金，以新臺幣壹仟元│
│    │    │  │覆扣款，致曾淑媛陷│          │                  │詐騙諮詢專線紀錄│折算壹日。扣案附表三│
│    │    │  │於錯誤信以為真，而│          │                  │表1紙（少連偵72 │編號1 、2 所示之物均│
│    │    │  │依指示匯款至該集團│          │                  │卷一，第93頁）。│沒收。              │
│    │    │  │成員指定之帳戶，並│          │                  │中華郵政股份有│張昀剛共同意圖為自己│
│    │    │  │於左列時間，使用  │          │                  │限公司台北郵局出│不法之所有，以詐術使│
│    │    │  │ATM 轉帳，以右列金│          │                  │具之潘文明開戶資│人將本人之物交付，處│
│    │    │  │額匯款至右列帳戶。│          │                  │料、該帳戶98年10│有期徒刑陸月，如易科│
│    │    │  │詐騙集團人員使用詐│          │                  │月8日至98年12月 │罰金，以新臺幣壹仟元│
│    │    │  │騙電話號碼為      │          │                  │21 日客戶歷史交 │折算壹日。扣案附表三│
│    │    │  │0000000000。      │          │                  │易清單（少連偵72│編號1 、2 所示之物均│
│    │    │  │                  │          │                  │卷一，第105～107│沒收。              │
│    │    │  │                  │          │                  │頁）。          │                    │
│    │    │  │                  │          │                  │                │                    │
├──┼──┼─┼─────────┼─────┼─────────┼────────┼──────────┤
│ 5. │98年│黃│由該犯罪集團之不詳│1.4000元  │1.合作金庫北朴子帳│被害人黃崇傑於│傅文沛共同意圖為自己│
│    │10月│崇│成員以網友見面為由│          │號000-000000000000│警詢之指述（少連│不法之所有，以詐術使│
│    │13日│傑│約見面，但未現身，│          │5（未據偵查起訴） │偵72卷一，第95頁│人將本人之物交付，處│
│    │    │  │而後以電話向黃崇傑│          │                  │）。            │有期徒刑陸月，如易科│
│    │    │  │佯稱祖父生重病缺錢├─────┼─────────┤內政部警政署反│罰金，以新臺幣壹仟元│
│    │    │  │，致黃崇傑陷於錯誤│2.分二筆，│2.第一商業銀行朴子│詐騙諮詢專線紀錄│折算壹日。扣案附表三│
│    │    │  │信以為真，而依指示│共25000元 │分行帳號000-000000│表1紙（少連偵72 │編號1 、2 所示之物均│
│    │    │  │陸續匯款至該集團成│（以現金存│80683（未據偵查起 │卷一，第94頁背面│沒收。              │
│    │    │  │員指定之數帳戶，並│入）      │訴）              │）。            │張昀剛共同意圖為自己│
│    │    │  │於左列時間，接續使├─────┼─────────┤中華郵政股份有│不法之所有，以詐術使│
│    │    │  │用ATM 轉帳，以右列│3.1元     │3.中華郵政南港郵局│限公司台北郵局出│人將本人之物交付，處│
│    │    │  │金額匯款至右列帳戶│          │帳號000-0000000000│具之潘文明開戶資│有期徒刑陸月，如易科│
│    │    │  │。                │          │5907-潘文明帳戶   │料、該帳戶98年10│罰金，以新臺幣壹仟元│
│    │    │  │詐騙集團人員所使用│          │                  │月8日至98年12月 │折算壹日。扣案附表三│
│    │    │  │詐騙電話號碼為0952│          │                  │21日客戶歷史交易│編號1 、2 所示之物均│
│    │    │  │91255 。          │          │                  │清單（少連偵72卷│沒收。              │
│    │    │  │                  │          │                  │一，第105 ～107 │                    │
│    │    │  │                  │          │                  │頁）。          │                    │
│    │    │  │                  │          │                  │                │                    │
│    │    │  │                  │          │                  │                │                    │
├──┼──┼─┼─────────┼─────┼─────────┼────────┼──────────┤
│ 6. │98年│鄭│由該犯罪集團之不詳│29998元   │1.中華郵政南港郵局│被害人鄭欣怡於│傅文沛共同意圖為自己│
│    │10月│欣│成員以電話向鄭欣怡│          │帳號000-0000000000│警詢之指述（少連│不法之所有，以詐術使│
│    │13日│怡│佯稱因其網路購物，│          │5907-潘文明帳戶   │偵72卷一，第96  │人將本人之物交付，處│
│    │    │  │設定成期付款方式，│          │                  │頁背面～97頁）。│有期徒刑陸月，如易科│
│    │    │  │若不處理將造成重複│          │                  │內政部警政署反│罰金，以新臺幣壹仟元│
│    │    │  │扣款，致鄭欣怡陷於│          │                  │詐騙諮詢專線紀錄│折算壹日。扣案附表三│
│    │    │  │錯誤信以為真，而依│          │                  │表1紙（少連偵72 │編號1 、2 所示之物均│
│    │    │  │指示匯款至該集團成│          │                  │卷一，第96頁）。│沒收。              │
│    │    │  │員指定之帳戶，並於│          │                  │中華郵政股份有│張昀剛共同意圖為自己│
│    │    │  │左列時間，使用ATM │          │                  │限公司台北郵局出│不法之所有，以詐術使│
│    │    │  │轉帳，以右列金額匯│          │                  │具之潘文明開戶資│人將本人之物交付，處│
│    │    │  │款至右列帳戶。詐騙│          │                  │料、該帳戶98年10│有期徒刑陸月，如易科│
│    │    │  │集團人員所使用詐騙│          │                  │月8日至98年12月 │罰金，以新臺幣壹仟元│
│    │    │  │電話號碼為00000000│          │                  │21日客戶歷史交易│折算壹日。扣案附表三│
│    │    │  │18；0000000000。  │          │                  │清單（少連偵72卷│編號1 、2 所示之物均│
│    │    │  │                  │          │                  │一，第105～107頁│沒收。              │
│    │    │  │                  │          │                  │）。            │                    │
├──┼──┼─┼─────────┼─────┼─────────┼────────┼──────────┤
│ 7  │98年│郭│由該犯罪集團之不詳│14998元   │1.中華郵政南港郵局│被害人郭淑華於│傅文沛共同意圖為自己│
│    │10月│淑│成員以電話向郭淑華│          │帳號000-0000000000│警詢之指述（少連│不法之所有，以詐術使│
│    │13日│華│佯稱因其網路購物，│          │5907-潘文明帳戶   │偵72卷一，第98  │人將本人之物交付，處│
│    │    │  │設定成分期付款方式│          │                  │頁背面～99頁）。│有期徒刑陸月，如易科│
│    │    │  │若不處理將造成重複│          │                  │內政部警政署反│罰金，以新臺幣壹仟元│
│    │    │  │扣款，致郭淑華陷於│          │                  │詐騙諮詢專線紀錄│折算壹日。扣案附表三│
│    │    │  │錯誤信以為真，而依│          │                  │表1紙（少連偵72 │編號1 、2 所示之物均│
│    │    │  │指示匯款至該集團成│          │                  │卷一，第98頁）。│沒收。              │
│    │    │  │員指定之帳戶，並於│          │                  │中華郵政股份有│張昀剛共同意圖為自己│
│    │    │  │左列時間，使用ATM │          │                  │限公司台北郵局出│不法之所有，以詐術使│
│    │    │  │轉帳，以右列金額匯│          │                  │具之潘文明開戶資│人將本人之物交付，處│
│    │    │  │款至右列帳戶。詐騙│          │                  │料、該帳戶98年10│有期徒刑陸月，如易科│
│    │    │  │集團人員所使用詐騙│          │                  │月8日至98年12月 │罰金，以新臺幣壹仟元│
│    │    │  │電話號碼為00000000│          │                  │21日客戶歷史交易│折算壹日。扣案附表三│
│    │    │  │18；0000000000。  │          │                  │清單（少連偵72卷│編號1 、2 所示之物均│
│    │    │  │                  │          │                  │一，第105～107頁│沒收。              │
│    │    │  │                  │          │                  │）。            │                    │
├──┼──┼─┼─────────┼─────┼─────────┼────────┼──────────┤
│ 8  │98年│王│由該犯罪集團之不詳│15000元   │1.中華郵政南港郵局│被害人王麗惠於│傅文沛共同意圖為自己│
│    │10月│麗│成員以電話向王麗惠│          │帳號000-0000000000│警詢之指述（少連│不法之所有，以詐術使│
│    │13日│惠│佯稱是友人，急需用│          │5907-潘文明帳戶   │偵72卷一，第10 0│人將本人之物交付，處│
│    │    │  │錢，致王麗惠陷於錯│          │                  │～101 頁）。    │有期徒刑陸月，如易科│
│    │    │  │誤信以為真，而依指│          │                  │內政部警政署反│罰金，以新臺幣壹仟元│
│    │    │  │示匯款至該集團成員│          │                  │詐騙諮詢專線紀錄│折算壹日。扣案附表三│
│    │    │  │指定之帳戶，並於左│          │                  │表1紙（少連偵72 │編號1 、2 所示之物均│
│    │    │  │列時間，使用ATM 轉│          │                  │卷一，第99頁背面│沒收。              │
│    │    │  │帳，以右列金額匯款│          │                  │）。            │張昀剛共同意圖為自己│
│    │    │  │至右列帳戶。      │          │                  │中華郵政股份有│不法之所有，以詐術使│
│    │    │  │                  │          │                  │限公司台北郵局出│人將本人之物交付，處│
│    │    │  │                  │          │                  │具之潘文明開戶資│有期徒刑陸月，如易科│
│    │    │  │                  │          │                  │料、該帳戶98年10│罰金，以新臺幣壹仟元│
│    │    │  │                  │          │                  │月8日至98年12月 │折算壹日。扣案附表三│
│    │    │  │                  │          │                  │21日客戶歷史交易│編號1 、2 所示之物均│
│    │    │  │                  │          │                  │清單（少連偵72卷│沒收。              │
│    │    │  │                  │          │                  │一，第105～107頁│                    │
│    │    │  │                  │          │                  │）。            │                    │
├──┼──┼─┼─────────┼─────┼─────────┼────────┼──────────┤
│ 9  │98年│吳│由該犯罪集團之不詳│27989元   │1.中華郵政南港郵局│被害人吳雅婷於│傅文沛共同意圖為自己│
│    │10月│雅│成員以電話向吳雅婷│          │帳號000-0000000000│警詢之指述（少連│不法之所有，以詐術使│
│    │13日│婷│佯稱因其網路購物，│          │5907-潘文明帳戶   │偵72卷一，第10 2│人將本人之物交付，處│
│    │    │  │設定成分期付款方式│          │                  │頁）。          │有期徒刑陸月，如易科│
│    │    │  │，若不處理將造成重│          │                  │內政部警政署反│罰金，以新臺幣壹仟元│
│    │    │  │覆扣款，致吳雅婷陷│          │                  │詐騙諮詢專線紀錄│折算壹日。扣案附表三│
│    │    │  │於錯誤信以為真，而│          │                  │表1紙（少連偵72 │編號1 、2 所示之物均│
│    │    │  │依指示匯款至該集團│          │                  │卷一，第101頁背 │沒收。              │
│    │    │  │成員指定之帳戶，並│          │                  │面）。          │張昀剛共同意圖為自己│
│    │    │  │於左列時間，使用  │          │                  │中華郵政股份有│不法之所有，以詐術使│
│    │    │  │ATM 轉帳，以右列金│          │                  │限公司台北郵局出│人將本人之物交付，處│
│    │    │  │額匯款至右列帳戶。│          │                  │具之潘文明開戶資│有期徒刑陸月，如易科│
│    │    │  │詐騙集團人員所使用│          │                  │料、該帳戶98年10│罰金，以新臺幣壹仟元│
│    │    │  │詐騙電話號碼為0393│          │                  │月8日至98年12月 │折算壹日。扣案附表三│
│    │    │  │23692 ；000000000 │          │                  │21日客戶歷史交易│編號1 、2 所示之物均│
│    │    │  │。                │          │                  │清單（少連偵72卷│沒收。              │
│    │    │  │                  │          │                  │一，第105～107頁│                    │
│    │    │  │                  │          │                  │）。            │                    │
├──┼──┼─┼─────────┼─────┼─────────┼────────┼──────────┤
│ 10 │98年│楊│由該犯罪集團之不詳│29989元   │1.合庫銀行龍潭分行│被害人楊珮雯於│傅文沛共同意圖為自己│
│    │10月│珮│成員以電話向楊珮雯│          │帳號000-0000000000│警詢之指述（少連│不法之所有，以詐術使│
│    │27日│雯│佯稱是統一購物店人│          │291-李宗城帳戶    │偵72卷一，第11 0│人將本人之物交付，處│
│    │    │  │員，因作業疏失造成│          │                  │～110 頁）。    │有期徒刑陸月，如易科│
│    │    │  │約定轉帳分期付款，│          │                  │內政部警政署反│罰金，以新臺幣壹仟元│
│    │    │  │若不處理將造成重覆│          │                  │詐騙諮詢專線紀錄│折算壹日。扣案附表三│
│    │    │  │扣款，致楊珮雯陷於│          │                  │表1紙（少連偵72 │編號1 、2 所示之物均│
│    │    │  │錯誤信以為真，而依│          │                  │卷一，第109頁背 │沒收。              │
│    │    │  │指示匯款至該集團成│          │                  │面）。          │張昀剛共同意圖為自己│
│    │    │  │員指定之帳戶，並於│          │                  │合作金庫商業銀│不法之所有，以詐術使│
│    │    │  │左列時間，使用ATM │          │                  │行龍潭分行出具之│人將本人之物交付，處│
│    │    │  │轉帳，以右列金額匯│          │                  │李宗城開戶資料、│有期徒刑陸月，如易科│
│    │    │  │款至右列帳戶。詐騙│          │                  │該帳戶98年10月30│罰金，以新臺幣壹仟元│
│    │    │  │集團人員所使用詐騙│          │                  │日至99年1月25日 │折算壹日。扣案附表三│
│    │    │  │電話號碼為00000000│          │                  │客戶歷史交易清單│編號1 、2 所示之物均│
│    │    │  │39。              │          │                  │（少連偵72卷一，│沒收。              │
│    │    │  │                  │          │                  │第116頁背面～118│                    │
│    │    │  │                  │          │                  │頁）。          │                    │
├──┼──┼─┼─────────┼─────┼─────────┼────────┼──────────┤
│ 11 │98年│粘│由該犯罪集團之不詳│5857元    │1.合庫銀行龍潭分行│被害人粘玉如於│傅文沛共同意圖為自己│
│    │10月│玉│成員以電話向粘玉如│          │帳號000-0000000000│警詢之指述（少連│不法之所有，以詐術使│
│    │27日│如│佯稱是統一購物店人│          │291-李宗城帳戶    │偵72卷一，第11 2│人將本人之物交付，處│
│    │    │  │員，因作業疏失造成│          │                  │～113 頁）。    │有期徒刑陸月，如易科│
│    │    │  │約定轉帳分期付款，│          │                  │內政部警政署反│罰金，以新臺幣壹仟元│
│    │    │  │若不處理將造成重覆│          │                  │詐騙諮詢專線紀錄│折算壹日。扣案附表三│
│    │    │  │扣款，致粘玉如陷於│          │                  │表1紙（少連偵72 │編號1 、2 所示之物均│
│    │    │  │錯誤信以為真，而依│          │                  │卷一，第111頁背 │沒收。              │
│    │    │  │指示匯款至該集團成│          │                  │面）。          │張昀剛共同意圖為自己│
│    │    │  │員指定之帳戶，並於│          │                  │合作金庫商業銀│不法之所有，以詐術使│
│    │    │  │左列時間，使用ATM │          │                  │行龍潭分行出具之│人將本人之物交付，處│
│    │    │  │轉帳，以右列金額匯│          │                  │李宗城開戶資料、│有期徒刑陸月，如易科│
│    │    │  │款至右列帳戶，詐騙│          │                  │該帳戶98年10月30│罰金，以新臺幣壹仟元│
│    │    │  │集團所使用詐騙電話│          │                  │日至99年1月25日 │折算壹日。扣案附表三│
│    │    │  │號碼為00-0000000  │          │                  │客戶歷史交易清單│編號1 、2 所示之物均│
│    │    │  │                  │          │                  │（少連偵72卷一，│沒收。              │
│    │    │  │                  │          │                  │第116頁背面～118│                    │
│    │    │  │                  │          │                  │頁）。          │                    │
│    │    │  │                  │          │                  │                │                    │
├──┼──┼─┼─────────┼─────┼─────────┼────────┼──────────┤
│ 12 │98年│李│由該犯罪集團之不詳│1.22919元 │1.合庫銀行龍潭分行│被害人李森蘭於│傅文沛共同意圖為自己│
│    │10月│森│成員以電話向李森蘭├─────┤帳號000-0000000000│警詢之指述（少連│不法之所有，以詐術使│
│    │27、│蘭│佯稱其女因網路購物│2.3665元  │291-李宗城帳戶    │偵72卷一，第11 4│人將本人之物交付，處│
│    │28日│  │，警衛簽收時誤簽為│          │                  │頁）。          │有期徒刑陸月，如易科│
│    │    │  │分期付款方式，若不├─────┼─────────┤內政部警政署反│罰金，以新臺幣壹仟元│
│    │    │  │處理將造成重覆扣款│3.21056元 │2.中華郵政平鎮郵局│詐騙諮詢專線紀錄│折算壹日。扣案附表三│
│    │    │  │，致李森蘭陷於錯誤│          │帳號000-0000000000│表1紙（少連偵72 │編號1 、2 所示之物均│
│    │    │  │信以為真，而依指示│          │4291-李宗城帳戶   │卷一，第113頁） │沒收。              │
│    │    │  │陸續匯款至該集團成│          │                  │。              │張昀剛共同意圖為自己│
│    │    │  │員指定之數帳戶，並│          │                  │合作金庫商業銀│不法之所有，以詐術使│
│    │    │  │於左列時間，接續使│          │                  │行龍潭分行出具之│人將本人之物交付，處│
│    │    │  │用ATM 轉帳，以右列│          │                  │李宗城開戶資料、│有期徒刑陸月，如易科│
│    │    │  │金額匯款至右列帳戶│          │                  │該帳戶98年10月30│罰金，以新臺幣壹仟元│
│    │    │  │。                │          │                  │日至99年1月25日 │折算壹日。扣案附表三│
│    │    │  │詐騙集團所使用詐騙│          │                  │客戶歷史交易清單│編號1 、2 所示之物均│
│    │    │  │電話號碼為00000000│          │                  │（少連偵72卷一，│沒收。              │
│    │    │  │39；0000000000。  │          │                  │第116頁背面～118│                    │
│    │    │  │                  │          │                  │頁）。          │                    │
│    │    │  │                  │          │                  │中華郵政股份有│                    │
│    │    │  │                  │          │                  │限公司中壢郵局出│                    │
│    │    │  │                  │          │                  │具之李宗城平鎮山│                    │
│    │    │  │                  │          │                  │仔頂郵局開戶資料│                    │
│    │    │  │                  │          │                  │、該帳戶98年10月│                    │
│    │    │  │                  │          │                  │21日至98年10月28│                    │
│    │    │  │                  │          │                  │日客戶歷史交易清│                    │
│    │    │  │                  │          │                  │單（少連偵72卷一│                    │
│    │    │  │                  │          │                  │，第118～119頁）│                    │
│    │    │  │                  │          │                  │。              │                    │
├──┼──┼─┼─────────┼─────┼─────────┼────────┼──────────┤
│ 13 │98年│黃│由該犯罪集團之不詳│1.10萬元  │1.永豐銀行樹林分行│被害人黃明津於│傅文沛共同意圖為自己│
│    │11月│明│成員以電話向黃明津│          │帳號000-0000000000│警詢之指述（偵  │不法之所有，以詐術使│
│    │14日│津│佯稱因其網路購物，│          │1604-簡文良帳戶   │7041，第76～77頁│人將本人之物交付，處│
│    │    │  │設定成分期付款方式│          │                  │，警詢筆錄誤載為│有期徒刑陸月，如易科│
│    │    │  │，若不處理將造成重├─────┼─────────┤1 萬元）。      │罰金，以新臺幣壹仟元│
│    │    │  │覆扣款，致黃明津陷│2.95000元 │2華南銀行內湖分行 │內政部警政署反│折算壹日。扣案附表三│
│    │    │  │於錯誤信以為真，而├─────┤帳號000-0000000000│詐騙諮詢專線紀錄│編號1 、2 所示之物均│
│    │    │  │依指示陸續匯款至該│3.3000元  │92（未據偵查起訴）│表1紙（偵7041， │沒收。              │
│    │    │  │集團成員指定之數帳├─────┤                  │第75頁）。      │張昀剛共同意圖為自己│
│    │    │  │戶，並於左列時間，│4.1000元  │                  │永豐商業銀行樹│不法之所有，以詐術使│
│    │    │  │接續使用ATM 轉帳，├─────┤                  │林分行出具之簡文│人將本人之物交付，處│
│    │    │  │以右列金額匯款至右│5.1000元  │                  │良開戶資料、該帳│有期徒刑陸月，如易科│
│    │    │  │列帳戶。詐騙集團人│          │                  │戶98年11月14日住│罰金，以新臺幣壹仟元│
│    │    │  │員所使用詐騙電話號│          │                  │來明細資料表（少│折算壹日。扣案附表三│
│    │    │  │碼為0000000000；02│          │                  │連偵72卷一，第13│編號1 、2 所示之物均│
│    │    │  │00000000。        │          │                  │2 ～133頁）。   │沒收。              │
│    │    │  │                  │          │                  │                │                    │
│    │    │  │                  │          │                  │                │                    │
│    │    │  │                  │          │                  │                │                    │
│    │    │  │                  │          │                  │                │                    │
├──┼──┼─┼─────────┼─────┼─────────┼────────┼──────────┤
│ 14 │98年│許│由該犯罪集團之不詳│18123元   │中華郵政樹林育英街│被害人許殷玲於│傅文沛共同意圖為自己│
│    │11月│殷│成員以電話向許殷玲│          │郵局帳號000-000000│警詢之指述（偵  │不法之所有，以詐術使│
│    │14日│玲│佯稱因其網路購物，│          │000000000-簡文良帳│7041，第79～80頁│人將本人之物交付，處│
│    │    │  │設定成分期付款方式│          │戶                │）。            │有期徒刑陸月，如易科│
│    │    │  │，若不處理將造成重│          │                  │內政部警政署反│罰金，以新臺幣壹仟元│
│    │    │  │覆扣款，致許殷玲陷│          │                  │詐騙諮詢專線紀錄│折算壹日。扣案附表三│
│    │    │  │於錯誤信以為真，而│          │                  │表1紙（偵7041， │編號1 、2 所示之物均│
│    │    │  │依指示匯款至該集團│          │                  │第78頁）。      │沒收。              │
│    │    │  │成員指定之帳戶，並│          │                  │中華郵政股份有│張昀剛共同意圖為自己│
│    │    │  │於左列時間，使用  │          │                  │限公司板橋郵局出│不法之所有，以詐術使│
│    │    │  │ATM 轉帳，以右列金│          │                  │具之簡文良平開戶│人將本人之物交付，處│
│    │    │  │額匯款至右列帳戶。│          │                  │資料、該帳戶97年│有期徒刑陸月，如易科│
│    │    │  │詐騙集團人員所使用│          │                  │11月5 日至98年12│罰金，以新臺幣壹仟元│
│    │    │  │詐騙電話號碼為0226│          │                  │月23日客戶歷史交│折算壹日。扣案附表三│
│    │    │  │553355、0000000000│          │                  │易清單（少連偵72│編號1 、2 所示之物均│
│    │    │  │。                │          │                  │卷一，第133～134│沒收。              │
│    │    │  │                  │          │                  │頁）。          │                    │
├──┼──┼─┼─────────┼─────┼─────────┼────────┼──────────┤
│ 15 │98年│鍾│由該犯罪集團之不詳│29912元   │1.台灣銀行大雅分行│被害人鍾至倖於│傅文沛共同意圖為自己│
│    │11月│至│成員以電話向鍾至倖│          │帳號000-0000000000│警詢之指述（少連│不法之所有，以詐術使│
│    │30日│倖│佯稱因其網路購物，│          │32-阮志文帳戶     │偵72卷一，第13 8│人將本人之物交付，處│
│    │    │  │設定成分期付款方式│          │                  │頁）。          │有期徒刑陸月，如易科│
│    │    │  │，若不處理將造成重│          │                  │內政部警政署反│罰金，以新臺幣壹仟元│
│    │    │  │覆扣款重複付款，致│          │                  │詐騙諮詢專線紀錄│折算壹日。扣案附表三│
│    │    │  │鍾至倖陷於錯誤信以│          │                  │表1紙（少連偵72 │編號1 、2 所示之物均│
│    │    │  │為真，而依指示陸續│          │                  │卷一，第137頁背 │沒收。              │
│    │    │  │匯款至該集團成員指│          │                  │面）。          │張昀剛共同意圖為自己│
│    │    │  │定之數帳戶，並於左│          │                  │臺灣銀行大雅分│不法之所有，以詐術使│
│    │    │  │列時間，接續使用  │          │                  │行出具之阮志文開│人將本人之物交付，處│
│    │    │  │ATM 轉帳，以右列金│          │                  │戶資料、該帳戶98│有期徒刑陸月，如易科│
│    │    │  │額匯款至右列帳戶。│          │                  │年11月21日至98年│罰金，以新臺幣壹仟元│
│    │    │  │詐騙集團人員所使用│          │                  │12月31日存摺存款│折算壹日。扣案附表三│
│    │    │  │詐騙電話號碼為0800│          │                  │歷史明細查詢（少│編號1 、2 所示之物均│
│    │    │  │700365。          │          │                  │連偵72卷一，第14│沒收。              │
│    │    │  │                  │          │                  │3 頁背面～144頁 │                    │
│    │    │  │                  │          │                  │）。            │                    │
├──┼──┼─┼─────────┼─────┼─────────┼────────┼──────────┤
│ 16 │98年│張│由該犯罪集團之不詳│29912元   │台灣銀行大雅分行  │被害人張佩華於│傅文沛共同意圖為自己│
│    │11月│佩│成員以電話向張佩華│          │帳號000-0000000000│警詢之指述（少連│不法之所有，以詐術使│
│    │30日│華│佯稱因其網路購物，│          │32-阮志文帳戶     │偵72卷一，第13 9│人將本人之物交付，處│
│    │    │  │設定成分期付款方式│          │                  │頁背面～140 頁）│有期徒刑陸月，如易科│
│    │    │  │，若不處理將造成重│          │                  │。              │罰金，以新臺幣壹仟元│
│    │    │  │覆扣款，致張佩華陷│          │                  │內政部警政署反│折算壹日。扣案附表三│
│    │    │  │於錯誤信以為真，而│          │                  │詐騙諮詢專線紀錄│編號1 、2 所示之物均│
│    │    │  │依指示匯款至該集團│          │                  │表1紙（少連偵72 │沒收。              │
│    │    │  │成員指定之帳戶，並│          │                  │卷一，第139頁） │張昀剛共同意圖為自己│
│    │    │  │於左列時間，使用  │          │                  │。              │不法之所有，以詐術使│
│    │    │  │ATM 轉帳，以右列金│          │                  │臺灣銀行大雅分│人將本人之物交付，處│
│    │    │  │額匯款至右列帳戶。│          │                  │行出具之阮志文開│有期徒刑陸月，如易科│
│    │    │  │                  │          │                  │戶資料、該帳戶98│罰金，以新臺幣壹仟元│
│    │    │  │                  │          │                  │年11月21日至98年│折算壹日。扣案附表三│
│    │    │  │                  │          │                  │12月31日存摺存款│編號1 、2 所示之物均│
│    │    │  │                  │          │                  │歷史明細查詢（少│沒收。              │
│    │    │  │                  │          │                  │連偵72卷一，第14│                    │
│    │    │  │                  │          │                  │3 頁背面～144頁 │                    │
│    │    │  │                  │          │                  │）。            │                    │
├──┼──┼─┼─────────┼─────┼─────────┼────────┼──────────┤
│ 17 │98年│蔡│由該犯罪集團之不詳│25989元   │中華郵政台中漢口路│被害人蔡嚴儀於│傅文沛共同意圖為自己│
│    │11月│嚴│成員以電話向蔡嚴儀│          │郵局帳號000-000000│警詢之指述（少連│不法之所有，以詐術使│
│    │30日│儀│佯稱因其網路購物，│          │00000000-阮志文帳 │偵72卷一，第14 1│人將本人之物交付，處│
│    │    │  │匯入帳戶非指定帳戶│          │戶                │頁）。          │有期徒刑陸月，如易科│
│    │    │  │，若不處理將造成重│          │                  │內政部警政署反│罰金，以新臺幣壹仟元│
│    │    │  │覆扣款，致蔡嚴儀陷│          │                  │詐騙諮詢專線紀錄│折算壹日。扣案附表三│
│    │    │  │於錯誤信以為真，而│          │                  │表1紙（少連偵72 │編號1 、2 所示之物均│
│    │    │  │依指示匯款至該集團│          │                  │卷一，第140頁背 │沒收。              │
│    │    │  │成員指定之帳戶，並│          │                  │面）。          │張昀剛共同意圖為自己│
│    │    │  │於左列時間，使用  │          │                  │中華郵政股份有│不法之所有，以詐術使│
│    │    │  │ATM 轉帳，以右列金│          │                  │限公司台中郵局出│人將本人之物交付，處│
│    │    │  │額匯款至右列帳戶。│          │                  │具之阮志文開戶資│有期徒刑陸月，如易科│
│    │    │  │詐騙集團人員所使用│          │                  │料、該帳戶97年11│罰金，以新臺幣壹仟元│
│    │    │  │詐騙電話號碼為0962│          │                  │月10日至98年12月│折算壹日。扣案附表三│
│    │    │  │240057。          │          │                  │21日客戶歷史交易│編號1 、2 所示之物均│
│    │    │  │                  │          │                  │清單（少連偵72卷│沒收。              │
│    │    │  │                  │          │                  │一，第145 ～146 │                    │
│    │    │  │                  │          │                  │頁）。          │                    │
├──┼──┼─┼─────────┼─────┼─────────┼────────┼──────────┤
│ 18 │98年│張│由該犯罪集團之不詳│1.19989元 │中華郵政台中漢口路│被害人張婉蓉於│傅文沛共同意圖為自己│
│    │11月│婉│成員以電話向張婉蓉├─────┤郵局帳號000-000000│警詢之指述（少連│不法之所有，以詐術使│
│    │30日│蓉│佯稱因其網路購物，│2.2998元  │00000000-阮志文帳 │偵72卷一，第14 2│人將本人之物交付，處│
│    │    │  │設定成分期付款方式│          │戶                │頁背面～143 頁）│有期徒刑陸月，如易科│
│    │    │  │，若不處理將造成重│          │                  │。              │罰金，以新臺幣壹仟元│
│    │    │  │覆扣款，致張婉蓉陷│          │                  │內政部警政署反│折算壹日。扣案附表三│
│    │    │  │於錯誤信以為真，而│          │                  │詐騙諮詢專線紀錄│編號1 、2 所示之物均│
│    │    │  │依指示匯款至該集團│          │                  │表1紙（少連偵72 │沒收。              │
│    │    │  │成員指定之帳戶，並│          │                  │卷一，第142 頁）│張昀剛共同意圖為自己│
│    │    │  │於左列時間，使用  │          │                  │。              │不法之所有，以詐術使│
│    │    │  │ATM 轉帳，以右列金│          │                  │同上        │人將本人之物交付，處│
│    │    │  │額匯款至右列帳戶。│          │                  │                │有期徒刑陸月，如易科│
│    │    │  │詐騙集團人員所使用│          │                  │                │罰金，以新臺幣壹仟元│
│    │    │  │詐騙電話號碼為0222│          │                  │                │折算壹日。扣案附表三│
│    │    │  │667858；000000000 │          │                  │                │編號1 、2 所示之物均│
│    │    │  │。                │          │                  │                │沒收。              │
│    │    │  │                  │          │                  │                │                    │
│    │    │  │                  │          │                  │                │                    │
├──┼──┼─┼─────────┼─────┼─────────┼────────┼──────────┤
│ 19 │98年│陳│由該犯罪集團之不詳│1.14123元 │1.中華郵政蘆竹郵局│被害人陳怡君於│傅文沛共同意圖為自己│
│    │12月│怡│成員以電話向陳怡君│          │帳號000-0000000000│警詢之指述（偵  │不法之所有，以詐術使│
│    │31日│君│佯稱是HAPPYGO 客服│          │1336 -被告丁國祥帳│8008，第81頁；偵│人將本人之物交付，處│
│    │    │  │人員需要更正錯誤之│          │戶                │13871 ，第29～30│有期徒刑陸月，如易科│
│    │    │  │交易，致陳怡君陷於│          │                  │頁）。          │罰金，以新臺幣壹仟元│
│    │    │  │錯誤信以為真，而依├─────┼─────────┤內政部警政署反│折算壹日。扣案附表三│
│    │    │  │指示陸續匯款至該集│2.29989元 │2.國泰世華銀行新竹│詐騙諮詢專線紀錄│編號1 、2 所示之物均│
│    │    │  │團成員指定之數帳戶│          │分行帳號000-000000│表1紙（偵8008， │沒收。              │
│    │    │  │，並於左列時間，接│          │76798（未據偵查起 │第80頁）。      │張昀剛共同意圖為自己│
│    │    │  │續使用ATM 轉帳，以│          │訴）              │中華郵政股份有│不法之所有，以詐術使│
│    │    │  │右列金額匯款至右列├─────┼─────────┤限公司桃園郵局出│人將本人之物交付，處│
│    │    │  │帳戶。詐騙集團人員│3.分六次匯│3.中國信託銀行台中│具之被告丁國祥開│有期徒刑陸月，如易科│
│    │    │  │所使用詐騙電話號碼│  入，共  │分行帳號0000000000│戶資料、該帳戶98│罰金，以新臺幣壹仟元│
│    │    │  │為00-00000000 ；02│  120000元│647046（未據偵查起│年9 月7 日至99年│折算壹日。扣案附表三│
│    │    │  │00000000。        │          │訴）              │2 月13日客戶歷史│編號1 、2 所示之物均│
│    │    │  │                  ├─────┼─────────┤交易清單（偵1387│沒收。              │
│    │    │  │                  │4.20500元 │4.合作金庫文心分行│1 ，第9 ～11頁）│丁國祥共同意圖為自己│
│    │    │  │                  │          │帳號000-0000000000│。              │不法之所有，以詐術使│
│    │    │  │                  │          │357（未據偵查起訴 │被害人匯款之銀│人將本人之物交付，處│
│    │    │  │                  │          │）                │行自動櫃員機交易│有期徒刑陸月，如易科│
│    │    │  │                  │          │                  │明細表9紙（偵138│罰金，以新臺幣壹仟元│
│    │    │  │                  │          │                  │71，第34～37頁。│折算壹日。扣案附表三│
│    │    │  │                  │          │                  │新竹市政府警察│編號1 、2 所示之物均│
│    │    │  │                  │          │                  │局第一分局湳雅警│沒收。              │
│    │    │  │                  │          │                  │安派出所受理詐騙│                    │
│    │    │  │                  │          │                  │帳戶通報警示簡便│                    │
│    │    │  │                  │          │                  │格式表、金融機構│                    │
│    │    │  │                  │          │                  │聯防機制通報單（│                    │
│    │    │  │                  │          │                  │偵13871 ，第39～│                    │
│    │    │  │                  │          │                  │43頁）。        │                    │
├──┼──┼─┼─────────┼─────┼─────────┼────────┼──────────┤
│ 20 │98年│姜│由該犯罪集團之不詳│5123元    │中華郵政蘆竹郵局帳│被害人姜玟如於│傅文沛共同意圖為自己│
│    │12月│玟│成員以電話向姜玟如│          │號000-000000000000│警詢之指述（偵  │不法之所有，以詐術使│
│    │31日│如│佯稱是HAPPYGO 客服│          │36 -被告丁國祥帳戶│8008，第82～83頁│人將本人之物交付，處│
│    │    │  │人員需要更正交易錯│          │                  │；偵13871 ，第23│有期徒刑陸月，如易科│
│    │    │  │誤，致姜玟如陷於錯│          │                  │～24頁）。      │罰金，以新臺幣壹仟元│
│    │    │  │誤信以為真，而依指│          │                  │內政部警政署反│折算壹日。扣案附表三│
│    │    │  │示匯款至該集團成員│          │                  │詐騙諮詢專線紀錄│編號1 、2 所示之物均│
│    │    │  │指定之數帳戶，並於│          │                  │表1紙（偵8008， │沒收。              │
│    │    │  │左列時間，使用ATM │          │                  │第82頁）。      │張昀剛共同意圖為自己│
│    │    │  │轉帳，以右列金額匯│          │                  │中華郵政股份有│不法之所有，以詐術使│
│    │    │  │款至右列帳戶。詐騙│          │                  │限公司桃園郵局出│人將本人之物交付，處│
│    │    │  │集團人員所使用詐騙│          │                  │具之被告丁國祥開│有期徒刑陸月，如易科│
│    │    │  │電話號碼為：080907│          │                  │戶資料、該帳戶98│罰金，以新臺幣壹仟元│
│    │    │  │6888；0000000000。│          │                  │年9 月7 日至99年│折算壹日。扣案附表三│
│    │    │  │                  │          │                  │2 月13日客戶歷史│編號1 、2 所示之物均│
│    │    │  │                  │          │                  │交易清單（偵1387│沒收。              │
│    │    │  │                  │          │                  │1，第9～ 11頁） │丁國祥共同意圖為自己│
│    │    │  │                  │          │                  │。              │不法之所有，以詐術使│
│    │    │  │                  │          │                  │被害人匯款之中│人將本人之物交付，處│
│    │    │  │                  │          │                  │華郵政自動櫃員機│有期徒刑陸月，如易科│
│    │    │  │                  │          │                  │交易明細表1 紙（│罰金，以新臺幣壹仟元│
│    │    │  │                  │          │                  │偵13871 ，第25頁│折算壹日。扣案附表三│
│    │    │  │                  │          │                  │）。            │編號1 、2 所示之物均│
│    │    │  │                  │          │                  │台北縣政府警察│沒收。              │
│    │    │  │                  │          │                  │局中和第一分局警│                    │
│    │    │  │                  │          │                  │安派出所受理詐騙│                    │
│    │    │  │                  │          │                  │帳戶通報警示簡便│                    │
│    │    │  │                  │          │                  │格式表、受理各類│                    │
│    │    │  │                  │          │                  │案件紀錄表（偵13│                    │
│    │    │  │                  │          │                  │871 ，第27～28頁│                    │
│    │    │  │                  │          │                  │）。            │                    │
├──┼──┼─┼─────────┼─────┼─────────┼────────┼──────────┤
│ 21 │98年│莊│由該犯罪集團之不詳│1.30006元 │1.上海商業銀行帳號│被害人莊惠光於│傅文沛共同意圖為自己│
│    │12月│惠│成員以電話向莊惠光│          │0000000000000000（│警詢之指述（偵  │不法之所有，以詐術使│
│    │31日│光│佯稱因其網路購物，│          │未據偵查起訴）    │8008，第84頁）。│人將本人之物交付，處│
│    │    │  │設定成分期扣款方式├─────┼─────────┤內政部警政署反│有期徒刑陸月，如易科│
│    │    │  │，若不處理將造成重│2.70000元 │2.渣打銀行南崁分行│詐騙諮詢專線紀錄│罰金，以新臺幣壹仟元│
│    │    │  │覆扣款，致莊惠光陷│          │帳號000-0000000000│表1紙（偵8008， │折算壹日。扣案附表三│
│    │    │  │於錯誤信以為真，而│          │4651-被告丁國祥帳 │第83頁）。      │編號1 、2 所示之物均│
│    │    │  │依指示陸續匯款至該│          │ 戶               │渣打國際商業銀│沒收。              │
│    │    │  │集團成員指定之數帳├─────┼─────────┤行股份有限公司南│張昀剛共同意圖為自己│
│    │    │  │戶，並於左列時間，│3.30006元 │3.國泰世華銀行新竹│崁分行出具之被告│不法之所有，以詐術使│
│    │    │  │接續使用ATM 轉帳，│          │分行帳號000-000000│丁國祥開戶資料、│人將本人之物交付，處│
│    │    │  │以右列金額匯款至右│          │116798（未據偵查起│該帳戶98年12月30│有期徒刑陸月，如易科│
│    │    │  │列帳戶。詐騙集團人│          │訴）              │日至99年1月5日客│罰金，以新臺幣壹仟元│
│    │    │  │員所使用詐騙電話號│          │                  │戶歷史交易清單（│折算壹日。扣案附表三│
│    │    │  │碼為0000000000。  │          │                  │少連偵72卷一，第│編號1 、2 所示之物均│
│    │    │  │                  │          │                  │154～155頁）。  │沒收。              │
│    │    │  │                  │          │                  │                │丁國祥共同意圖為自己│
│    │    │  │                  │          │                  │                │不法之所有，以詐術使│
│    │    │  │                  │          │                  │                │人將本人之物交付，處│
│    │    │  │                  │          │                  │                │有期徒刑陸月，如易科│
│    │    │  │                  │          │                  │                │罰金，以新臺幣壹仟元│
│    │    │  │                  │          │                  │                │折算壹日。扣案附表三│
│    │    │  │                  │          │                  │                │編號1 、2 所示之物均│
│    │    │  │                  │          │                  │                │沒收。              │
├──┼──┼─┼─────────┼─────┼─────────┼────────┼──────────┤
│ 22 │99年│洪│由該犯罪集團之不詳│1.29998元 │中華郵政基隆新民郵│被害人洪惠婷於│傅文沛共同意圖為自己│
│    │1 月│惠│成員以電話向洪惠婷├─────┤局帳號000-00000000│警詢之指述（偵  │不法之所有，以詐術使│
│    │1日 │婷│佯稱因其網路購物交│2.15026元 │438921- 王勝隆帳戶│7041，第37～38頁│人將本人之物交付，處│
│    │    │  │易發生錯誤，需要與├─────┤                  │）。            │有期徒刑陸月，如易科│
│    │    │  │之確認，致洪惠婷陷│3.6180元  │                  │內政部警政署反│罰金，以新臺幣壹仟元│
│    │    │  │於錯誤信以為真，而│          │                  │詐騙諮詢專線紀錄│折算壹日。扣案附表三│
│    │    │  │依指示陸續匯款至該│          │                  │表1紙（偵7041， │編號1 、2 所示之物均│
│    │    │  │集團成員指定之數帳│          │                  │第36頁）。      │沒收。              │
│    │    │  │戶，並於左列時間，│          │                  │中華郵政股份有│張昀剛共同意圖為自己│
│    │    │  │接續使用ATM 轉帳，│          │                  │限公司基隆郵局出│不法之所有，以詐術使│
│    │    │  │以右列金額匯款至右│          │                  │具之被告王勝隆開│人將本人之物交付，處│
│    │    │  │列帳戶。詐騙集團人│          │                  │戶資料、該帳戶98│有期徒刑陸月，如易科│
│    │    │  │員所使用詐騙電話號│          │                  │年10月5 日至99年│罰金，以新臺幣壹仟元│
│    │    │  │碼為0000000000。  │          │                  │1月5日客戶歷史交│折算壹日。扣案附表三│
│    │    │  │                  │          │                  │易清單（少連偵72│編號1 、2 所示之物均│
│    │    │  │                  │          │                  │卷一，第158 頁背│沒收。              │
│    │    │  │                  │          │                  │面~160頁）。    │                    │
│    │    │  │                  │          │                  │                │                    │
├──┼──┼─┼─────────┼─────┼─────────┼────────┼──────────┤
│ 23 │99年│吳│由該犯罪集團之不詳│1.2687元  │1.中華郵政桃園中路│被害人吳瓊華於│傅文沛共同意圖為自己│
│    │1 月│瓊│成員以電話向吳瓊華├─────┤郵局帳號000-000000│警詢之指述（偵  │不法之所有，以詐術使│
│    │1日 │華│佯稱因其網路購物，│2.29989元 │00000000 -被告游建│7526，第49～50頁│人將本人之物交付，處│
│    │    │  │設定成分期付款方式│          │坤帳戶            │）。            │有期徒刑陸月，如易科│
│    │    │  │，若不處理將造成重│          │                  │內政部警政署反│罰金，以新臺幣壹仟元│
│    │    │  │覆扣款，致吳瓊華陷├─────┼─────────┤詐騙諮詢專線紀錄│折算壹日。扣案附表三│
│    │    │  │於錯誤信以為真，而│3.100000元│2.渣打銀行帳號052-│表1紙（偵7526， │編號1 、2 所示之物均│
│    │    │  │依指示陸續匯款至該│          │00000000000000（未│第48頁）。      │沒收。              │
│    │    │  │集團成員指定之數帳│          │據偵查起訴）      │中華郵政股份有│許瑞敬共同意圖為自己│
│    │    │  │戶，並於左列時間，│          │                  │限公司桃園郵局出│不法之所有，以詐術使│
│    │    │  │接續使用ATM 轉帳，│          │                  │具之被告游建坤開│人將本人之物交付，處│
│    │    │  │以右列金額匯款至右│          │                  │戶資料、該帳戶98│有期徒刑陸月，如易科│
│    │    │  │列帳戶。詐騙集團人│          │                  │年12月21日至99  │罰金，以新臺幣壹仟元│
│    │    │  │員所使用詐騙電話號│          │                  │年2 月3 日客戶歷│折算壹日。扣案附表三│
│    │    │  │碼為0000000000。  │          │                  │史交易清單（少連│編號1 、2 所示之物均│
│    │    │  │                  │          │                  │偵72卷一，第165 │沒收。              │
│    │    │  │                  │          │                  │頁背面～166 頁）│                    │
│    │    │  │                  │          │                  │。              │                    │
│    │    │  │                  │          │                  │                │                    │
├──┼──┼─┼─────────┼─────┼─────────┼────────┼──────────┤
│ 24 │99年│陳│由該犯罪集團之不詳│1.29987元 │1.中華郵政桃園中路│被害人陳丰俞於│傅文沛共同意圖為自己│
│    │1 月│丰│成員以電話向陳丰俞│          │郵局帳號000-000000│警詢之指述（偵  │不法之所有，以詐術使│
│    │1日 │俞│佯稱需要更正錯誤之│          │00000000 -被告游建│7526，第52～53頁│人將本人之物交付，處│
│    │    │  │交易，致陳丰俞陷於│          │坤帳戶            │）。            │有期徒刑陸月，如易科│
│    │    │  │錯誤信以為真，而依│          │                  │內政部警政署反│罰金，以新臺幣壹仟元│
│    ├──┤  │指示陸續匯款至該集├─────┼─────────┤詐騙諮詢專線紀錄│折算壹日。扣案附表三│
│    │99年│  │團成員指定之數帳戶│2.11998元 │2.帳號000000000000│表1紙（偵7526， │編號1 、2 所示之物均│
│    │1 月│  │，並於左列時間，接│          │82（未據偵查起訴）│第51頁）。      │沒收。              │
│    │2日 │  │續使用ATM 轉帳，以│          │                  │中華郵政股份有│許瑞敬共同意圖為自己│
│    │    │  │右列金額匯款至右列│          │                  │限公司桃園郵局出│不法之所有，以詐術使│
│    │    │  │帳戶。詐騙集團人員│          │                  │具之游建坤開戶資│人將本人之物交付，處│
│    │    │  │所使用詐騙電話號碼│          │                  │料、該帳戶99年11│有期徒刑陸月，如易科│
│    │    │  │為000000000 。    │          │                  │月21日至99年2 月│罰金，以新臺幣壹仟元│
│    │    │  │                  │          │                  │3 日客戶歷史交易│折算壹日。扣案附表三│
│    │    │  │                  │          │                  │清單（少連偵72卷│編號1 、2 所示之物均│
│    │    │  │                  │          │                  │一，第165 頁背面│沒收。              │
│    │    │  │                  │          │                  │～168頁）。     │                    │
├──┼──┼─┼─────────┼─────┼─────────┼────────┼──────────┤
│ 25 │99年│邱│由該犯罪集團之不詳│29983元   │臺北富邦銀行永康分│被害人邱垂勇於│傅文沛共同意圖為自己│
│    │1 月│垂│成員以電話向邱垂勇│          │行帳號000-00000000│警詢之指述（少連│不法之所有，以詐術使│
│    │6日 │勇│佯稱進行網路援交，│          │1890 -林靜美帳戶  │偵72卷一，第16 9│人將本人之物交付，處│
│    │    │  │欲確認其身分，致邱│          │                  │～170 頁）。    │有期徒刑陸月，如易科│
│    │    │  │垂勇陷於錯誤信以為│          │                  │內政部警政署反│罰金，以新臺幣壹仟元│
│    │    │  │真，而依指示匯款至│          │                  │詐騙諮詢專線紀錄│折算壹日。扣案附表三│
│    │    │  │該集團成員指定之數│          │                  │表1紙（少連偵72 │編號1 、2 所示之物均│
│    │    │  │帳戶，並於左列時間│          │                  │卷一，第168頁背 │沒收。              │
│    │    │  │，使用ATM 轉帳，以│          │                  │面）。          │張昀剛共同意圖為自己│
│    │    │  │右列金額匯款至右列│          │                  │臺北富邦商業銀│不法之所有，以詐術使│
│    │    │  │帳戶。詐騙集團人員│          │                  │行永康分行出具之│人將本人之物交付，處│
│    │    │  │所使用詐騙電話號碼│          │                  │林靜美開戶資料、│有期徒刑陸月，如易科│
│    │    │  │為0000000000；0277│          │                  │該帳戶98年9 月8 │罰金，以新臺幣壹仟元│
│    │    │  │064035；0000000000│          │                  │日至99年1 月28日│折算壹日。扣案附表三│
│    │    │  │；0000000000；0277│          │                  │存摺對帳單（少連│編號1 、2 所示之物均│
│    │    │  │314096；0000000000│          │                  │偵72卷一，第172 │沒收。              │
│    │    │  │；00000000000 ；88│          │                  │頁～174頁）。   │                    │
│    │    │  │0000000000。      │          │                  │                │                    │
├──┼──┼─┼─────────┼─────┼─────────┼────────┼──────────┤
│ 26 │99年│陳│由該犯罪集團之不詳│17998元   │臺北富邦銀行永康分│被害人陳信東於│傅文沛共同意圖為自己│
│    │1 月│信│成員以電話向陳信東│          │行帳號000-00000000│警詢之指述（少連│不法之所有，以詐術使│
│    │6日 │東│佯稱進行網路援交，│          │1890 -林靜美帳戶  │偵72卷一，第17 1│人將本人之物交付，處│
│    │    │  │欲確認身分，致陳信│          │                  │頁）。          │有期徒刑陸月，如易科│
│    │    │  │東陷於錯誤信以為真│          │                  │內政部警政署反│罰金，以新臺幣壹仟元│
│    │    │  │，而依指示匯款至該│          │                  │詐騙諮詢專線紀錄│折算壹日。扣案附表三│
│    │    │  │集團成員指定之帳戶│          │                  │表1紙（少連偵72 │編號1 、2 所示之物均│
│    │    │  │，並於左列時間，使│          │                  │卷一，第170頁背 │沒收。              │
│    │    │  │用ATM 轉帳，以右列│          │                  │面）。          │張昀剛共同意圖為自己│
│    │    │  │金額匯款至右列帳戶│          │                  │同上        │不法之所有，以詐術使│
│    │    │  │。詐騙集團人員所使│          │                  │                │人將本人之物交付，處│
│    │    │  │用詐騙電話號碼為02│          │                  │                │有期徒刑陸月，如易科│
│    │    │  │00000000；00000000│          │                  │                │罰金，以新臺幣壹仟元│
│    │    │  │96；0000000000；02│          │                  │                │折算壹日。扣案附表三│
│    │    │  │00000000。        │          │                  │                │編號1 、2 所示之物均│
│    │    │  │                  │          │                  │                │沒收。              │
├──┼──┼─┼─────────┼─────┼─────────┼────────┼──────────┤
│ 27 │99年│鄭│由該犯罪集團之不詳│29983元   │臺北富邦商業銀行永│被害人鄭景元於│傅文沛共同意圖為自己│
│    │1 月│景│成員以電話向鄭景元│          │康分行帳號000-0000│警詢之指述（偵  │不法之所有，以詐術使│
│    │6日 │元│佯稱其因網路購物，│          │00000000-羅ＯＯ帳 │4195，第53～54頁│人將本人之物交付，處│
│    │    │  │設定成分期付款方式│          │戶                │）。            │有期徒刑陸月，如易科│
│    │    │  │，若不處理將造成重│          │                  │內政部警政署反│罰金，以新臺幣壹仟元│
│    │    │  │覆扣款，致鄭景元陷│          │                  │詐騙諮詢專線紀錄│折算壹日。扣案附表三│
│    │    │  │於錯誤信以為真，而│          │                  │表1紙（少連偵72 │編號1 、2 所示之物均│
│    │    │  │依指示匯款至該集團│          │                  │卷一，第175頁背 │沒收。              │
│    │    │  │成員指定之帳戶中，│          │                  │面）。          │張昀剛共同意圖為自己│
│    │    │  │並於左列時間，使用│          │                  │臺北富邦商業銀│不法之所有，以詐術使│
│    │    │  │ATM 轉帳，以右列金│          │                  │行永康分行出具之│人將本人之物交付，處│
│    │    │  │額匯款至右列帳戶中│          │                  │羅惠玄開戶資料、│有期徒刑陸月，如易科│
│    │    │  │。詐騙集團人員所使│          │                  │該帳戶98年12月24│罰金，以新臺幣壹仟元│
│    │    │  │用詐騙電話號碼為：│          │                  │日至99年1 月6 日│折算壹日。扣案附表三│
│    │    │  │000000000 ；02311 │          │                  │對帳單查詢（少連│編號1 、2 所示之物均│
│    │    │  │7171；0000000000。│          │                  │偵72卷一，第178 │沒收。              │
│    │    │  │                  │          │                  │頁背面～180 頁）│                    │
│    │    │  │                  │          │                  │。              │                    │
├──┼──┼─┼─────────┼─────┼─────────┼────────┼──────────┤
│ 28 │99年│陳│由該犯罪集團之不詳│29989元   │臺北富邦商業銀行永│被害人陳靜妏於│傅文沛共同意圖為自己│
│    │1 月│靜│成員以電話向陳靜妏│          │康分行帳號000-0000│警詢之指述（偵  │不法之所有，以詐術使│
│    │6日 │妏│佯稱其因網路購物，│          │00000000-羅ＯＯ帳 │4195，第53～54）│人將本人之物交付，處│
│    │    │  │有非其簽名之人多訂│          │戶                │。              │有期徒刑陸月，如易科│
│    │    │  │一年份藍藻片，須取│          │                  │內政部警政署反│罰金，以新臺幣壹仟元│
│    │    │  │消交易，致陳靜妏陷│          │                  │詐騙諮詢專線紀錄│折算壹日。扣案附表三│
│    │    │  │於錯誤信以為真，而│          │                  │表1 紙（少連偵72│編號1 、2 所示之物均│
│    │    │  │依指示匯款至該集團│          │                  │卷一，第177 頁）│沒收。              │
│    │    │  │成員指定之帳戶中，│          │                  │。              │張昀剛共同意圖為自己│
│    │    │  │並於左列時間，使用│          │                  │同上        │不法之所有，以詐術使│
│    │    │  │ATM 轉帳，以右列金│          │                  │                │人將本人之物交付，處│
│    │    │  │額匯款至右列帳戶中│          │                  │                │有期徒刑陸月，如易科│
│    │    │  │。詐騙集團人員所使│          │                  │                │罰金，以新臺幣壹仟元│
│    │    │  │用詐騙電話號碼為：│          │                  │                │折算壹日。扣案附表三│
│    │    │  │0000000000、      │          │                  │                │編號1 、2 所示之物均│
│    │    │  │0000000000 。     │          │                  │                │沒收。              │
├──┼──┼─┼─────────┼─────┼─────────┼────────┼──────────┤
│ 29 │99年│洪│由該犯罪集團之不詳│1.1065元  │1.彰化商業銀行帳號│被害人洪建祥於│傅文沛共同意圖為自己│
│    │1 月│建│成員以電話向洪建祥│          │000-00000000000000│警詢之指述（偵  │不法之所有，以詐術使│
│    │6、7│祥│佯稱因其網路購物，│          │（未據偵查起訴）  │4195，第115 ～  │人將本人之物交付，處│
│    │日  │  │設定成分期付款方式├─────┼─────────┤117 頁）。      │有期徒刑陸月，如易科│
│    │    │  │，若不處理將造成重│2.12183元 │2.中華郵政基隆孝三│內政部警政署反│罰金，以新臺幣壹仟元│
│    │    │  │覆扣款，致洪建祥陷│          │路郵局帳號000-0000│詐騙諮詢專線紀錄│折算壹日。扣案附表三│
│    │    │  │於錯誤信以為真，而│          │0000000000-周志緯 │表1紙（偵4195， │編號1 、2 所示之物均│
│    │    │  │依指示陸續匯款至該│          │帳戶              │第114頁）。     │沒收。              │
│    │    │  │集團成員指定之數帳│          │                  │中華郵政股份有│張昀剛共同意圖為自己│
│    │    │  │戶，並於左列時間，│          │                  │限公司基隆郵局出│不法之所有，以詐術使│
│    │    │  │接續使用ATM 轉帳，│          │                  │具之周志緯開戶資│人將本人之物交付，處│
│    │    │  │以右列金額匯款至右│          │                  │料、該帳戶98年12│有期徒刑陸月，如易科│
│    │    │  │列帳戶。詐騙集團人│          │                  │月18日至99年2月 │罰金，以新臺幣壹仟元│
│    │    │  │員所使用詐騙電話號│          │                  │13日客戶歷史交易│折算壹日。扣案附表三│
│    │    │  │碼為0000000000；02│          │                  │清單（少連偵72卷│編號1 、2 所示之物均│
│    │    │  │00000000。        │          │                  │一，第187頁背面 │沒收。              │
│    │    │  │                  │          │                  │～188頁）。     │                    │
│    │    │  │                  │          │                  │                │                    │
│    │    │  │                  │          │                  │                │                    │
│    │    │  │                  │          │                  │                │                    │
├──┼──┼─┼─────────┼─────┼─────────┼────────┼──────────┤
│ 30 │99年│林│由該犯罪集團之不詳│1.29983元 │1.中華郵政頭城郵局│被害人林美珍於│傅文沛共同意圖為自己│
│    │1 月│美│成員以電話向林美珍│          │帳號000-0000000000│警詢之指述（偵  │不法之所有，以詐術使│
│    │6日 │珍│佯稱因網路購物，設│          │8011（未據偵查起訴│7041，第47～50頁│人將本人之物交付，處│
│    │    │  │定成分期付款方式，│          │）                │）。            │有期徒刑陸月，如易科│
│    │    │  │，若不處理將造成重│          │                  │內政部警政署反│罰金，以新臺幣壹仟元│
│    │    │  │覆扣款，致林美珍陷│          │                  │詐騙諮詢專線紀錄│折算壹日。扣案附表三│
│    │    │  │於錯誤信以為真，而├─────┼─────────┤表1紙（偵7041， │編號1 、2 所示之物均│
│    │    │  │依指示陸續匯款至該│2.91000元 │2.聯邦商業銀行新莊│第46頁）。      │沒收。              │
│    │    │  │集團成員指定之數帳├─────┤分行帳號000-000000│聯邦商業銀行新│張昀剛共同意圖為自己│
│    │    │  │戶，並於左列時間，│3.27000元 │018842-黃林正帳戶 │莊分行出具之黃林│不法之所有，以詐術使│
│    │    │  │接續使用ATM 轉帳，├─────┤                  │正開戶資料、該帳│人將本人之物交付，處│
│    │    │  │以右列金額匯款至右│4.2000元  │                  │戶99年1 月5 日至│有期徒刑陸月，如易科│
│    │    │  │列帳戶。詐騙集團人├─────┼─────────┤99年1 月7 日未登│罰金，以新臺幣壹仟元│
│    │    │  │員所使用詐騙電話號│5.100000元│3.永豐商業銀行永和│折帳項查詢（少連│折算壹日。扣案附表三│
│    │    │  │碼為0000000000。  ├─────┤分行帳號000-000000│偵72卷一，第197 │編號1 、2 所示之物均│
│    │    │  │                  │6.100000元│00000000（未據偵查│～199頁）。     │沒收。              │
│    │    │  │                  ├─────┤起訴）            │                │                    │
│    │    │  │                  │7.100000元│                  │                │                    │
│    │    │  │                  ├─────┤                  │                │                    │
│    │    │  │                  │8.20000元 │                  │                │                    │
│    │    │  │                  ├─────┤                  │                │                    │
│    │    │  │                  │9.10000元 │                  │                │                    │
│    │    │  │                  ├─────┤                  │                │                    │
│    │    │  │                  │10.90000元│                  │                │                    │
│    │    │  │                  ├─────┼─────────┤                │                    │
│    │    │  │                  │11.99000元│4.玉山商業銀行帳號│                │                    │
│    │    │  │                  ├─────┤000-000000000000（│                │                    │
│    │    │  │                  │12.97000元│未據偵查起訴）    │                │                    │
│    │    │  │                  ├─────┤                  │                │                    │
│    │    │  │                  │13.99000元│                  │                │                    │
│    │    │  │                  ├─────┤                  │                │                    │
│    │    │  │                  │14.98000元│                  │                │                    │
│    │    │  │                  ├─────┤                  │                │                    │
│    │    │  │                  │15.3000元 │                  │                │                    │
│    │    │  │                  ├─────┤                  │                │                    │
│    │    │  │                  │16.1000元 │                  │                │                    │
│    │    │  │                  ├─────┤                  │                │                    │
│    │    │  │                  │17.1000元 │                  │                │                    │
│    │    │  │                  ├─────┤                  │                │                    │
│    │    │  │                  │18.2000元 │                  │                │                    │
│    │    │  │                  ├─────┼─────────┤                │                    │
│    │    │  │                  │19.100000 │5.渣打商業銀行帳號│                │                    │
│    │    │  │                  │元        │000-00000000000000│                │                    │
│    │    │  │                  ├─────┤（未據偵查起訴）  │                │                    │
│    │    │  │                  │20.40000元│                  │                │                    │
│    │    │  │                  ├─────┼─────────┤                │                    │
│    │    │  │                  │21.100000 │6.渣打商業銀行帳號│                │                    │
│    │    │  │                  │元        │000-00000000000000│                │                    │
│    │    │  │                  ├─────┤（未據偵查起訴）  │                │                    │
│    │    │  │                  │22.98000元│                  │                │                    │
│    │    │  │                  ├─────┤                  │                │                    │
│    │    │  │                  │23.2000元 │                  │                │                    │
├──┼──┼─┼─────────┼─────┼─────────┼────────┼──────────┤
│ 31 │99年│簡│由該犯罪集團之不詳│1.8123元  │1.高雄漁港簡易型分│被害人簡明惠於│傅文沛共同意圖為自己│
│    │1 月│明│成員以電話向簡明惠│          │行帳號000-00000000│警詢之指述（偵  │不法之所有，以詐術使│
│    │7日 │惠│佯稱因其網路購物設│          │330（未據偵查起訴 │7041，第61～62頁│人將本人之物交付，處│
│    │    │  │定成分期付款方式，│          │  ）              │）。            │有期徒刑陸月，如易科│
│    │    │  │若不處理將造成重覆├─────┼─────────┤內政部警政署反│罰金，以新臺幣壹仟元│
│    │    │  │扣款，致簡明惠陷於│2.29989元 │2.臺灣銀行台中分行│詐騙諮詢專線紀錄│折算壹日。扣案附表三│
│    │    │  │錯誤信以為真，而依│          │帳號000-0000000000│表1紙（偵7041， │編號1 、2 所示之物均│
│    │    │  │指示陸續匯款至該集│          │24（未據偵查起訴）│第60頁）。      │沒收。              │
│    │    │  │團成員指定之數帳戶│          │                  │中華郵政股份有│張昀剛共同意圖為自己│
│    │    │  │，並於左列時間，接├─────┼─────────┤限公司基隆郵局分│不法之所有，以詐術使
│    │    │  │續使用ATM 轉帳，以│3.19998元 │3.中華郵局基隆三路│行出具之周志緯開│人將本人之物交付，處│
│    │    │  │右列金額匯款至右列│          │郵局帳號000-000000│戶資料、該帳戶98│有期徒刑陸月，如易科│
│    │    │  │帳戶。詐騙電話為02│          │00000000-周志緯帳 │年12月18日至99年│罰金，以新臺幣壹仟元│
│    │    │  │00000000、00000000│          │戶                │2月13日客戶歷史 │折算壹日。扣案附表三│
│    │    │  │00                │          │                  │交易清單（少連偵│編號1 、2 所示之物均│
│    │    │  │                  │          │                  │72卷一，第187頁 │沒收。              │
│    │    │  │                  │          │                  │背面～188頁）。 │                    │
│    │    │  │                  │          │                  │                │                    │
│    │    │  │                  │          │                  │                │                    │
├──┼──┼─┼─────────┼─────┼─────────┼────────┼──────────┤
│ 32 │99年│林│由該犯罪集團之不詳│1.29989元 │1.臺灣銀行南港分行│被害人林偉民於│傅文沛共同意圖為自己│
│    │1 月│偉│成員以電話向林偉民│          │帳號000-0000000000│警詢之指述（偵  │不法之所有，以詐術使│
│    │7日 │民│佯稱因其網路購物，│          │24-周志緯帳戶     │7041，第58～59頁│人將本人之物交付，處│
│    │    │  │設定成分期付款方式│          │                  │）。            │有期徒刑陸月，如易科│
│    │    │  │，若不處理將造成重├─────┼─────────┤內政部警政署反│罰金，以新臺幣壹仟元│
│    │    │  │覆扣款，致林偉民陷│2.分別匯二│2.渣打銀行帳號052-│詐騙諮詢專線紀錄│折算壹日。扣案附表三│
│    │    │  │於錯誤信以為真，而│次，共    │00000000000000（未│表1紙（偵7041， │編號1 、2 所示之物均│
│    │    │  │依指示陸續匯款至該│111000 元 │據偵查起訴）      │第57頁）。      │沒收。              │
│    │    │  │集團成員指定之數帳├─────┼─────────┤臺灣銀行南港分│張昀剛共同意圖為自己│
│    │    │  │戶，並於左列時間，│3.5998元  │3.郵局帳號000-0000│行出具之周志緯開│不法之所有，以詐術使│
│    │    │  │接續使用ATM 轉帳，│          │0000000000（未據偵│戶資料、該帳戶99│人將本人之物交付，處│
│    │    │  │以右列金額匯款至右│          │查起訴）          │年1 月7 日至99年│有期徒刑陸月，如易科│
│    │    │  │列帳戶。          │          │                  │1 月8 日存摺存款│罰金，以新臺幣壹仟元│
│    │    │  │                  │          │                  │歷史明細（少連偵│折算壹日。扣案附表三│
│    │    │  │                  │          │                  │72卷一，第186 ～│編號1 、2 所示之物均│
│    │    │  │                  │          │                  │187 頁）。      │沒收。              │
│    │    │  │                  │          │                  │                │                    │
│    │    │  │                  │          │                  │                │                    │
│    │    │  │                  │          │                  │                │                    │
├──┼──┼─┼─────────┼─────┼─────────┼────────┼──────────┤
│ 33 │99年│胡│由該犯罪集團之不詳│1.29999元 │1.新光商業銀行關東│被害人胡文英於│傅文沛共同意圖為自己│
│    │1 月│文│成員以電話向胡文英│          │橋分行帳號000-0000│警詢之指述（偵  │不法之所有，以詐術使│
│    │6日 │英│佯稱因其網路購物，│          │000000000000（未據│7041，第41～42頁│人將本人之物交付，處│
│    │    │  │設定成分期付款方式│          │偵查起訴）        │）。            │有期徒刑陸月，如易科│
│    │    │  │，要退差額，致胡文│          │                  │內政部警政署反│罰金，以新臺幣壹仟元│
│    │    │  │英陷於錯誤信以為真├─────┼─────────┤詐騙諮詢專線紀錄│折算壹日。扣案附表三│
│    │    │  │，而依指示陸續匯款│2.100000元│2.彰化商業銀行中華│表1紙（偵7041， │編號1 、2 所示之物均│
│    │    │  │至該集團成員指定之│          │路分行帳號000-0000│第40頁）。      │沒收。              │
│    │    │  │數帳戶，並於左列時├─────┤0000000000（未據偵│聯邦商業銀行新│張昀剛共同意圖為自己│
│    │    │  │間，接續使用ATM 轉│3.100000元│查起訴）          │莊分行出具之黃林│不法之所有，以詐術使│
│    │    │  │帳，以右列金額匯款├─────┼─────────┤正開戶資料、該帳│人將本人之物交付，處│
│    │    │  │至右列帳戶。      │4.29999元 │3.聯邦銀行新莊分行│戶99年1月5日至99│有期徒刑陸月，如易科│
│    │    │  │                  │          │帳號000-0000000000│年1 月7 日未登折│罰金，以新臺幣壹仟元│
│    │    │  │                  │          │842- 黃林正戶頭   │帳項查詢清單（少│折算壹日。扣案附表三│
│    │    │  │                  │          │                  │連偵72卷一，第  │編號1 、2 所示之物均│
│    │    │  │                  │          │                  │197～199頁）。  │沒收。              │
├──┼──┼─┼─────────┼─────┼─────────┼────────┼──────────┤
│ 34 │99年│吳│由該犯罪集團之不詳│1.29989元 │1.聯邦商業銀行新莊│被害人吳東杰於│傅文沛共同意圖為自己│
│    │1 月│東│成員以電話向吳東杰│          │分行帳號000-000000│警詢之指述（偵  │不法之所有，以詐術使│
│    │7日 │杰│佯稱因其網路購物，│          │018842-黃林正帳戶 │7041，第44～45頁│人將本人之物交付，處│
│    │    │  │設定成分期付款方式│          │                  │）。            │有期徒刑陸月，如易科│
│    │    │  │，若不處理將造成重├─────┤                  │內政部警政署反│罰金，以新臺幣壹仟元│
│    │    │  │覆扣款，致吳東杰陷│2.21437元 │                  │詐騙諮詢專線紀錄│折算壹日。扣案附表三│
│    │    │  │於錯誤信以為真，而├─────┼─────────┤表1紙（偵7041， │編號1 、2 所示之物均│
│    │    │  │依指示陸續匯款至該│3.50000元 │2.台新銀行中壢分行│第43頁）。      │沒收。              │
│    │    │  │集團成員指定之數帳│          │000-00000000000000│聯邦商業銀行新│張昀剛共同意圖為自己│
│    │    │  │戶，並於左列時間，│          │（未據偵查起訴）  │莊分行出具之黃林│不法之所有，以詐術使│
│    │    │  │接續使用ATM 轉帳，│          │                  │正開戶資料、該帳│人將本人之物交付，處│
│    │    │  │以右列金額匯款至右├─────┤                  │戶99年1月5日至99│有期徒刑陸月，如易科│
│    │    │  │列帳戶。詐騙集團人│4.50000元 │                  │年1 月7 日未登折│罰金，以新臺幣壹仟元│
│    │    │  │員所使用詐騙電話號│          │                  │帳項查詢清單（少│折算壹日。扣案附表三│
│    │    │  │碼為00-00000000 ；│          │                  │連偵72卷一，第  │編號1 、2 所示之物均│
│    │    │  │00-00000000 。    │          │                  │197～199頁）。  │沒收。              │
│    │    │  │                  │          │                  │                │                    │
│    │    │  │                  │          │                  │                │                    │
│    │    │  │                  │          │                  │                │                    │
│    │    │  │                  │          │                  │                │                    │
├──┼──┼─┼─────────┼─────┼─────────┼────────┼──────────┤
│ 35 │99年│周│由該犯罪集團之不詳│19983元   │臺北富邦商業銀行安│被害人周柏翰於│傅文沛共同意圖為自己│
│    │1 月│柏│成員以電話向周柏翰│          │平分行帳號000-0000│警詢之指述（少連│不法之所有，以詐術使│
│    │8日 │翰│佯稱進行網路援交，│          │00000000 -林素如帳│偵72卷二，第41  │人將本人之物交付，處│
│    │    │  │欲確認其身分，致周│          │戶                │～42頁）。      │有期徒刑陸月，如易科│
│    │    │  │柏翰陷於錯誤信以為│          │                  │內政部警政署反│罰金，以新臺幣壹仟元│
│    │    │  │真，而依指示匯款至│          │                  │詐騙諮詢專線紀錄│折算壹日。扣案附表三│
│    │    │  │該集團成員指定之數│          │                  │表1紙（少連偵72 │編號1 、2 所示之物均│
│    │    │  │帳戶，並於左列時間│          │                  │卷二，第40頁）。│沒收。              │
│    │    │  │，使用ATM 轉帳，以│          │                  │臺北富邦商業銀│張昀剛共同意圖為自己│
│    │    │  │右列金額匯款至右列│          │                  │行永康分行出具之│不法之所有，以詐術使│
│    │    │  │帳戶。詐騙集團人員│          │                  │林素如開戶資料、│人將本人之物交付，處│
│    │    │  │所使用詐騙電話號碼│          │                  │該帳戶98年11月1 │有期徒刑陸月，如易科│
│    │    │  │為0000000000；0277│          │                  │日至99年3 月31日│罰金，以新臺幣壹仟元│
│    │    │  │314074；0000000000│          │                  │對帳單查詢（本院│折算壹日。扣案附表三│
│    │    │  │；0000000000；0277│          │                  │卷第278至279頁  │編號1 、2 所示之物均│
│    │    │  │064099。          │          │                  │                │沒收。              │
├──┼──┼─┼─────────┼─────┼─────────┼────────┼──────────┤
│ 36 │99年│陳│由該犯罪集團之不詳│9988元    │臺北富邦商業銀行安│被害人陳金國於│傅文沛共同意圖為自己│
│    │1 月│金│成員以電話向陳金國│          │平分行帳號000-0000│警詢之指述（少連│不法之所有，以詐術使│
│    │8日 │國│佯稱若欲唱歌伴遊需│          │00000000-林素如帳 │偵72卷二，第44  │人將本人之物交付，處│
│    │    │  │先匯款，致陳金國陷│          │戶                │～45頁）。      │有期徒刑陸月，如易科│
│    │    │  │於錯誤信以為真，而│          │                  │內政部警政署反│罰金，以新臺幣壹仟元│
│    │    │  │依指示匯款至該集團│          │                  │詐騙諮詢專線紀錄│折算壹日。扣案附表三│
│    │    │  │成員指定之帳戶，並│          │                  │表1紙（少連偵72 │編號1 、2 所示之物均│
│    │    │  │於左列時間，使用  │          │                  │卷二，第43頁）。│沒收。              │
│    │    │  │ATM 轉帳，以右列金│          │                  │同上        │張昀剛共同意圖為自己│
│    │    │  │額匯款至右列帳戶。│          │                  │                │不法之所有，以詐術使│
│    │    │  │詐騙集團人員所使用│          │                  │                │人將本人之物交付，處│
│    │    │  │詐騙電話號碼為0277│          │                  │                │有期徒刑陸月，如易科│
│    │    │  │064035。          │          │                  │                │罰金，以新臺幣壹仟元│
│    │    │  │                  │          │                  │                │折算壹日。扣案附表三│
│    │    │  │                  │          │                  │                │編號1 、2 所示之物均│
│    │    │  │                  │          │                  │                │沒收。              │
├──┼──┼─┼─────────┼─────┼─────────┼────────┼──────────┤
│ 37 │99年│劉│由該犯罪集團之不詳│1.3132元  │臺北富邦商業銀行安│被害人劉宥成於│傅文沛共同意圖為自己│
│    │1 月│宥│成員以電話向劉宥成├─────┤平分行帳號000-0000│警詢之指述（少連│不法之所有，以詐術使│
│    │8日 │成│佯稱進行網路援交，│2.10元    │00000000 -林素如帳│偵72卷二，第47～│人將本人之物交付，處│
│    │    │  │欲確認身分，致劉宥├─────┤戶                │49頁）。        │有期徒刑陸月，如易科│
│    │    │  │成陷於錯誤信以為真│3.1元     │                  │內政部警政署反│罰金，以新臺幣壹仟元│
│    │    │  │，而依指示陸續匯款│          │                  │詐騙諮詢專線紀錄│折算壹日。扣案附表三│
│    │    │  │至該集團成員指定之│          │                  │表1紙（少連偵72 │編號1 、2 所示之物均│
│    │    │  │帳戶，並於左列時間│          │                  │卷二，第46頁）。│沒收。              │
│    │    │  │，使用ATM 轉帳，以│          │                  │同上        │張昀剛共同意圖為自己│
│    │    │  │右列金額匯款至右列│          │                  │                │不法之所有，以詐術使│
│    │    │  │帳戶。詐騙集團人員│          │                  │                │人將本人之物交付，處│
│    │    │  │所使用詐騙電話號碼│          │                  │                │有期徒刑陸月，如易科│
│    │    │  │為0000000000；0277│          │                  │                │罰金，以新臺幣壹仟元│
│    │    │  │314096；0000000000│          │                  │                │折算壹日。扣案附表三│
│    │    │  │；0000000000；0277│          │                  │                │編號1 、2 所示之物均│
│    │    │  │064035；0000000000│          │                  │                │沒收。              │
│    │    │  │。                │          │                  │                │                    │
│    │    │  │                  │          │                  │                │                    │
│    │    │  │                  │          │                  │                │                    │
│    │    │  │                  │          │                  │                │                    │
│    │    │  │                  │          │                  │                │                    │
├──┼──┼─┼─────────┼─────┼─────────┼────────┼──────────┤
│ 38 │98年│陳│由該犯罪集團之不詳│1.30000元 │1.合作金庫埔里分行│被害人陳家容於│傅文沛共同意圖為自己│
│    │12月│家│成員以電話向陳家容│          │帳號000-0000000000│警詢之指述（少連│不法之所有，以詐術使│
│    │22日│容│佯稱欲贖遭管制之伴│          │637（未據偵查起訴 │偵72卷二，第52～│人將本人之物交付，處│
│    │    │  │遊小姐，需匯款方可│          │）                │54頁）。        │有期徒刑陸月，如易科│
│    ├──┤  │解除管制，致陳家容├─────┼─────────┤內政部警政署反│罰金，以新臺幣壹仟元│
│    │99年│  │陷於錯誤信以為真，│2.94000元 │2.第一銀行運河分行│詐騙諮詢專線紀錄│折算壹日。扣案附表三│
│    │1 月│  │而依指示陸續匯款至│          │帳號000-0000000000│表1紙（少連偵72 │編號1 、2 所示之物均│
│    │8日 │  │該集團成員指定之數│          │9-林素如帳戶      │卷二，第51頁）。│沒收。              │
│    │    │  │帳戶，並於左列時間│          │                  │第一銀行出具之│張昀剛共同意圖為自己│
│    │    │  │，接續使用ATM 轉帳├─────┼─────────┤林素如開戶資料及│不法之所有，以詐術使│
│    │    │  │，以右列金額匯款至│3.100000元│3.中華郵政平鎮山仔│99年1 月6 日至99│人將本人之物交付，處│
│    │    │  │右列帳戶。        │          │頂郵局帳號000-0000│年1 月11日之交易│有期徒刑陸月，如易科│
│    │    │  │                  │          │0000000000（未據偵│明細（原審卷第  │罰金，以新臺幣壹仟元│
│    │    │  │                  │          │查起訴）          │280 至283 頁）  │折算壹日。扣案附表三│
│    │    │  │                  │          │                  │                │編號1 、2 所示之物均│
│    │    │  │                  │          │                  │                │沒收。              │
├──┼──┼─┼─────────┼─────┼─────────┼────────┼──────────┤
│ 39 │99年│林│由該犯罪集團之不詳│1.7123元  │1.國泰世華商業銀行│被害人林世昌於│傅文沛共同意圖為自己│
│    │1 月│世│成員以電話向林世昌│          │基隆分行帳號013-12│警詢之指述（偵  │不法之所有，以詐術使│
│    │8日 │昌│佯稱因其網路設定錯│          │0000000000-王福生 │7041，第52～53頁│人將本人之物交付，處│
│    │    │  │誤，需將帳戶內金錢│          │帳戶              │）。            │有期徒刑陸月，如易科│
│    │    │  │先匯入其他帳戶，致├─────┼─────────┤內政部警政署反│罰金，以新臺幣壹仟元│
│    │    │  │林世昌陷於錯誤信以│2.62000元 │2.中國信託商業銀行│詐騙諮詢專線紀錄│折算壹日。扣案附表三│
│    │    │  │為真，而依指示陸續│          │仁里分行帳號822-13│表1紙（偵7041， │編號1 、2 所示之物均│
│    │    │  │匯款至該集團成員指│          │0000000000（未據偵│第51頁）。      │沒收。              │
│    │    │  │定之數帳戶，並於左│          │查起訴）          │國泰世華商業銀│張昀剛共同意圖為自己│
│    │    │  │列時間，接續使用  │          │                  │行基隆分行出具之│不法之所有，以詐術使│
│    │    │  │ATM 轉帳，以右列金│          │                  │王福生開戶資料、│人將本人之物交付，處│
│    │    │  │額匯款至右列帳戶。│          │                  │該帳戶98年12月14│有期徒刑陸月，如易科│
│    │    │  │詐騙集團人員所使用│          │                  │日至99年1 月8 日│罰金，以新臺幣壹仟元│
│    │    │  │詐騙電話號碼為0223│          │                  │對帳單（少連偵72│折算壹日。扣案附表三│
│    │    │  │711717；0000000000│          │                  │卷一，第207 頁背│編號1 、2 所示之物均│
│    │    │  │。                │          │                  │面～208頁）。   │沒收。              │
│    │    │  │                  │          │                  │                │                    │
│    │    │  │                  │          │                  │                │                    │
│    │    │  │                  │          │                  │                │                    │
│    │    │  │                  │          │                  │                │                    │
├──┼──┼─┼─────────┼─────┼─────────┼────────┼──────────┤
│ 40 │99年│林│由該犯罪集團之不詳│1.29983元 │1.國泰世華商業銀行│被害人林曉佩於│傅文沛共同意圖為自己│
│    │1 月│曉│成員以電話向林曉佩│          │基隆分行帳號013-12│警詢之指述（偵  │不法之所有，以詐術使│
│    │8日 │佩│佯稱因其網路購物，│          │0000000000-王福生 │7041，第55～56頁│人將本人之物交付，處│
│    │    │  │設定成分期付款方式│          │帳戶              │）。            │有期徒刑陸月，如易科│
│    │    │  │，若不處理將造成重├─────┼─────────┤內政部警政署反│罰金，以新臺幣壹仟元│
│    │    │  │覆扣款，致林曉佩陷│2.99000元 │2.渣打銀行板橋分行│詐騙諮詢專線紀錄│折算壹日。扣案附表三│
│    │    │  │於錯誤信以為真，而├─────┤帳號000-0000000000│表1紙（偵7041， │編號1 、2 所示之物均│
│    │    │  │依指示陸續匯款至該│3.40000元 │0992（未據偵查起訴│第54頁）。      │沒收。              │
│    │    │  │集團成員指定之數帳│          │）                │同上        │張昀剛共同意圖為自己│
│    │    │  │戶，並於左列時間，│          │                  │                │不法之所有，以詐術使│
│    │    │  │接續使用ATM 轉帳，│          │                  │                │人將本人之物交付，處│
│    │    │  │以右列金額匯款至右│          │                  │                │有期徒刑陸月，如易科│
│    │    │  │列帳戶。詐騙集團人│          │                  │                │罰金，以新臺幣壹仟元│
│    │    │  │員所使用詐騙電話號│          │                  │                │折算壹日。扣案附表三│
│    │    │  │碼為000000000 ；02│          │                  │                │編號1 、2 所示之物均│
│    │    │  │000000000。       │          │                  │                │沒收。              │
│    │    │  │                  │          │                  │                │                    │
│    │    │  │                  │          │                  │                │                    │
│    │    │  │                  │          │                  │                │                    │
│    │    │  │                  │          │                  │                │                    │
├──┼──┼─┼─────────┼─────┼─────────┼────────┼──────────┤
│ 41 │99年│盧│由該犯罪集團之不詳│1.29989元 │1.中華郵政潮州郵局│被害人盧昭燕於│傅文沛共同意圖為自己│
│    │1 月│昭│成員以電話向盧昭燕│          │帳號000-0000000000│警詢之指述（偵  │不法之所有，以詐術使│
│    │9日 │燕│佯稱因其網路購物，│          │74-李吉弘帳戶     │4195，第73～74頁│人將本人之物交付，處│
│    │    │  │設定成分期付款方式│          │                  │）。            │有期徒刑陸月，如易科│
│    │    │  │，若不處理將造成重├─────┼─────────┤內政部警政署反│罰金，以新臺幣壹仟元│
│    │    │  │覆扣款，致盧昭燕陷│2.52000元 │2.彰化商業銀行東港│詐騙諮詢專線紀錄│折算壹日。扣案附表三│
│    │    │  │於錯誤信以為真，而│          │分行帳號000-000000│表1紙（偵4195， │編號1 、2 所示之物均│
│    │    │  │依指示陸續匯款至該│          │00000000-李吉弘帳 │第71頁）。      │沒收。              │
│    │    │  │集團成員指定之數帳│          │戶                │165專線協請金 │張昀剛共同意圖為自己│
│    │    │  │戶，並於左列時間，│          │                  │融機構暫行圈存疑│不法之所有，以詐術使│
│    │    │  │接續使用ATM 轉帳，│          │                  │似詐欺款項通報單│人將本人之物交付，處│
│    │    │  │以右列金額匯款至右│          │                  │（偵4195，第75頁│有期徒刑陸月，如易科│
│    │    │  │列帳戶。詐騙集團人│          │                  │）。            │罰金，以新臺幣壹仟元│
│    │    │  │員所使用詐騙電話號│          │                  │中華郵政股份有│折算壹日。扣案附表三│
│    │    │  │碼為000000000;0277│          │                  │限公司屏東郵局出│編號1 、2 所示之物均│
│    │    │  │166888。          │          │                  │具之李吉弘於潮州│沒收。              │
│    │    │  │                  │          │                  │郵局開戶資料、該│                    │
│    │    │  │                  │          │                  │帳戶98年8月12日 │                    │
│    │    │  │                  │          │                  │至99年1月9日客戶│                    │
│    │    │  │                  │          │                  │歷史交易清單（少│                    │
│    │    │  │                  │          │                  │連偵72卷一，第  │                    │
│    │    │  │                  │          │                  │219 頁背面～220 │                    │
│    │    │  │                  │          │                  │頁）彰化商業銀│                    │
│    │    │  │                  │          │                  │行東港分行出具之│                    │
│    │    │  │                  │          │                  │李吉弘開戶資料、│                    │
│    │    │  │                  │          │                  │該帳戶98年10月1 │                    │
│    │    │  │                  │          │                  │日至99年1 月21日│                    │
│    │    │  │                  │          │                  │客戶歷史交易清單│                    │
│    │    │  │                  │          │                  │（少連偵72卷一，│                    │
│    │    │  │                  │          │                  │第221～222頁）。│                    │
│    │    │  │                  │          │                  │                │                    │
│    │    │  │                  │          │                  │                │                    │
├──┼──┼─┼─────────┼─────┼─────────┼────────┼──────────┤
│ 42 │99年│溫│由該犯罪集團之不詳│1.3123 元 │1.中華郵政潮州郵局│被害人溫龍玉於│傅文沛共同意圖為自己│
│    │1 月│龍│成員以電話向溫龍玉├─────┤帳號000-0000000000│警詢之指述（偵  │不法之所有，以詐術使│
│    │9日 │玉│佯稱因其網路購物，│2.5952元  │74-李吉弘帳戶     │4195，第68～70頁│人將本人之物交付，處│
│    │    │  │設定成分期付款方式│          │                  │）。            │有期徒刑陸月，如易科│
│    │    │  │，若不處理將造成重├─────┼─────────┤內政部警政署反│罰金，以新臺幣壹仟元│
│    │    │  │覆扣款，致溫龍玉陷│3.16000元 │2.彰化商業銀行東港│詐騙諮詢專線紀錄│折算壹日。扣案附表三│
│    │    │  │於錯誤信以為真，而│          │分行帳號000-000000│表1紙（偵4195， │編號1 、2 所示之物均│
│    │    │  │依指示陸續匯款至該│          │00000000-李吉弘帳 │第66頁）。      │沒收。              │
│    │    │  │集團成員指定之數帳│          │戶                │同上        │張昀剛共同意圖為自己│
│    │    │  │戶，並於左列時間，│          │                  │同上        │不法之所有，以詐術使│
│    │    │  │接續使用ATM 轉帳，│          │                  │                │人將本人之物交付，處│
│    │    │  │以右列金額匯款至右│          │                  │                │有期徒刑陸月，如易科│
│    │    │  │列帳戶。詐騙集團人│          │                  │                │罰金，以新臺幣壹仟元│
│    │    │  │員所使用詐騙電話號│          │                  │                │折算壹日。扣案附表三│
│    │    │  │碼為00-00000000 ；│          │                  │                │編號1 、2 所示之物均│
│    │    │  │0000000000。      │          │                  │                │沒收。              │
│    │    │  │                  │          │                  │                │                    │
│    │    │  │                  │          │                  │                │                    │
│    │    │  │                  │          │                  │                │                    │
│    │    │  │                  │          │                  │                │                    │
│    │    │  │                  │          │                  │                │                    │
│    │    │  │                  │          │                  │                │                    │
│    │    │  │                  │          │                  │                │                    │
│    │    │  │                  │          │                  │                │                    │
│    │    │  │                  │          │                  │                │                    │
│    │    │  │                  │          │                  │                │                    │
├──┼──┼─┼─────────┼─────┼─────────┼────────┼──────────┤
│ 43 │99年│高│由該犯罪集團之不詳│1.29989元 │1.中華郵政土城平和│被害人高婉晴於│傅文沛共同意圖為自己│
│    │1 月│婉│成員以電話向高婉晴│          │郵局帳號000-000000│警詢之指述（偵  │不法之所有，以詐術使│
│    │9日 │晴│佯稱因其網路購物，│          │00000000（未據偵查│4195，第77～78頁│人將本人之物交付，處│
│    │    │  │需取消錯誤之交易，│          │起訴）            │）。            │有期徒刑陸月，如易科│
│    │    │  │致高婉晴陷於錯誤信│          │                  │內政部警政署反│罰金，以新臺幣壹仟元│
│    │    │  │以為真，而依指示陸├─────┼─────────┤詐騙諮詢專線紀錄│折算壹日。扣案附表三│
│    │    │  │續匯款至該集團成員│2.10986元 │2.彰化商業銀行東港│表1紙（偵4195， │編號1 、2 所示之物均│
│    │    │  │指定之數帳戶，並於│          │分行帳號000-000000│第76頁）。      │沒收。              │
│    │    │  │左列時間，接續使用│          │00000000-李吉弘帳 │同上        │張昀剛共同意圖為自己│
│    │    │  │ATM 轉帳，以右列金│          │戶                │                │不法之所有，以詐術使│
│    │    │  │額匯款至右列帳戶。│          │                  │                │人將本人之物交付，處│
│    │    │  │詐騙集團人員所使用│          │                  │                │有期徒刑陸月，如易科│
│    │    │  │詐騙電話號碼為02-2│          │                  │                │罰金，以新臺幣壹仟元│
│    │    │  │0000000 ；00000000│          │                  │                │折算壹日。扣案附表三│
│    │    │  │88。              │          │                  │                │編號1 、2 所示之物均│
│    │    │  │                  │          │                  │                │沒收。              │
│    │    │  │                  │          │                  │                │                    │
│    │    │  │                  │          │                  │                │                    │
│    │    │  │                  │          │                  │                │                    │
│    │    │  │                  │          │                  │                │                    │
│    │    │  │                  │          │                  │                │                    │
│    │    │  │                  │          │                  │                │                    │
├──┼──┼─┼─────────┼─────┼─────────┼────────┼──────────┤
│ 44 │99年│蔡│由該犯罪集團之不詳│6998元    │1.彰化商業銀行東港│被害人蔡語安於│傅文沛共同意圖為自己│
│    │1 月│語│成員以電話向蔡語安│          │分行帳號000-000000│警詢之指述（偵  │不法之所有，以詐術使│
│    │9日 │安│佯稱因其網路購物，│          │00000000-李吉弘帳 │4195，第81～82頁│人將本人之物交付，處│
│    │    │  │設定成分期付款方式│          │戶                │）。            │有期徒刑陸月，如易科│
│    │    │  │，若不處理將造成重│          │                  │內政部警政署反│罰金，以新臺幣壹仟元│
│    │    │  │覆扣款，致蔡語安陷│          │                  │詐騙諮詢專線紀錄│折算壹日。扣案附表三│
│    │    │  │於錯誤信以為真，而│          │                  │表1紙（偵4195， │編號1 、2 所示之物均│
│    │    │  │依指示匯款至該集團│          │                  │第79頁）。      │沒收。              │
│    │    │  │成員指定之數帳戶，│          │                  │臺北市政府警察│張昀剛共同意圖為自己│
│    │    │  │並於左列時間，使用│          │                  │局士林分局山仔后│不法之所有，以詐術使│
│    │    │  │ATM 轉帳，以右列金│          │                  │派出所受理刑事案│人將本人之物交付，處│
│    │    │  │額匯款至右列帳戶。│          │                  │件報案三聯單（偵│有期徒刑陸月，如易科│
│    │    │  │詐騙集團人員所使用│          │                  │4195，第80頁）  │罰金，以新臺幣壹仟元│
│    │    │  │詐騙電話號碼為0800│          │                  │同上        │折算壹日。扣案附表三│
│    │    │  │700365；0000000000│          │                  │                │編號1 、2 所示之物均│
│    │    │  │。                │          │                  │                │沒收。              │
│    │    │  │                  │          │                  │                │                    │
│    │    │  │                  │          │                  │                │                    │
├──┼──┼─┼─────────┼─────┼─────────┼────────┼──────────┤
│ 45 │99年│胡│由該犯罪集團之不詳│1.29989元 │1.陽信銀行雙合分行│被害人胡婉蓁於│傅文沛共同意圖為自己│
│    │1 月│婉│成員以電話向胡婉蓁│          │帳號00000000000000│警詢之指述（偵  │不法之所有，以詐術使│
│    │9日 │蓁│佯稱其富邦銀行之帳│          │10421（未據偵查起 │4195，第85～86頁│人將本人之物交付，處│
│    │    │  │戶交易程序錯誤需處│          │訴）              │）。            │有期徒刑陸月，如易科│
│    │    │  │理，致胡婉蓁陷於錯├─────┼─────────┤內政部警政署反│罰金，以新臺幣壹仟元│
│    │    │  │誤信以為真，而依指│2.98000元 │2.第一商業銀行潮州│詐騙諮詢專線紀錄│折算壹日。扣案附表三│
│    │    │  │示陸續匯款至該集團├─────┤分行帳號000-000000│表1紙（偵4195， │編號1 、2 所示之物均│
│    │    │  │成員指定之數帳戶，│3.1000元  │20746-李吉弘帳戶  │第83頁）。      │沒收。              │
│    │    │  │並於左列時間，接續│          │                  │臺北市政府警察│張昀剛共同意圖為自己│
│    │    │  │使用ATM 轉帳，以右│          │                  │局板橋分局後埔派│不法之所有，以詐術使│
│    │    │  │列金額匯款至右列帳│          │                  │出所受理各類刑事│人將本人之物交付，處│
│    │    │  │戶。詐騙集團人員所│          │                  │案件紀錄表（偵  │有期徒刑陸月，如易科│
│    │    │  │使用詐騙電話號碼為│          │                  │4195 ， 第84頁）│罰金，以新臺幣壹仟元│
│    │    │  │0000000000；027716│          │                  │第一商業銀行潮│折算壹日。扣案附表三│
│    │    │  │6880。            │          │                  │州分行出具之李吉│編號1 、2 所示之物均│
│    │    │  │                  │          │                  │弘開戶資料、該帳│沒收。              │
│    │    │  │                  │          │                  │戶98年12月31日至│                    │
│    │    │  │                  │          │                  │99年1 月9 日交易│                    │
│    │    │  │                  │          │                  │明細（少連偵72卷│                    │
│    │    │  │                  │          │                  │一，第223 ～226 │                    │
│    │    │  │                  │          │                  │頁）。          │                    │
├──┼──┼─┼─────────┼─────┼─────────┼────────┼──────────┤
│ 46 │99年│唐│由該犯罪集團之不詳│1.29988元 │1.台灣中小企業銀行│被害人唐靖雅於│傅文沛共同意圖為自己│
│    │1 月│靖│成員以電話向唐靖雅│          │楊梅分行帳號050-29│警詢之指述（偵  │不法之所有，以詐術使│
│    │10日│雅│佯稱因其網路購物，│          │000000000（未據偵 │7041，第64～67頁│人將本人之物交付，處│
│    │    │  │設定城分期期付款方│          │查起訴）          │）。            │有期徒刑陸月，如易科│
│    │    │  │式，若不處理將造成├─────┼─────────┤內政部警政署反│罰金，以新臺幣壹仟元│
│    │    │  │重覆扣款，致唐靖雅│2.25000元 │2.臺灣土地銀行永和│詐騙諮詢專線紀錄│折算壹日。扣案附表三│
│    │    │  │陷於錯誤信以為真，├─────┤分行帳號000-000000│表1紙（偵7041， │編號1 、2 所示之物均│
│    │    │  │而依指示陸續匯款至│3.22000元 │414490-黃孝芳帳戶 │第63頁）。      │沒收。              │
│    │    │  │該集團成員指定之數├─────┤                  │台灣土地銀行永│張昀剛共同意圖為自己│
│    │    │  │帳戶，並於左列時間│4.11000元 │                  │和分行出具之黃孝│不法之所有，以詐術使│
│    │    │  │，接續使用ATM 轉帳├─────┤                  │芳開戶資料、該帳│人將本人之物交付，處│
│    │    │  │，以右列金額匯款至│5.22000元 │                  │戶99年1 月10日客│有期徒刑陸月，如易科│
│    │    │  │右列帳戶。詐騙集團├─────┤                  │戶歷史交易明細查│罰金，以新臺幣壹仟元│
│    │    │  │人員所使用詐騙電話│6.20000元 │                  │詢（少連偵72卷一│折算壹日。扣案附表三│
│    │    │  │號碼為0000000000、│          │                  │，第234 頁背面～│編號1 、2 所示之物均│
│    │    │  │0000000000。      │          │                  │235頁）。       │沒收。              │
│    │    │  │                  │          │                  │                │                    │
│    │    │  │                  │          │                  │                │                    │
│    │    │  │                  │          │                  │                │                    │
│    │    │  │                  │          │                  │                │                    │
├──┼──┼─┼─────────┼─────┼─────────┼────────┼──────────┤
│ 47 │99年│林│由該犯罪集團之不詳│19000元   │台灣土地銀行永和分│被害人林政澔於│傅文沛共同意圖為自己│
│    │1 月│政│成員以電話向林政澔│          │行帳號000-00000000│警詢之指述（偵  │不法之所有，以詐術使│
│    │10日│澔│佯稱因其網路拍賣付│          │4490-黃孝芳帳戶   │7041，第69～70頁│人將本人之物交付，處│
│    │    │  │款設定錯誤，需列印│          │                  │）。            │有期徒刑陸月，如易科│
│    │    │  │明細及轉帳，等系統│          │                  │內政部警政署反│罰金，以新臺幣壹仟元│
│    │    │  │資料還原，存款將自│          │                  │詐騙諮詢專線紀錄│折算壹日。扣案附表三│
│    │    │  │動轉回原帳戶，致林│          │                  │表1紙（偵7041， │編號1 、2 所示之物均│
│    │    │  │政澔陷於錯誤信以為│          │                  │第68頁）。      │沒收。              │
│    │    │  │真，而依指示匯款至│          │                  │同上        │張昀剛共同意圖為自己│
│    │    │  │該集團成員指定之帳│          │                  │                │不法之所有，以詐術使│
│    │    │  │戶，並於左列時間，│          │                  │                │人將本人之物交付，處│
│    │    │  │使用ATM 轉帳，以右│          │                  │                │有期徒刑陸月，如易科│
│    │    │  │列金額匯款至右列帳│          │                  │                │罰金，以新臺幣壹仟元│
│    │    │  │戶。詐騙集團人員所│          │                  │                │折算壹日。扣案附表三│
│    │    │  │使用詐騙電話號碼為│          │                  │                │編號1 、2 所示之物均│
│    │    │  │0000000000。      │          │                  │                │沒收。              │
│    │    │  │                  │          │                  │                │                    │
│    │    │  │                  │          │                  │                │                    │
├──┼──┼─┼─────────┼─────┼─────────┼────────┼──────────┤
│ 48 │99年│張│由該犯罪集團之不詳│2840元    │台灣土地銀行永和分│被害人張淨雅於│傅文沛共同意圖為自己│
│    │1 月│淨│成員以電話向張淨雅│          │行帳號000-00000000│警詢之指述（偵  │不法之所有，以詐術使│
│    │10日│雅│佯稱因其網路購物，│          │4490-黃孝芳帳戶   │7041，第72～74頁│人將本人之物交付，處│
│    │    │  │設定成分期付款方式│          │                  │）。            │有期徒刑陸月，如易科│
│    │    │  │，若不處理將造成重│          │                  │內政部警政署反│罰金，以新臺幣壹仟元│
│    │    │  │覆扣款，致張淨雅陷│          │                  │詐騙諮詢專線紀錄│折算壹日。扣案附表三│
│    │    │  │於錯誤信以為真，而│          │                  │表1紙（偵7041， │編號1 、2 所示之物均│
│    │    │  │依指示匯款至該集團│          │                  │第71頁）。      │沒收。              │
│    │    │  │成員指定之帳戶，並│          │                  │同上        │張昀剛共同意圖為自己│
│    │    │  │於左列時間，使用  │          │                  │                │不法之所有，以詐術使│
│    │    │  │ATM 轉帳，以右列金│          │                  │                │人將本人之物交付，處│
│    │    │  │額匯款至右列帳戶。│          │                  │                │有期徒刑陸月，如易科│
│    │    │  │詐騙集團人員所使用│          │                  │                │罰金，以新臺幣壹仟元│
│    │    │  │詐騙電話號碼為0277│          │                  │                │折算壹日。扣案附表三│
│    │    │  │166888；0000000000│          │                  │                │編號1 、2 所示之物均│
│    │    │  │。                │          │                  │                │沒收。              │
│    │    │  │                  │          │                  │                │                    │
├──┼──┼─┼─────────┼─────┼─────────┼────────┼──────────┤
│ 49 │99年│莊│由該犯罪集團之不詳│1.7123元  │中華郵政臺北莒光郵│被害人莊淑芬於│傅文沛共同意圖為自己│
│    │1 月│淑│成員以電話向莊淑芬├─────┤局帳號000-00000000│警詢之指述（少連│不法之所有，以詐術使│
│    │15日│芬│佯稱其進行網路購物│2.2903元  │849662-陳龍昌帳戶 │偵72卷二，第23 8│人將本人之物交付，處│
│    │    │  │付款方式不成功，需│          │                  │～239 頁）。    │有期徒刑陸月，如易科│
│    │    │  │處理，致莊淑芬陷於│          │                  │內政部警政署反│罰金，以新臺幣壹仟元│
│    │    │  │錯誤信以為真，而依│          │                  │詐騙諮詢專線紀錄│折算壹日。扣案附表三│
│    │    │  │指示陸續匯款至該集│          │                  │表1紙（少連偵72 │編號1 、2 所示之物均│
│    │    │  │團成員指定之帳戶，│          │                  │卷二，第237頁背 │沒收。              │
│    │    │  │並於左列時間，接續│          │                  │面）。          │張昀剛共同意圖為自己│
│    │    │  │使用ATM 轉帳，以右│          │                  │中華郵政股份有│不法之所有，以詐術使│
│    │    │  │列金額匯款至右列帳│          │                  │限公司台北郵局出│人將本人之物交付，處│
│    │    │  │戶。詐騙集團人員所│          │                  │具之陳龍昌開戶資│有期徒刑陸月，如易科│
│    │    │  │使用詐騙電話號碼為│          │                  │料、該帳戶99年1 │罰金，以新臺幣壹仟元│
│    │    │  │0000000000；027716│          │                  │月15日客戶歷史交│折算壹日。扣案附表三│
│    │    │  │688。             │          │                  │易清單（少連偵72│編號1 、2 所示之物均│
│    │    │  │                  │          │                  │卷一，第243～244│沒收。              │
│    │    │  │                  │          │                  │頁）。          │                    │
│    │    │  │                  │          │                  │                │                    │
│    │    │  │                  │          │                  │                │                    │
│    │    │  │                  │          │                  │                │                    │
│    │    │  │                  │          │                  │                │                    │
│    │    │  │                  │          │                  │                │                    │
│    │    │  │                  │          │                  │                │                    │
│    │    │  │                  │          │                  │                │                    │
├──┼──┼─┼─────────┼─────┼─────────┼────────┼──────────┤
│ 50 │99年│許│由該犯罪集團之不詳│1.29989元 │1.中華郵政臺北莒光│被害人許淳瑛於│傅文沛共同意圖為自己│
│    │1 月│淳│成員以電話向許淳瑛│          │郵局帳號000-000000│警詢之指述（少連│不法之所有，以詐術使│
│    │15日│瑛│佯稱因其網路購物，│          │00000000 -陳龍昌帳│偵72卷二，第24 0│人將本人之物交付，處│
│    │    │  │設定成分期付款方式│          │戶                │頁）。          │有期徒刑陸月，如易科│
│    │    │  │，若不處理將造成重├─────┼─────────┤內政部警政署反│罰金，以新臺幣壹仟元│
│    │    │  │覆扣款，致許淳瑛陷│2.86000元 │2.第一商業銀行中壢│詐騙諮詢專線紀錄│折算壹日。扣案附表三│
│    │    │  │於錯誤信以為真，而│          │分行帳號000-000000│表1紙（少連偵72 │編號1 、2 所示之物均│
│    │    │  │依指示陸續匯款至該│          │03316（未據偵查起 │卷二，第239 頁背│沒收。              │
│    │    │  │集團成員指定之數帳│          │訴）              │面）。          │張昀剛共同意圖為自己│
│    │    │  │戶，並於左列時間，├─────┼─────────┤同上        │不法之所有，以詐術使│
│    │    │  │接續使用ATM 轉帳，│3.55000元 │3.玉山商業銀行東港│                │人將本人之物交付，處│
│    │    │  │以右列金額匯款至右│          │分行帳號000-000000│                │有期徒刑陸月，如易科│
│    │    │  │列帳戶。詐騙集團人│          │0000000（未據偵查 │                │罰金，以新臺幣壹仟元│
│    │    │  │員所使用詐騙電話號│          │起訴）            │                │折算壹日。扣案附表三│
│    │    │  │碼為00-0000000；80│          │                  │                │編號1 、2 所示之物均│
│    │    │  │0000000 。        │          │                  │                │沒收。              │
│    │    │  │                  │          │                  │                │丁國祥共同意圖為自己│
│    │    │  │                  │          │                  │                │不法之所有，以詐術使│
│    │    │  │                  │          │                  │                │人將本人之物交付，處│
│    │    │  │                  │          │                  │                │有期徒刑陸月，如易科│
│    │    │  │                  │          │                  │                │罰金，以新臺幣壹仟元│
│    │    │  │                  │          │                  │                │折算壹日。扣案如附表│
│    │    │  │                  │          │                  │                │三編號1、2所示之物均│
│    │    │  │                  │          │                  │                │沒收。              │
├──┼──┼─┼─────────┼─────┼─────────┼────────┼──────────┤
│ 51 │99年│林│由該犯罪集團之不詳│分三筆，共│1.臺北莒光郵局帳號│被害人林智弘於│傅文沛共同意圖為自己│
│    │1 月│智│成員以電話向林智弘│85000元   │000-00000000000000│警詢之指述（少連│不法之所有，以詐術使│
│    │16日│弘│佯稱因其網路購物，│          │-陳龍昌帳戶       │偵72卷二，第24 1│人將本人之物交付，處│
│    │    │  │設定成分期付款方式│          │                  │背面～242 頁）。│有期徒刑陸月，如易科│
│    │    │  │，若不處理將造成重│          │                  │內政部警政署反│罰金，以新臺幣壹仟元│
│    │    │  │覆扣款，致林志弘陷│          │                  │詐騙諮詢專線紀錄│折算壹日。扣案附表三│
│    │    │  │於錯誤信以為真，而│          │                  │表1紙（少連偵72 │編號1 、2 所示之物均│
│    │    │  │依指示匯款至該集團│          │                  │卷二，第241頁） │沒收。              │
│    │    │  │成員指定之帳戶，並│          │                  │。              │張昀剛共同意圖為自己│
│    │    │  │於左列時間，使用  │          │                  │                │不法之所有，以詐術使│
│    │    │  │ATM 轉帳，以右列金│          │                  │                │人將本人之物交付，處│
│    │    │  │額匯款至右列帳戶。│          │                  │                │有期徒刑陸月，如易科│
│    │    │  │詐騙集團人員所使用│          │                  │                │罰金，以新臺幣壹仟元│
│    │    │  │詐騙電話號碼為0226│          │                  │                │折算壹日。扣案附表三│
│    │    │  │553355。          │          │                  │                │編號1 、2 所示之物均│
│    │    │  │                  │          │                  │                │沒收。              │
│    │    │  │                  │          │                  │                │丁國祥共同意圖為自己│
│    │    │  │                  │          │                  │                │不法之所有，以詐術使│
│    │    │  │                  │          │                  │                │人將本人之物交付，處│
│    │    │  │                  │          │                  │                │有期徒刑陸月，如易科│
│    │    │  │                  │          │                  │                │罰金，以新臺幣壹仟元│
│    │    │  │                  │          │                  │                │折算壹日。扣案附表三│
│    │    │  │                  │          │                  │                │編號1 、2 所示之物均│
│    │    │  │                  │          │                  │                │沒收。              │
├──┼──┼─┼─────────┼─────┼─────────┼────────┼──────────┤
│ 52 │99年│陳│由該犯罪集團之不詳│3824元    │新光銀行中壢分行帳│被害人陳怡菁於│傅文沛共同意圖為自己│
│    │1 月│怡│成員以電話向陳怡菁│          │號000-000000000000│警詢之指述（少連│不法之所有，以詐術使│
│    │17日│菁│佯稱因其網路購物，│          │3-魏政義帳戶      │偵72卷二，第24 5│人將本人之物交付，處│
│    │    │  │設定成分期付款方式│          │                  │頁背面～246 頁）│有期徒刑陸月，如易科│
│    │    │  │，若不處理將造成重│          │                  │。              │罰金，以新臺幣壹仟元│
│    │    │  │覆扣款，致陳怡菁陷│          │                  │內政部警政署反│折算壹日。扣案附表三│
│    │    │  │於錯誤信以為真，而│          │                  │詐騙諮詢專線紀錄│編號1 、2 所示之物均│
│    │    │  │依指示匯款至該集團│          │                  │表1紙（少連偵72 │沒收。              │
│    │    │  │成員指定之帳戶，並│          │                  │卷二，第245頁） │張昀剛共同意圖為自己│
│    │    │  │於左列時間，使用  │          │                  │。              │不法之所有，以詐術使│
│    │    │  │ATM 轉帳，以右列金│          │                  │台灣新光商業銀│人將本人之物交付，處│
│    │    │  │額匯款至右列帳戶。│          │                  │行中壢分行出具之│有期徒刑陸月，如易科│
│    │    │  │詐騙集團人員所使用│          │                  │魏政義開戶資料、│罰金，以新臺幣壹仟元│
│    │    │  │詐騙電話號碼為0277│          │                  │該帳戶99年1月17 │折算壹日。扣案附表三│
│    │    │  │166888；0000000000│          │                  │日至99年1月18日 │編號1 、2 所示之物均│
│    │    │  │13113。           │          │                  │存款帳戶存提交易│沒收。              │
│    │    │  │                  │          │                  │明細查詢（少連偵│丁國祥共同意圖為自己│
│    │    │  │                  │          │                  │72 卷 一，第253 │不法之所有，以詐術使│
│    │    │  │                  │          │                  │～256 頁）。    │人將本人之物交付，處│
│    │    │  │                  │          │                  │                │有期徒刑陸月，如易科│
│    │    │  │                  │          │                  │                │罰金，以新臺幣壹仟元│
│    │    │  │                  │          │                  │                │折算壹日。扣案附表三│
│    │    │  │                  │          │                  │                │編號1 、2 所示之物均│
│    │    │  │                  │          │                  │                │沒收。              │
├──┼──┼─┼─────────┼─────┼─────────┼────────┼──────────┤
│ 53 │99年│王│由該犯罪集團之不詳│1.11111元 │1.新光銀行中壢分行│被害人王淞羽於│傅文沛共同意圖為自己│
│    │1 月│淞│成員以電話向王淞羽├─────┤帳號000-0000000000│警詢之指述（少連│不法之所有，以詐術使│
│    │17日│羽│佯稱因其網路購物，│2.25123元 │573-魏政義帳戶    │偵72卷二，第24 7│人將本人之物交付，處│
│    │    │  │設定成分期付款方式│          │                  │頁）。          │有期徒刑陸月，如易科│
│    │    │  │，若不處理將造成重├─────┼─────────┤內政部警政署反│罰金，以新臺幣壹仟元│
│    │    │  │覆扣款，致王淞羽陷│3.50000元 │2.台新國際銀行帳號│詐騙諮詢專線紀錄│折算壹日。扣案附表三│
│    │    │  │於錯誤信以為真，而├─────┤000-00000000000000│表1紙（少連偵72 │編號1 、2 所示之物均│
│    │    │  │依指示匯款至該集團│4.11000元 │（未據偵查起訴）  │卷二，第246頁背 │沒收。              │
│    │    │  │成員指定之數帳戶，│          │                  │面）。          │張昀剛共同意圖為自己│
│    │    │  │並於左列時間，使用│          │                  │同上        │不法之所有，以詐術使│
│    │    │  │ATM 轉帳，以右列金│          │                  │                │人將本人之物交付，處│
│    │    │  │額匯款至右列帳戶。│          │                  │                │有期徒刑陸月，如易科│
│    │    │  │                  │          │                  │                │罰金，以新臺幣壹仟元│
│    │    │  │                  │          │                  │                │折算壹日。扣案附表三│
│    │    │  │                  │          │                  │                │編號1 、2 所示之物均│
│    │    │  │                  │          │                  │                │沒收。              │
│    │    │  │                  │          │                  │                │丁國祥共同意圖為自己│
│    │    │  │                  │          │                  │                │不法之所有，以詐術使│
│    │    │  │                  │          │                  │                │人將本人之物交付，處│
│    │    │  │                  │          │                  │                │有期徒刑陸月，如易科│
│    │    │  │                  │          │                  │                │罰金，以新臺幣壹仟元│
│    │    │  │                  │          │                  │                │折算壹日。扣案附表三│
│    │    │  │                  │          │                  │                │編號1 、2 所示之物均│
│    │    │  │                  │          │                  │                │沒收。              │
├──┼──┼─┼─────────┼─────┼─────────┼────────┼──────────┤
│ 54 │99年│李│由該犯罪集團之不詳│1.29989元 │新光銀行中壢分行帳│被害人李小蓮於│傅文沛共同意圖為自己│
│    │1 月│小│成員以電話向李小蓮│          │號000-000000000000│警詢之指述（少連│不法之所有，以詐術使│
│    │17日│蓮│佯稱因其網路購物，│          │3-魏政義帳戶      │偵72卷二，第24 8│人將本人之物交付，處│
│    │    │  │設定成分期付款方式│          │                  │頁背面～249 頁）│有期徒刑陸月，如易科│
│    │    │  │，若不處理將造成重├─────┼─────────┤。              │罰金，以新臺幣壹仟元│
│    │    │  │覆扣款，致李小蓮陷│2.3萬     │依詐騙集團指示匯款│內政部警政署反│折算壹日。扣案附表三│
│    │    │  │於錯誤信以為真，而├─────┤至其所指示之不名帳│詐騙諮詢專線紀錄│編號1 、2 所示之物均│
│    │    │  │依指示匯款至該集團│3.3萬元   │戶（未據偵查起訴）│表1紙（少連偵72 │沒收。              │
│    │    │  │成員指定之帳戶，並├─────┤                  │卷二，第248頁） │張昀剛共同意圖為自己│
│    │    │  │於左列時間，使用  │4.3萬元   │                  │。              │不法之所有，以詐術使│
│    │    │  │ATM 轉帳，以右列金├─────┤                  │同上        │人將本人之物交付，處│
│    │    │  │額匯款至右列帳戶。│5.1萬元   │                  │                │有期徒刑陸月，如易科│
│    │    │  │詐騙集團人員所使用│          │                  │                │罰金，以新臺幣壹仟元│
│    │    │  │詐騙電話號碼為0277│          │                  │                │折算壹日。扣案附表三│
│    │    │  │166888；0000000000│          │                  │                │編號1 、2 所示之物均│
│    │    │  │ 。               │          │                  │                │沒收。              │
│    │    │  │                  │          │                  │                │丁國祥共同意圖為自己│
│    │    │  │                  │          │                  │                │不法之所有，以詐術使│
│    │    │  │                  │          │                  │                │人將本人之物交付，處│
│    │    │  │                  │          │                  │                │有期徒刑陸月，如易科│
│    │    │  │                  │          │                  │                │罰金，以新臺幣壹仟元│
│    │    │  │                  │          │                  │                │折算壹日。扣案附表三│
│    │    │  │                  │          │                  │                │編號1 、2 所示之物均│
│    │    │  │                  │          │                  │                │沒收。              │
├──┼──┼─┼─────────┼─────┼─────────┼────────┼──────────┤
│ 55 │99年│黃│由該犯罪集團之不詳│16123元   │中華郵政中壢建國路│被害人黃璟宜於│傅文沛共同意圖為自己│
│    │1 月│璟│成員以電話向黃璟宜│          │郵局帳號000-000000│警詢之指述（少連│不法之所有，以詐術使│
│    │17日│宜│佯稱因其網路購物，│          │00000000 -魏政義帳│偵72卷二，第25 0│人將本人之物交付，處│
│    │    │  │設定成分期付款方式│          │戶                │～251 頁）。    │有期徒刑陸月，如易科│
│    │    │  │，若不處理將造成重│          │                  │內政部警政署反│罰金，以新臺幣壹仟元│
│    │    │  │覆扣款，致黃璟宜陷│          │                  │詐騙諮詢專線紀錄│折算壹日。扣案附表三│
│    │    │  │於錯誤信以為真，而│          │                  │表1紙（少連偵72 │編號1 、2 所示之物均│
│    │    │  │依指示匯款至該集團│          │                  │卷一，第249 頁背│沒收。              │
│    │    │  │併成員指定之帳戶，│          │                  │面）。          │張昀剛共同意圖為自己│
│    │    │  │並於左列時間，使用│          │                  │中華郵政股份有│不法之所有，以詐術使│
│    │    │  │ATM 轉帳，以右列金│          │                  │限公司中壢分局出│人將本人之物交付，處│
│    │    │  │額匯款至右列帳戶。│          │                  │具之魏政義開戶資│有期徒刑陸月，如易科│
│    │    │  │詐騙集團人員所使用│          │                  │料、該帳戶98年8 │罰金，以新臺幣壹仟元│
│    │    │  │詐騙電話號碼為0277│          │                  │月14日至99年1月 │折算壹日。扣案附表三│
│    │    │  │166888；0000000000│          │                  │17日客戶歷史交易│編號1 、2 所示之物均│
│    │    │  │。                │          │                  │清單（少連偵72卷│沒收。              │
│    │    │  │                  │          │                  │二，第55～57頁）│丁國祥共同意圖為自己│
│    │    │  │                  │          │                  │。              │不法之所有，以詐術使│
│    │    │  │                  │          │                  │                │人將本人之物交付，處│
│    │    │  │                  │          │                  │                │有期徒刑陸月，如易科│
│    │    │  │                  │          │                  │                │罰金，以新臺幣壹仟元│
│    │    │  │                  │          │                  │                │折算壹日。扣案附表三│
│    │    │  │                  │          │                  │                │編號1 、2 所示之物均│
│    │    │  │                  │          │                  │                │沒收。              │
├──┼──┼─┼─────────┼─────┼─────────┼────────┼──────────┤
│ 56 │99年│邱│由該犯罪集團之不詳│29989元   │中華郵政中壢建國路│被害人邱美秀於│傅文沛共同意圖為自己│
│    │1 月│美│成員以電話向邱美秀│          │郵局帳號000-000000│警詢之指述（少連│不法之所有，以詐術使│
│    │17日│秀│佯稱因其網路購物，│          │00000000 -魏政義帳│偵72卷二，第25 2│人將本人之物交付，處│
│    │    │  │設定成分期付款方式│          │戶                │頁）。          │有期徒刑陸月，如易科│
│    │    │  │，若不處理將造成重│          │                  │內政部警政署反│罰金，以新臺幣壹仟元│
│    │    │  │覆扣款，致邱美秀陷│          │                  │詐騙諮詢專線紀錄│折算壹日。扣案附表三│
│    │    │  │於錯誤信以為真，而│          │                  │表1紙（少連偵72 │編號1 、2 所示之物均│
│    │    │  │依指示匯款至該集團│          │                  │卷一，第251 頁背│沒收。              │
│    │    │  │成員指定之數帳戶，│          │                  │面）。          │張昀剛共同意圖為自己│
│    │    │  │並於左列時間，使用│          │                  │同上        │不法之所有，以詐術使│
│    │    │  │ATM 轉帳，以右列金│          │                  │                │人將本人之物交付，處│
│    │    │  │額匯款至右列帳戶。│          │                  │                │有期徒刑陸月，如易科│
│    │    │  │詐騙集團人員所使用│          │                  │                │罰金，以新臺幣壹仟元│
│    │    │  │詐騙電話號碼為02-7│          │                  │                │折算壹日。扣案附表三│
│    │    │  │716688；000000000 │          │                  │                │編號1 、2 所示之物均│
│    │    │  │；00000000000；862│          │                  │                │沒收。              │
│    │    │  │000000000。       │          │                  │                │丁國祥共同意圖為自己│
│    │    │  │                  │          │                  │                │不法之所有，以詐術使│
│    │    │  │                  │          │                  │                │人將本人之物交付，處│
│    │    │  │                  │          │                  │                │有期徒刑陸月，如易科│
│    │    │  │                  │          │                  │                │罰金，以新臺幣壹仟元│
│    │    │  │                  │          │                  │                │折算壹日。扣案附表三│
│    │    │  │                  │          │                  │                │編號1 、2 所示之物均│
│    │    │  │                  │          │                  │                │沒收。              │
├──┼──┼─┼─────────┼─────┼─────────┼────────┼──────────┤
│ 57 │99年│謝│由該犯罪集團之不詳│1.81000元 │1.台新銀行桃園分行│被害人謝宜芳於│傅文沛共同意圖為自己│
│    │1 月│宜│成員以電話向謝宜芳├─────┤帳號000-0000000000│警詢之指述（偵  │不法之所有，以詐術使│
│    │20日│芳│佯稱因其網路購物有│2.12000元 │7000-陳德龍帳戶   │7526，第39～40頁│人將本人之物交付，處│
│    │    │  │問題，需處理退款，│          │                  │）。            │有期徒刑陸月，如易科│
│    │    │  │致謝宜芳陷於錯誤信│          │                  │內政部警政署反│罰金，以新臺幣壹仟元│
│    │    │  │以為真，而依指示陸│          │                  │詐騙諮詢專線紀錄│折算壹日。扣案附表三│
│    │    │  │續匯款至該集團成員│          │                  │表1紙（偵7526， │編號1 、2 所示之物均│
│    │    │  │指定之數帳戶，並於│          │                  │第38頁）。      │沒收。              │
│    │    │  │左列時間，接續使用│          │                  │台新國際商業銀│許瑞敬共同意圖為自己│
│    │    │  │ATM 轉帳，以右列金│          │                  │行桃園分行出具之│不法之所有，以詐術使│
│    │    │  │額匯款至右列帳戶。│          │                  │陳德龍開戶資料、│人將本人之物交付，處│
│    │    │  │詐騙集團人員所使用│          │                  │該帳戶98年10月27│有期徒刑陸月，如易科│
│    │    │  │詐騙電話號碼為0226│          │                  │日至99年2月11日 │罰金，以新臺幣壹仟元│
│    │    │  │553355；0000000000│          │                  │客戶歷史交易明細│折算壹日。扣案附表三│
│    │    │  │。                │          │                  │查詢（少連偵72卷│編號1 、2 所示之物均│
│    │    │  │                  │          │                  │一，第262 頁背面│沒收。              │
│    │    │  │                  │          │                  │～264頁）。     │                    │
│    │    │  │                  │          │                  │                │                    │
│    │    │  │                  │          │                  │                │                    │
├──┼──┼─┼─────────┼─────┼─────────┼────────┼──────────┤
│ 58 │99年│蔡│由該犯罪集團之不詳│29989元   │1.玉山銀行楊梅分行│被害人蔡志鴻於│傅文沛共同意圖為自己│
│    │1 月│志│成員以電話向蔡志鴻│          │帳號000-0000000000│警詢之指述（偵  │不法之所有，以詐術使│
│    │20日│鴻│佯稱因其網路購物，│          │770-陳德龍帳戶    │7526，第42～43頁│人將本人之物交付，處│
│    │    │  │設定成分期付款方式│          │                  │）。            │有期徒刑陸月，如易科│
│    │    │  │，若不處理將造成重│          │                  │內政部警政署反│罰金，以新臺幣壹仟元│
│    │    │  │覆扣款，致蔡志鴻陷│          │                  │詐騙諮詢專線紀錄│折算壹日。扣案附表三│
│    │    │  │於錯誤信以為真，而│          │                  │表1紙（偵7526， │編號1 、2 所示之物均│
│    │    │  │依指示匯款至該集團│          │                  │第41頁）。      │沒收。              │
│    │    │  │成員指定之帳戶，並│          │                  │玉山銀行銀行楊│許瑞敬共同意圖為自己│
│    │    │  │於左列時間，使用  │          │                  │梅分行出具之陳德│不法之所有，以詐術使│
│    │    │  │ATM 轉帳，以右列金│          │                  │龍開戶資料、該帳│人將本人之物交付，處│
│    │    │  │額匯款至右列帳戶。│          │                  │戶98年9月21日至 │有期徒刑陸月，如易科│
│    │    │  │詐騙集團人員所使用│          │                  │99年2 月12日存戶│罰金，以新臺幣壹仟元│
│    │    │  │詐騙電話號碼為0800│          │                  │交易明細表（少連│折算壹日。扣案附表三│
│    │    │  │555598；0000000000│          │                  │偵72卷一，第264 │編號1 、2 所示之物均│
│    │    │  │。                │          │                  │頁背面～267 頁）│沒收。              │
│    │    │  │                  │          │                  │。              │                    │
├──┼──┼─┼─────────┼─────┼─────────┼────────┼──────────┤
│ 59 │99年│斐│由該犯罪集團之不詳│1.22829元 │1.華南銀行佳冬分行│被害人斐慶蘭於│傅文沛共同意圖為自己│
│    │1 月│慶│成員以電話向斐慶蘭│          │帳號000-0000000000│警詢之指述（偵  │不法之所有，以詐術使│
│    │20、│蘭│佯稱因其網路購物，│          │6417（未據偵查起訴│7526，第45～47頁│人將本人之物交付，處│
│    │21日│  │設定成分期付款方式│          │  ）              │）。            │有期徒刑陸月，如易科│
│    │    │  │，若不處理將造成重│          │                  │內部警政署反詐│罰金，以新臺幣壹仟元│
│    │    │  │覆扣款，致斐慶蘭陷├─────┼─────────┤騙諮詢專線紀錄表│折算壹日。扣案附表三│
│    │    │  │於錯誤信以為真，而│2.29989元 │2.玉山銀行楊梅分行│1 紙（偵7526，第│編號1 、2 所示之物均│
│    │    │  │依指示陸續匯款至該│          │帳號000-0000000000│44頁）。        │沒收。              │
│    │    │  │集團成員指定之數帳│          │770-陳德龍帳戶    │玉山銀行銀行楊│許瑞敬共同意圖為自己│
│    │    │  │戶，並於左列時間，│          │                  │梅分行出具之陳德│不法之所有，以詐術使│
│    │    │  │接續使用ATM 轉帳，├─────┼─────────┤龍開戶資料、該帳│人將本人之物交付，處│
│    │    │  │以右列金額匯款至右│3.4000元  │第一銀行大園分行帳│戶98年9月21日至 │有期徒刑陸月，如易科│
│    │    │  │列帳戶。詐騙集團人│          │號000-00000000000 │99年2 月12日存戶│罰金，以新臺幣壹仟元│
│    │    │  │員所使用詐騙電話號│          │（未據偵查起訴）  │交易明細表（少連│折算壹日。扣案附表三│
│    │    │  │碼為0000000000；02├─────┼─────────┤偵72卷一，第264 │編號1 、2 所示之物均│
│    │    │  │00000000。        │4.114000元│第一銀行北港分行帳│頁背面～267 頁）│沒收。              │
│    │    │  │                  │          │號000-00000000000 │彰化銀行桃園分│                    │
│    │    │  │                  │          │（未據偵查起訴）  │行出具之陳德龍開│                    │
│    │    │  │                  ├─────┼─────────┤戶資料、該帳戶98│                    │
│    │    │  │                  │5.27123元 │彰化商業銀行桃園分│年12月21日至99年│                    │
│    │    │  │                  │          │行000-000000000000│1 月21日交易明細│                    │
│    │    │  │                  │          │00-陳德龍帳戶     │查詢（少連偵72卷│                    │
│    │    │  │                  │          │                  │一，第268 ～270 │                    │
│    │    │  │                  │          │                  │頁）。          │                    │
├──┼──┼─┼─────────┼─────┼─────────┼────────┼──────────┤
│ 60 │99年│黃│由該犯罪集團之不詳│8989元    │1.中華郵政郵局龜山│被害人黃家姚於│傅文沛共同意圖為自己│
│    │1 月│家│成員以電話向黃家姚│          │郵局帳號000-000000│警詢之指述（偵  │不法之所有，以詐術使│
│    │27日│姚│佯稱因其網路購物，│          │00000000-吳進健帳 │4195，第102 ～  │人將本人之物交付，處│
│    │    │  │設定成分期付款方式│          │戶                │103 頁）。      │有期徒刑陸月，如易科│
│    │    │  │，若不處理將造成重│          │                  │內政部警政署反│罰金，以新臺幣壹仟元│
│    │    │  │覆扣款，致黃家姚陷│          │                  │詐騙諮詢專線紀錄│折算壹日。扣案附表三│
│    │    │  │於錯誤信以為真，而│          │                  │表1紙（偵4195， │編號1 、2 所示之物均│
│    │    │  │依指示匯款至該集團│          │                  │第100～101頁）。│沒收。              │
│    │    │  │成員指定之帳戶，並│          │                  │中華郵政股份有│張昀剛共同意圖為自己│
│    │    │  │於左列時間，使用  │          │                  │限公司桃園郵局分│不法之所有，以詐術使│
│    │    │  │ATM 轉帳，以右列金│          │                  │行出具之陳德龍開│人將本人之物交付，處│
│    │    │  │額匯款至右列帳戶。│          │                  │戶資料、該帳戶98│有期徒刑陸月，如易科│
│    │    │  │詐騙集團人員所使用│          │                  │年1 月10日至99年│罰金，以新臺幣壹仟元│
│    │    │  │詐騙電話號碼為0423│          │                  │1 月27日客戶歷史│折算壹日。扣案附表三│
│    │    │  │542030。          │          │                  │交易清單（少連偵│編號1 、2 所示之物均│
│    │    │  │                  │          │                  │72卷一，第274 頁│沒收。              │
│    │    │  │                  │          │                  │背面～275頁）。 │丁國祥共同意圖為自己│
│    │    │  │                  │          │                  │                │不法之所有，以詐術使│
│    │    │  │                  │          │                  │                │人將本人之物交付，處│
│    │    │  │                  │          │                  │                │有期徒刑陸月，如易科│
│    │    │  │                  │          │                  │                │罰金，以新臺幣壹仟元│
│    │    │  │                  │          │                  │                │折算壹日。扣案附表三│
│    │    │  │                  │          │                  │                │編號1 、2 所示之物均│
│    │    │  │                  │          │                  │                │沒收。              │
├──┼──┼─┼─────────┼─────┼─────────┼────────┼──────────┤
│ 61 │99年│張│由該犯罪集團之不詳│1.29989元 │1.中華郵政郵局龜山│被害人張登翔於│傅文沛共同意圖為自己│
│    │1 月│登│成員以電話向張登翔├─────┤郵局帳號000-000000│警詢之指述（偵  │不法之所有，以詐術使│
│    │27日│翔│佯稱因其網路購物，│2.33000元 │00000000-吳進健帳 │4195，第106 ～  │人將本人之物交付，處│
│    │    │  │設定成分期付款方式├─────┤戶                │108 頁）。      │有期徒刑陸月，如易科│
│    │    │  │，若不處理將造成重│3.40978元 │                  │內政部警政署反│罰金，以新臺幣壹仟元│
│    │    │  │覆扣款，致張登翔陷├─────┼─────────┤詐騙諮詢專線紀錄│折算壹日。扣案附表三│
│    │    │  │於錯誤信以為真，而│4.64000元 │2.中國信託銀行帳號│表1紙（偵4195， │編號1 、2 所示之物均│
│    │    │  │依指示陸續匯款至該│          │000-000000000000  │第104～105頁）。│沒收。              │
│    │    │  │集團成員指定之數帳│          │（未據偵查起訴）  │同上        │張昀剛共同意圖為自己│
│    │    │  │戶，並於左列時間，│          │                  │                │不法之所有，以詐術使│
│    │    │  │接續使用ATM 轉帳，│          │                  │                │人將本人之物交付，處│
│    │    │  │以右列金額匯款至右│          │                  │                │有期徒刑陸月，如易科│
│    │    │  │列帳戶。詐騙集團人│          │                  │                │罰金，以新臺幣壹仟元│
│    │    │  │員所使用詐騙電話號│          │                  │                │折算壹日。扣案附表三│
│    │    │  │碼為00000000000000│          │                  │                │編號1 、2 所示之物均│
│    │    │  │、0000000000。    │          │                  │                │沒收。              │
│    │    │  │                  │          │                  │                │丁國祥共同意圖為自己│
│    │    │  │                  │          │                  │                │不法之所有，以詐術使│
│    │    │  │                  │          │                  │                │人將本人之物交付，處│
│    │    │  │                  │          │                  │                │有期徒刑陸月，如易科│
│    │    │  │                  │          │                  │                │罰金，以新臺幣壹仟元│
│    │    │  │                  │          │                  │                │折算壹日。扣案附表三│
│    │    │  │                  │          │                  │                │編號1 、2 所示之物均│
│    │    │  │                  │          │                  │                │沒收。              │
├──┼──┼─┼─────────┼─────┼─────────┼────────┼──────────┤
│ 62 │99年│洪│由該犯罪集團之不詳│11989元   │中華郵政蘆竹光明郵│被害人洪嘉駿於│傅文沛共同意圖為自己│
│    │1 月│嘉│成員以電話向洪嘉駿│          │局帳號000-00000000│警詢之指述（偵  │不法之所有，以詐術使│
│    │28日│駿│佯稱因其網路購物，│          │200678 -被告曾炳華│15255 ，第11、12│人將本人之物交付，處│
│    │    │  │設定成分期付款方式│          │帳戶              │頁）。          │有期徒刑陸月，如易科│
│    │    │  │，若不處理將造成重│          │                  │台中縣警察局豐│罰金，以新臺幣壹仟元│
│    │    │  │覆扣款，致洪嘉駿陷│          │                  │原分局馬崗派出所│折算壹日。扣案附表三│
│    │    │  │於錯誤信以為真，而│          │                  │陳報單、受理各類│編號1 、2 所示之物均│
│    │    │  │依指示匯款至該集團│          │                  │案件紀錄表、受理│沒收。              │
│    │    │  │成員指定之帳戶，並│          │                  │刑事報案三聯單、│張昀剛共同意圖為自己│
│    │    │  │於左列時間，使用  │          │                  │受理詐騙電話帳戶│不法之所有，以詐術使│
│    │    │  │ATM 轉帳，以右列金│          │                  │通報警示簡便格式│人將本人之物交付，處│
│    │    │  │額匯款至右列帳戶。│          │                  │表各1 紙（偵1525│有期徒刑陸月，如易科│
│    │    │  │詐騙集團人員所使用│          │                  │5 ，第10、14、15│罰金，以新臺幣壹仟元│
│    │    │  │詐騙電話號碼為0800│          │                  │、18 頁）。     │折算壹日。扣案附表三│
│    │    │  │700365；0000000000│          │                  │華南銀行自動櫃│編號1 、2 所示之物均│
│    │    │  │。                │          │                  │員機交易明細單1 │沒收。              │
│    │    │  │                  │          │                  │紙（偵15255，第 │丁國祥共同意圖為自己│
│    │    │  │                  │          │                  │13頁）。        │不法之所有，以詐術使│
│    │    │  │                  │          │                  │中華郵政公司桃│人將本人之物交付，處│
│    │    │  │                  │          │                  │園分局出具之被告│有期徒刑陸月，如易科│
│    │    │  │                  │          │                  │曾炳華開戶資料、│罰金，以新臺幣壹仟元│
│    │    │  │                  │          │                  │該帳戶99年1月28 │折算壹日。扣案附表三│
│    │    │  │                  │          │                  │日至99年1月29日 │編號1 、2 所示之物均│
│    │    │  │                  │          │                  │客戶歷史交易清單│沒收。              │
│    │    │  │                  │          │                  │（偵15255，第7～│                    │
│    │    │  │                  │          │                  │9頁）。         │                    │
│    │    │  │                  │          │                  │內政部警政署詐│                    │
│    │    │  │                  │          │                  │騙諮詢專線紀錄表│                    │
│    │    │  │                  │          │                  │1紙（偵15255，第│                    │
│    │    │  │                  │          │                  │16～17 頁）。   │                    │
├──┼──┼─┼─────────┼─────┼─────────┼────────┼──────────┤
│ 63 │99年│楊│由該犯罪集團之不詳│1.29989元 │1.蘆竹光明郵局帳號│被害人楊豐展於│傅文沛共同意圖為自己│
│    │1 月│豐│成員以電話向楊豐展│          │000-00000000000000│警詢之指述（偵  │不法之所有，以詐術使│
│    │28日│展│佯稱因其網路購物，│          │-被告曾炳華帳戶   │15255 ，第19～20│人將本人之物交付，處│
│    │    │  │設定成分期付款方式├─────┤                  │頁）。          │有期徒刑陸月，如易科│
│    │    │  │，若不處理將造成重│2.17998元 │                  │台南市警察局第│罰金，以新臺幣壹仟元│
│    │    │  │覆扣款，致楊豐展陷│          │                  │五分局開元派出所│折算壹日。扣案附表三│
│    │    │  │於錯誤信以為真，而│          │                  │受理詐騙帳戶通報│編號1 、2 所示之物均│
│    │    │  │依指示匯款至該集團│          │                  │警示簡便格式、受│沒收。              │
│    │    │  │成員指定之帳戶，並│          │                  │理各類案件紀錄表│張昀剛共同意圖為自己│
│    │    │  │於左列時間，使用  │          │                  │、受理刑事報案三│不法之所有，以詐術使│
│    │    │  │ATM 轉帳，以右列金│          │                  │聯單1紙（偵15255│人將本人之物交付，處│
│    │    │  │額匯款至右列帳戶。│          │                  │，第24頁～26頁）│有期徒刑陸月，如易科│
│    │    │  │詐騙集團人員所使用│          │                  │。              │罰金，以新臺幣壹仟元│
│    │    │  │詐騙電話號碼為0553│          │                  │楊豐展帳簿影本│折算壹日。扣案附表三│
│    │    │  │34295。           │          │                  │2紙（偵15255，第│編號1 、2 所示之物均│
│    │    │  │                                                    21-22頁）         沒收。
│    │    │  │                  │          │                  │同上        │丁國祥共同意圖為自己│
│    │    │  │                  │          │                  │內政部警政署詐│不法之所有，以詐術使│
│    │    │  │                  │          │                  │騙諮詢專線紀錄表│人將本人之物交付，處│
│    │    │  │                  │          │                  │1紙（偵15255，第│有期徒刑陸月，如易科│
│    │    │  │                  │          │                  │23頁）。        │罰金，以新臺幣壹仟元│
│    │    │  │                  │          │                  │                │折算壹日。扣案附表三│
│    │    │  │                  │          │                  │                │編號1 、2 所示之物均│
│    │    │  │                  │          │                  │                │沒收。              │
└──┴──┴─┴─────────┴─────┴─────────┴────────┴──────────┘
附表二：收受之人頭帳戶
┌──┬───┬────┬─────┬────┬───────────┐
│編號│收受帳│收受時間│ 收受地點 │收受對象│    收受之人頭帳戶    │
│    │戶者  │        │          │        │                      │
├──┼───┼────┼─────┼────┼───────────┤
│ 1  │張昀剛│98年10月│不詳      │鄧威順  │附表一編號1、2即      │
│    │陳仔  │1 日前某│          │        │1.台北富邦商業銀行玉成│
│    │      │時      │          │        │  分行帳號000-00000000│
│    │      │        │          │        │  9170                │
│    │      │        │          │        │2.中華郵政股份有限公司│
│    │      │        │          │        │  吉安郵局帳號000-0000│
│    │      │        │          │        │  0000000000          │
├──┼───┼────┼─────┼────┼───────────┤
│ 2  │張昀剛│98年10月│不詳      │潘文明  │附表一編號3、4、5、6、│
│    │      │13日前某│          │        │7、8、9即             │
│    │      │時      │          │        │1.合作金庫南港分行帳號│
│    │      │        │          │        │  000-0000000000000   │
│    │      │        │          │        │2.中華郵政股份有限公司│
│    │      │        │          │        │  南港郵局帳號000-0000│
│    │      │        │          │        │  0000000000          │
├──┼───┼────┼─────┼────┼───────────┤
│ 3  │張昀剛│98年10月│桃園縣中壢│李宗城  │附表一編號10、11、12即│
│    │陳仔  │23至24日│市後火車站│        │1.合庫銀行龍潭分行帳號│
│    │      │之某時  │附近之全家│        │  000-0000000000000   │
│    │      │        │便利商店  │        │2.中華郵政股份有限公司│
│    │      │        │          │        │  平鎮郵局帳號000-0000│
│    │      │        │          │        │  0000000000          │
├──┼───┼────┼─────┼────┼───────────┤
│ 4  │張昀剛│98年11月│不詳      │簡文良  │附表一編號13、14即    │
│    │傅文沛│14日前某│          │        │1.永豐銀行樹林分行帳號│
│    │      │時      │          │        │  000-00000000000000  │
│    │      │        │          │        │2.中華郵政股份有限公司│
│    │      │        │          │        │  樹林育英街郵局帳號70│
│    │      │        │          │        │  0-00000000000000    │
├──┼───┼────┼─────┼────┼───────────┤
│ 5  │張昀剛│98年11月│台中市漢口│阮志文  │附表一編號15、16、17、│
│    │陳仔  │24日某時│路郵局前  │        │18即                  │
│    │      │        │          │        │1.台灣銀行大雅分行帳號│
│    │      │        │          │        │  000-000000000000    │
│    │      │        │          │        │2.中華郵政股份有限公司│
│    │      │        │          │        │  台中漢口路郵局700-00│
│    │      │        │          │        │  000000000000        │
├──┼───┼────┼─────┼────┼───────────┤
│ 6  │張昀剛│98年12月│桃園市火車│丁國祥  │附表一編號19、20、21即│
│    │陳仔  │30日14時│站旁麥當勞│        │1.中華郵政股份有限公司│
│    │傅文沛│許      │          │        │  蘆竹郵局帳號000-0000│
│    │丁國祥│        │          │        │  0000000000          │
│    │      │        │          │        │2.渣打銀行南崁分行帳號│
│    │      │        │          │        │  000-00000000000000  │
│    │      │        │          │        │3.中華郵政股份有限公司│
│    │      │        │          │        │  頭城郵局帳號000-0000│
│    │      │        │          │        │  0000000000          │
├──┼───┼────┼─────┼────┼───────────┤
│ 7  │張昀剛│99年1 月│不詳      │王勝隆  │附表一編號22即        │
│    │傅文沛│1 日前某│          │        │中華郵政股份有限公司基│
│    │陳仔  │時      │          │        │隆新民郵局帳號000-0000│
│    │      │        │          │        │0000000000            │
├──┼───┼────┼─────┼────┼───────────┤
│ 8  │許瑞敬│某時    │桃園市大有│游建坤  │附表一編號23、24即    │
│    │傅文沛│        │路與民有路│        │中華郵政股份有限公司桃│
│    │      │        │口7-11附近│        │園中路郵局帳號000-0000│
│    │      │        │          │        │0000000000            │
├──┼───┼────┼─────┼────┼───────────┤
│ 9  │陳仔  │99年1 月│台南市大仁│林靜美  │附表一編號25、26即    │
│    │張昀剛│2日19時 │街三茶館前│        │臺北富邦商業銀行永康分│
│    │傅文沛│        │          │        │行帳號000-000000000000│
├──┼───┼────┼─────┼────┼───────────┤
│ 10 │陳仔  │99年1 月│台南市大仁│羅ＯＯ  │附表一編號27、28即    │
│    │張昀剛│2日19時 │街三茶館前│        │臺北富邦商業銀行永康分│
│    │傅文沛│        │          │        │行帳號000-000000000000│
├──┼───┼────┼─────┼────┼───────────┤
│ 11 │張昀剛│99年1 月│不詳      │周志緯  │附表一編號29、31、32即│
│    │傅文沛│6 日前某│          │        │1.中華郵政股份有限公司│
│    │      │時      │          │        │  基隆三路郵局帳號700-│
│    │      │        │          │        │  00000000000000      │
│    │      │        │          │        │2.台灣銀行南港分行帳號│
│    │      │        │          │        │  000-000000000000    │
├──┼───┼────┼─────┼────┼───────────┤
│ 12 │張昀剛│99年1 月│不詳      │黃林正  │附表一編號30、33、34即│
│    │傅文沛│7 日前某│          │        │聯邦商業銀行新莊分行帳│
│    │      │時      │          │        │號000-000000000000    │
├──┼───┼────┼─────┼────┼───────────┤
│ 13 │陳仔  │99年1 月│台南市大仁│林素如  │附表一編號35、36、37即│
│    │張昀剛│4 日19時│街三茶館  │        │1.臺北富邦商業銀行安平│
│    │      │        │          │        │  分行帳號000-00000000│
│    │      │        │          │        │  4997                │
│    │      │        │          │        │2.第一銀行運河分行帳號│
│    │      │        │          │        │  000-00000000000     │
├──┼───┼────┼─────┼────┼───────────┤
│ 14 │張昀剛│99年1 月│不詳      │王福生  │附表一編號39、40即    │
│    │傅文沛│8 日前某│          │        │國泰世華商業銀行基隆分│
│    │      │時      │          │        │行帳號000-000000000000│
├──┼───┼────┼─────┼────┼───────────┤
│ 15 │陳仔  │99年1 月│不詳      │李吉弘  │附表一編號41、42、43、│
│    │張昀剛│9 日前某│          │        │44、45即              │
│    │傅文沛│時      │          │        │1.中華郵政股份有限公司│
│    │      │        │          │        │  基隆潮州郵局帳號700-│
│    │      │        │          │        │  00000000000000      │
│    │      │        │          │        │2.彰化商業銀行東港分行│
│    │      │        │          │        │  帳號000-000000000000│
│    │      │        │          │        │  00                  │
│    │      │        │          │        │3.第一商業銀行潮州分行│
│    │      │        │          │        │  帳號000-00000000000 │
├──┼───┼────┼─────┼────┼───────────┤
│ 16 │張昀剛│99年1 月│不詳      │黃孝芳  │附表一編號46、47、48即│
│    │傅文沛│10前某時│          │        │臺灣土地銀行永和分行帳│
│    │      │        │          │        │號000-000000000000    │
├──┼───┼────┼─────┼────┼───────────┤
│ 17 │張昀剛│99年1 月│不詳      │陳龍昌  │附表一編號49、50、51即│
│    │丁國祥│15日前某│          │        │中華郵政股份有限公司臺│
│    │陳仔  │時      │          │        │北莒光郵局帳號000-0000│
│    │      │        │          │        │0000000000            │
├──┼───┼────┼─────┼────┼───────────┤
│ 18 │丁國祥│99年1月 │桃園市文昌│魏政義  │附表一編號52、53、54、│
│    │張昀剛│間某時  │公園      │        │55、56即              │
│    │陳仔  │        │          │        │1.新光銀行中壢分行帳號│
│    │      │        │          │        │  000-0000000000000   │
│    │      │        │          │        │2.中華郵政股份有限公司│
│    │      │        │          │        │  中壢建國郵局帳號700-│
│    │      │        │          │        │  00000000000000      │
├──┼───┼────┼─────┼────┼───────────┤
│ 19 │許瑞敬│99年農曆│桃園市延平│陳德龍  │附表一編號57、58、59即│
│    │傅文沛│過年前某│路12巷7號 │        │1.臺新銀行桃園分行帳號│
│    │      │時      │          │        │  000-00000000000000  │
│    │      │        │          │        │2.玉山銀行楊梅分行帳號│
│    │      │        │          │        │  000-0000000000000   │
│    │      │        │          │        │3.彰化商業銀行桃園分行│
│    │      │        │          │        │  帳號000-000000000000│
│    │      │        │          │        │  00                  │
├──┼───┼────┼─────┼────┼───────────┤
│ 20 │張昀剛│99年1 月│不詳      │吳進健  │附表一編號60、61即    │
│    │傅文沛│27日前某│          │        │中華郵政股份有限公司龜│
│    │丁國祥│時      │          │        │山郵局帳號000-00000000│
│    │陳仔  │        │          │        │801572                │
├──┼───┼────┼─────┼────┼───────────┤
│ 21 │丁國祥│99年1月 │桃園市文昌│曾炳華  │附表一編號62、63即    │
│    │張昀剛│20日某時│公園      │        │中華郵政股份有限公司蘆│
│    │傅文沛│        │          │        │竹光明郵局帳號000-0000│
│    │陳仔  │        │          │        │0000000000            │
└──┴───┴────┴─────┴────┴───────────┘
附表三　扣案物及沒收宣告
 ┌──┬──────────────┬────┬───────────┐
 │編號│扣押物品                    │數量    │備註                  │
 ├──┼──────────────┼────┼───────────┤
 │ 1  │門號0000000000行動電話（序號│1 支    │被告傅文沛所有、供犯罪│
 │    │00000000000000）            │        │所用之物，沒收。      │
 ├──┼──────────────┼────┼───────────┤
 │ 2  │門號0000000000行動電話（序號│1 支    │被告傅文沛所有、供犯罪│
 │    │000000000000000）           │        │所用之物，沒收。      │
 ├──┼──────────────┼────┼───────────┤
 │ 3  │行動電話（序號00000000000000│1 支    │無證據證明係供本案犯行│
 │    │3）                         │        │所用之物。            │
 ├──┼──────────────┼────┼───────────┤
 │ 4  │序號61E083U536871號SIM卡（以│1 張    │無證據證明係供本案犯行│
 │    │上扣案物扣自被告傅文沛）    │        │所用之物。            │
 │    │                            │        │                      │
 ├──┼──────────────┼────┼───────────┤
 │ 5  │行動電話（序號00000000000000│1 張    │無證據證明係供本案犯行│
 │    │6）                         │        │所用之物。            │
 ├──┼──────────────┼────┼───────────┤
 │ 6  │行動電話（序號00000000000000│1 張    │無證據證明係供本案犯行│
 │    │4）                         │        │所用之物。            │
 ├──┼──────────────┼────┼───────────┤
 │ 7  │行動電話（序號00000000000000│1 張    │無證據證明係供本案犯行│
 │    │1）                         │        │所用之物              │
 ├──┼──────────────┼────┼───────────┤
 │ 8  │序號000000000000000號SIM卡  │1 張    │無證據證明係供本案犯行│
 │    │                            │        │所用之物。            │
 ├──┼──────────────┼────┼───────────┤
 │ 9  │序號000000000000號SIM卡     │1 張    │無證據證明係供本案犯行│
 │    │                            │        │所用之物。            │
 ├──┼──────────────┼────┼───────────┤
 │ 10 │序號00000000000號SIM卡      │1 張    │無證據證明係供本案犯行│
 │    │                            │        │所用之物。            │
 ├──┼──────────────┼────┼───────────┤
 │ 11 │序號00000000000000號SIM卡   │1 張    │無證據證明係供本案犯行│
 │    │                            │        │所用之物。            │
 ├──┼──────────────┼────┼───────────┤
 │ 12 │序號000000000000000號SIM卡  │1 張    │無證據證明係供本案犯行│
 │    │                            │        │所用之物。            │
 ├──┼──────────────┼────┼───────────┤
 │ 13 │序號000000000000號SIM卡     │1 張    │無證據證明係供本案犯行│
 │    │                            │        │所用之物              │
 ├──┼──────────────┼────┼───────────┤
 │ 14 │郵局匯款收據                │1 張    │與本案無關。          │
 ├──┼──────────────┼────┼───────────┤
 │ 15 │基隆二信匯款條（許蔋容）    │1 張    │與本案無關。          │
 ├──┼──────────────┼────┼───────────┤
 │ 16 │亞太代繳電話費收據單        │1 張    │與本案無關。          │
 ├──┼──────────────┼────┼───────────┤
 │ 17 │筆記本                      │1 本    │無證據證明係供本案犯行│
 │    │                            │        │所用之物。            │
 ├──┼──────────────┼────┼───────────┤
 │ 18 │紙抄                        │3張     │無證據證明係供本案犯行│
 │    │                            │        │所用之物。            │
 ├──┼──────────────┼────┼───────────┤
 │ 19 │SIM 卡卡套（以上扣案物扣自被│1個     │與本案無關。          │
 │    │告張昀剛）                  │        │                      │
 ├──┼──────────────┼────┼───────────┤
 │ 20 │行動電話（序號00000000000000│1 支    │與被告丁國祥犯行無關。│
 │    │）                          │        │                      │
 ├──┼──────────────┼────┼───────────┤
 │ 21 │筆記本（以上扣案物扣自被告丁│1 本    │與被告丁國祥犯行無關。│
 │    │國祥）                      │        │                      │
 ├──┼──────────────┼────┼───────────┤
 │ 22 │行動電話（序號000000000000）│1 支    │與被告許瑞敬犯行無關。│
 │    │                            │        │                      │
 ├──┼──────────────┼────┼───────────┤
 │ 23 │電話筆記本（以上扣案物扣自被│1 本    │與被告許瑞敬犯行無關。│
 │    │告許瑞敬）                  │        │                      │
 └──┴──────────────┴────┴───────────┘
